---
documentclass: book
fontsize: 12pt
geometry: margin=1in
output:
  pdf_document:
    fig_caption: yes
    template: pdf_template.tex
    includes:
      in_header: header_subject.tex
    latex_engine: xelatex
    number_sections: yes
    keep_tex: yes
params:
  report: 2015
  dummy.fig: "reports.jpg"
  conf: "conf"
  
---
<!-- global setting -->

\graphicspath{ {`r report$plot.out`} }

<!-- cover page -->

\pagenumbering{gobble}
&nbsp;

\vspace{40mm}
\mytitle{`r report$year``r report$scope``r report$project`}
\mytitle{`r report$report`}
\mysubtitle{`r report$subject`}

\vfill
\myproducer{`r report$producer`}
\myproducer{`r report$producer1`}
\myproducer{`r report$date`}

\vspace{8mm}
\mycopyright{`r report$copyright`}

\clearpage

<!-- end of cover page -->

\pagenumbering{arabic}
\pagestyle{fancy}\fancyhf{}
\fancyhead[LE,RO]{\footnotesize `r report$header`}
\fancyfoot[C]{\footnotesize \thepage}

<!-- interface -->

\myprefacetitle{前~言}
\myprefacetext

教育质量是衡量一个国家、地区基础教育发展水平最重要的指标，学生学业质量是教育质量的重要组成部分。以学生学业质量的评价为切入口，全面关注学生的健康成长，引导建立正确的质量观，建立教育质量的保障体系，对于促进基础教育的均衡发展，实现教育公平有着重大作用。教育质量的形成涉及诸多关键环节，除外部的支持保障条件外，提升质量首先应关注教学过程。但是，长期存在的以片面追求升学率为导向的教学、考试，偏离了课程改革的方向和课程标准的基本要求，考试命题过多依赖个人经验，缺乏对教育测量学的深入研究；考试结果用于排名、甄别和选拔，加剧了竞争。在此压力下，中小学生很难有发自内心的求知欲，很难有对学校的归属感。过重的学习压力，不仅使学生的睡眠时间得不到保证，近视率不断增长，而且导致学生产生焦虑，严重地影响体质健康。正如欧盟《学生学业成绩分析报告》中所指出的“尽管较强的竞争性可能会在学习成绩上带来收益，但在学生的动机和心理健康方面却会付出代价。这些代价从长远来看会有一些不可预见的负面影响，如对学生的终身学习”。

2010年，上海市教育委员会承担了国家教育体制改革试点项目《改革义务教育教学质量综合评价办法》。2011年，上海市教育委员会在与教育部基础教育课程教材发展中心进行前期合作的基础上，共同研究、提炼出了一系列影响学生学业质量的关键因素，如学习动力、师生关系、学习负担等，构建了以关注学生健康成长为核心价值追求的上海市中小学学业质量绿色指标（以下简称“绿色指标”）。“绿色指标”分为学生学业水平指数、学生学习动力指数、学生学业负担指数、师生关系指数、教师教学方式指数、校长课程领导力指数、学生社会经济背景与学业成绩相关指数、学生品德行为指数、学生体质健康指数、跨年度进步指数等。2011年、2012年，依据“绿色指标”，上海组织了两轮学业质量综合评价，产生了积极广泛的影响，成为上海基础教育转型发展的一个亮点，并被教育部向全国推广。2014年，上海的“绿色指标”综合评价工作进入了全面自主化的新阶段，建立了“指标确立—工具研发—数据分析—报告撰写—反馈改进”的评价操作路径；形成了“检测依靠技术、结论源自证据、分析产生转变”教学实证研究模式。“绿色指标”综合评价改革是一个不断完善的行动改进实践过程，近年来，上海各区、校通过评价指标解读、综合评价实施、评价报告发布、基于评价结果进行教育教学改进等工作，同时，也进一步探索和完善了“绿色指标”综合评价。2017年7月，在吸收和总结多年来“绿色指标”评价实践经验和理论研究成果的基础上，上海市教委教研室正在探索与修订“绿色指标”2.0版本，旨在通过更加合事实、合逻辑、合规范、合目的评价将基于评价结果的改进落实到学校、学生、教师行为改进上，推进“为了评价的教学”走向“为了教学的评价”。学业质量的“绿色指标”，并不是全面衡量教育质量的完整指标体系，而是针对当前时弊提出的，直接指向学生健康成长的关键因素，该指标在使用过程中将不断地得到发展和完善。“绿色指标”体系的推行将为各级教育行政部门、教研部门和学校了解学生学业质量的基本状况和重要影响因素，提供实证的依据；为教育决策提供重要参考；为提升学生学业质量提供诊断和改进建议；从而引导全社会树立正确的质量观，促进学生的健康成长！

\clearpage

<!-- end of interface -->

<!-- table of cntents -->

\centering\normalsize\setcounter{tocdepth}{2}\tableofcontents 

\clearpage

<!--  end of toc -->
\raggedright\normalsize\setlength{\parindent}{2em}
<!-- document body -->

# 学业质量绿色指标测试的实施概况

根据本市中小学教育质量综合评价改革的要求，上海市教育委员会组织成立了上海市中小学学业质量绿色指标综合评价项目组（以下简称“项目组”），按照《上海市教育委员会关于做好2016年度上海市中小学学业质量绿色指标综合评价工作的通知》(沪教委基[2016]61号)的文件要求，组织了2016年度小学学业质量绿色指标测试，测试对象为在上海市普通中小学校就读的四年级学生，采用学科测试和问卷调查收集数据。项目组在评价队伍的建设、测试工具的研发、考务的组织与实施、评分标准的研制和阅卷、学业水平标准设定等方面开展了相关工作，以下是项目实施的概况。

## 测试概况

### 测试对象

2016年，全市16个区均抽样参加了“绿色指标”测试。普通民办学校自愿参加，所有公办小学全部参加本次调查。每一所参加调查的学校是根据其学校规模按照随机等距抽样的方式抽取一定数量的样本学生。

本次共有904所小学68022名四年级学生参加了学科测试和问卷调查,其中每名学生参加语文和数学两门学科的测试。6240位教师、1593位校长（含分管教学的副校长）、66347位学生家长分别参加了教师问卷、校长问卷及家长问卷的调查。

### 学科测试内容

`r tab_name <- "中小学生学业质量测试科目及测试框架"`
本次四年级测试涉及语文、数学两门学科。各学科测试的内容不仅包括学生在基础知识、基本技能方面所达到的水平，而且还包括时代发展所要求的小学生需具备的搜集处理信息、自主获取知识、分析与解决问题、交流与合作、创新精神与实践能力等核心素养。本次测试的学科测试框架见表\ref{tab: `r tab_name`}。

\begin{table}[h!]
\centering
\caption{`r tab_name`} \label{tab: `r tab_name`} 
\itshape
\footnotesize
\begin{tabularx}{\textwidth}{|c|l|X|}
\hline

  & \makecell[c]{\normalsize 内容} & \makecell[c]{\normalsize 能力} \\
\hline

 \multirow{9}{3cm}{\makecell[cc]{语文}} & \multirow{3}{3cm}{积累} & 掌握已学过的常用汉字 \\
 & & 具有独立识字的能力 \\
 & & 积累古诗 \\
\cline{2-3}

 & \multirow{2}{3cm}{阅读} & 初步具有现代文阅读能力 \\
 & & 具备基本的语文积累和综合运用能力 \\
\cline{2-3}

 & \multirow{3}{3cm}{\makecell[cl]{习作}} & 能根据写作要求选材立意 \\
 & & 能根据表达的需要合理安排文章结构 \\
 & & 能文从字顺地表达自己的意思 \\
 & & 能正确、规范、端正地书写汉字 \\

\hline
\multirow{4}{3cm}{\makecell[cc]{数学}} & \multirow{4}{3cm}{\makecell[cl]{数与运算\\ 图形与几何\\ 统计与概率}} & 知识技能 \\
 & & 数学理解 \\
 & & 规则运用 \\
 & & 问题解决 \\
\hline

\end{tabularx}
\end{table}

### 问卷调查内容

本项目使用学生、教师、校长、家长问卷了解学生学习、教师专业发展、学校发展状况、家长对学校教育的感受状况及影响学生学业水平的相关因素。学生问卷调查的内容包括学生基本情况、学校环境、学习压力、师生关系、学习动机、自信心和学习方式等。


教师问卷调查的内容包括教师基本情况如学历、任职经历、职称、工作感受情况、教师对学校教学管理的评价、教学观念和教师专业发展需求与困难等。校长问卷调查的内容包括校长及学校基本情况、校长课程领导力、办学自主权、国家课程开设情况和对教师的专业支持等。家长问卷调查的内容包括亲子关系、对学校教育的感受等。


## 工作流程

### 测试工具开发

以绿色指标测试的学科（包括背景问卷）为单位，组织了一支由市、区教研员、一线优秀教师组成的命题队伍。项目组负责把握命题的方向与总体框架，对命题过程进行管理与监督，保证试题的质量。
根据本次测试的目标和任务，确定了以下命题原则：第一，命题基于课程标准，体现课程标准的基本要求和理念。试题注重考查学生对学科核心知识、技能的理解和掌握，尤其是学生综合运用所学知识解决实际问题的能力、收集与分析信息的能力以及对重要学科思想方法的理解与掌握。第二，命题严格控制试卷的总体难度，组卷以体现课程标准对学生基本要求的题目为主，有难度的题目主要考查学生的高层次思维能力。第三，试题形式为客观性试题和主观性试题相结合。试题多使用真实的情境和任务，注重通过客观性试题考察学生高层次思维能力。`r tab_name <- "学科测试工具的研发过程" `
本项目采用规范、严谨的程序开展试题编制工作，以下是2016年度命题工作的过程及时间安排（见表\ref{tab: `r tab_name`}）。

\begin{itshape}
\begin{longtable}{m{12cm}m{3cm}}
\caption{`r tab_name`} \label{tab: `r tab_name`} \\

\hline

\multicolumn{1}{c}{\multirow{2}{*}{\large 测试工具的研发}} & \large 时间节点 \\
  & \large (2016年) \\
  
\hline

绿色指标总项目组正式启动测试工具的研发工作 & 5月30日 \\各学科命题组学习、研讨各学科测试框架，依据往年测试情况和2016年度工作需要开展命题和组卷工作   & 6月1-30日 \\各学科命题组依据测试框架研制出四套试卷 & 6月30日前 \\召开第一次专家审议会议，依据预测试数据分析结果及专家评审意见，对试卷进行审核和筛选，组成三套试卷 & 7月3-4日 \\召开第二次专家审议会议，各学科命题组对试题试卷进行调整及修订 & 8月8-10日 \\召开第三次专家审议会议，对各学科测试卷和背景问卷进行评审，各学科命题组根据评审意见对试题进行修订及优化 & 9月2-3日 \\召开第四次专家审议会议，各学科命题组依据评审结果对试题进行优化及适应性调整，最终确定正式卷和备用卷，制作答题卡 & 10月7-10日 \\
\hline
\end{longtable}
\end{itshape}

### 施测

项目组编制了《2016年上海市中小学学业质量绿色指标综合评价实施手册》。上海市教委教研室、市教育督导部门等根据考务工作细则组织开展相关工作，包括编制培训手册，逐级对考务人员及管理人员进行培训，编制考生名册，制定详细的考务手册，组织具体的考务管理工作等。整个测试过程按照标准的考试进行管理，包括培训、考场设置、监考等环节。其中，所有参加测试学生名单在测试当天公布，参测学校负责人签订测试责任书。

### 评分标准研制

本次测试的非选择题均由人工批阅，因此评分标准的准确、全面和可操作性极其重要。在项目组的统一安排下，评分标准的研制由各学科命题组承担。在正式阅卷开始之前，各学科分别随机抽取适量份数，采取网上阅卷的方式，依据初步的评分标准对抽取到的学生作答进行评分。学科组经过反复讨论，修订、细化评分标准，最终形成评分标准。

### 阅卷

组建了由学科命题组成员、各区学科教研员及一线优秀教师组成的阅卷队伍。各学科命题组长担任阅卷组长，负责对阅卷人员进行培训和管理。整体阅卷工作原则上参照高考的相应要求组织实施，开放性试卷的评阅严格遵循国际上大型测试项目评卷标准进行，阅卷人员由具有较强责任心，丰富教学经验，相应职称水平，有大型测试阅卷工作经验的人员组成。阅卷组长对阅卷人员进行的培训分为两部分，一是对新研制的评分标准进行培训，让阅卷员准确掌握自己需要评阅题目的评分要求；二是针对如何使用网络阅卷程序进行技术培训。阅卷中采取的质量控制方式包括以下举措：- 在计算机阅卷系统中预设各题目的给分范围，由计算机自动判断评分是否超出范围，及时给予提醒，极大地降低了出错的可能性。- 控制工作时间和工作进度，避免阅卷员由于阅卷速度过快或疲劳降低评分准确性。- 阅卷组长对评分过程中出现的分歧组织讨论、统一认识和做法并对最终结果进行认定。- 部分主观题采取多人共评，个体独立阅卷的方式，多人评分的平均值作为最终得分；当评分差值超过预先设定的阈值，由阅卷组长根据答卷情况对结果进行仲裁。- 各学科阅卷组设质量监督员，全程关注由计算机生成的评分信息，包括评分一致性、阅卷工作进度、重评率等，发现异常现象及时通知相关阅卷人员。发现异常现象及时通知相关阅卷人员。

### 测试数据的录入、整理

学科测试卷采取填涂答题卡的方式，其录入由机器扫描完成。扫描答题卡时，计算机会根据预设条件对数据进行自动检测和判断，在这个过程中由专人进行全程监督，发现异常现象或错误数据立即进行纠正。

数据分析组根据一定的准则对数据进行清理，剔除空白卷、缺考卷、无考号卷的作答信息。若某份试卷的客观题作答信息全部为空或者主观题全部没有作答，并且经核查不是漏扫或漏评的视为无效作答。


本次背景问卷的信息反馈采用网络作答形式，学生、教师、校长及家长可用电脑或手机，在规定时间段内登录相应网址进行填写，提高了问卷调查的便捷性和数据采集的准确性。

### 学业水平标准设定

项目组邀请国际知名专家香港中文大学原副校长侯杰泰教授和美国ETS（美国教育考试服务中心）测量专家钱家和博士主持开展“学业水平标准设定”工作。各学科的专家评委由课程标准编制者、教材主编、区教研员、不同区域不同教龄的一线教师、学生家长等16人组成，采用Angoff和Bookmark的方法共同研讨和确定了上海地区相关学科的及格、良好和优秀的标准。

数据分析组对本次“绿色指标”测试结果进行了整理和分析，研讨了数据处理与等值方案，划定了2016年度上海市小学两门学科的学业水平。学业水平的划分结果采用A、B、C三个水平进行表述，其中A水平为最高等级，C水平为最低等级。

### 数据分析与报告撰写

本项目在测试数据分析的过程中，将经典测量理论与项目反应理论等先进测量技术相结合，对数据进行充分的分析，保证了测试结果分析的科学性。在此基础上，本次测试中所有的学科测试结果都采用量尺分数。量尺分数是根据学生的作答情况，采用项目反应理论模型将学生能力分数转换成的测验标准分数，它具有不受测验题目差异和测验难度影响的特点，同时能与本项目前几年的测试结果进行比较。小学各学科整体上的平均分在500分左右，标准差在100左右，在各学科的各个维度上的平均分在300分左右，标准差在50左右。

经过绿色指标项目组的充分研讨，确定了反馈报告的整体撰写框架，各学科命题组长分别对各学科测试的结果进行了分析并对学生在典型试题上的表现进行了评价。问卷部分呈现了学生、教师、校长及家长的基本情况并分析了学生学业成绩与有关背景变量的关系。

### 系列报告构成

`r tab_name <- "测试报告的构成" `
本次系列报告主要由三种层次共计5种报告9个类型构成。报告充分考虑到不同使用者对于报告内容要求不同的问题，依此将报告划分综合报告和学科报告，具体见表\ref{tab: `r tab_name`}。

\begin{table}[H]
\centering
\caption{`r tab_name`} \label{tab: `r tab_name`} 
\itshape
\footnotesize
\begin{tabularx}{\textwidth}{|r|c|c|c|X|}

\hline
 \multicolumn{1}{|c|}{\multirow{2}{*}{\large 名称}}  &  \multicolumn{3}{c|}{\large 报告层次} &  \multicolumn{1}{c|}{\multirow{2}{*}{\large 对象}}\\ 
\cline{2-4}
               &   市级  & 区县 & 学校 &  \\             
\hline 
绿色指标基础数据报告 & √  & √ & & \multirow{2}{*}{教育决策者、教科研人员等} \\
\cline{1-4}
绿色指标指数报告 & √  & √ & &  \\ 
\hline 
绿色指标学校报告 &   &  & √ & 校长、教师等 \\ 
\hline 
小学语文学科报告 & √  & √ & & \multirow{2}{*}{学科教研员、教师等} \\
\cline{1-4}
小学数学学科报告 & √  & √ & &  \\
\hline 
\end{tabularx}
\end{table}

# 学科测试说明## 四年级数学学科测试简介2016年度上海市中小学学业质量绿色指标数学学科测试数学学科的三个主要命题维度是：内容领域、能力维度和水平层次，具体如下：### 内容领域

内容领域分为以下三个方面：“数与代数”、“图形与几何”、“统计与概率”。“数与代数”考查了“数的认识”、“数的运算”、“常见的量”、“探索规律”四个方面。“图形与几何”考查了“图形的认识”、“图形的运动”、“图形与位置”、“测量”四个方面。“统计与概率”考查了“数据统计活动初步”。### 能力维度

能力维度则依据《标准》的目标体系、国际同类测试的惯例和国内课程实施现状，分为以下四个维度：事实性知识和简单技能（简称知识技能）、数学理解、规则运用、问题解决。

“知识技能”主要考查了解基本数学事实及使用基本技能，具体体现在记忆事实性结论和约定等，从具体情境中辨认出数学对象，根据法则进行计算和使用工具进行测量，用直尺等进行作图。

“数学理解”主要考查对数学对象及其联系的理解，具体体现在利用模型、实例、自然语言、图表、数或字母等表示数学对象；结合具体的情境对数学对象进行理解和解释，利用数学对象对具体情境中的现象进行解释；能根据数学对象的特征判断对象的属性，以及与其相关对象之间的区别和联系；根据标准将物体、图形、数和数据等进行分类，能正确地将某一对象进行归类等。

“规则运用”主要考查利用已掌握的数学对象解决常规问题，具体体现在选择应用概念、规则和方法等解决常规问题；对结果的意义进行解释与验证。

“问题解决”主要考查分析、选择或创造方法解决问题(主要指非常规问题)，具体体现在根据具体情境中的信息发现和提出简单的数学问题，读懂问题情境中的数学信息，寻求与选择问题情境中的数学关系，并用适当的方式进行表达；在观察、操作等活动中，能提出一些简单的猜想，能进行简单的数学推理；尝试回顾学习过程和问题解决的过程，建立知识间的联系。## 四年级数学学业水平描述`r tab_name <- "四年级学生数学学科学业水平描述" `四年级数学测试主要从“知识技能”、“数学理解”、“规则运用”和“问题解决”四个能力维度考查学生的数学学业水平，表\ref{tab: `r tab_name`}对学生在数学学科不同考查能力上的表现分水平进行了描述。


\begin{itshape}
\small
\begin{longtable}{|c|c|p{12cm}|}
\caption{`r tab_name`} \label{tab: `r tab_name`} \\
 
\hline
 \multicolumn{1}{|c}{\normalsize 考查能力} &  \multicolumn{1}{|c|}{\normalsize 水平} &  \multicolumn{1}{c|}{\normalsize 水平描述} \\ 
\hline
   
   \multirow{9}{*}{知识技能}  & \multirow{3}{*}{A}  & ★ 能在联系或动态的情境中回忆事实性结论和约定及辨识数学对象；  \\    
   & &  ★ 能正确选择法则，进行操作或计算； \\  
   & &  ★ 能使用较为复杂的工具进行测量、根据给定的条件进行较为复杂的作图。 \\    
\cline{2-3}      

   &   \multirow{3}{*}{B}  &  ★ 能在情境中回忆事实性结论和约定及辨识数学对象；\\  
   & &  ★ 能根据法则，进行正确操作或计算；\\  
   & &  ★ 能使用简单工具进行直接测量、根据给定的条件进行简单作图。 \\    
\cline{2-3}      

   &   \multirow{3}{*}{C}  &  ★ 不能在情境中回忆事实性结论和约定及辨识数学对象，或回忆出部分、混淆简单事实性结论、对象；\\  
   & &  ★ 不能根据法则进行操作或计算，或操作与计算中频繁出错；\\  
   & &  ★ 不能用简单工具进行最基本的测量、作图，或者测量与作图中频繁出错。 \\   
\hline
   
   \multirow{12}{*}{数学理解}  & \multirow{4}{*}{A}  & ★	能够在模型、自然语言、图表、数或字母之间等进行转化； \\    
   & &  ★ 能用自己的语言准确描述数学对象的特征，利用数学对象的特征对复杂情境中的现象进行解释； \\  
   & &  ★ 能识别出复杂情境中的数学对象，根据数学对象的意义、性质判断对象的属性以及与其相关对象之间的联系和区别；\\    
   & &  ★ 能根据问题需要用两种或两种以上的标准对数学对象进行分类。\\    
\cline{2-3}      

   &   \multirow{4}{*}{B}  &  ★ 能用模型、实例、自然语言、图表、数或字母等多种方式表示数学对象；\\  
   & &  ★	能用自己的语言描述数学对象的特点，用数学对象的特征对简单情境中的现象进行解释；\\  
   & &  ★ 能识别出简单情境中的数学对象，并判断对象的属性； \\ 
   \hline 
   \hline    
   & &  ★ 能根据问题需要自己确定一个标准对数学对象进行分类。 \\    
\cline{2-3}      

   &   \multirow{4}{*}{C}  &  ★ 不能选择适当的形式表示数学对象，或选用其中的一种方式表达不完整，或不能在不同形式之间进行简单转化；\\  
   & &  ★ 不能描述数学对象或用数学对象对简单情境中的现象进行解释，或描述、解释不完整，有明显错误；\\  
   & &  ★ 不能识别出简单情境中的数学对象及不能正确判断对象的属性，或识别的数学对象存在偏差，判断的属性有明显的错误； \\   
   & &  ★ 不能根据给定的标准对数学对象进行分类，或分类过程中出现混乱。 \\   
\hline
   
   \multirow{6}{*}{规则运用}  & \multirow{2}{*}{A}  & ★	在复杂情境中识别解决具体问题所需要的算法、法则、公式等，并通过列式计算、画出图表等解决常规问题； \\    
   & &  ★ 能对结果的意义进行解释，能根据意义验证结果的合理性。 \\   
\cline{2-3}      

   &   \multirow{2}{*}{B}  &  ★ 在简单情境中识别解决具体问题所需要的算法、法则、公式等，并通过列式计算、画出图表等解决常规问题；\\  
   & &  ★	能对结果的意义进行解释。\\   
\cline{2-3}      

   &   \multirow{2}{*}{C}  &  ★ 不能在简单情境中识别解决具体问题所需要的算法、法则、公式等，或者在运用法则、公式等时经常发生错误；\\  
   & &  ★ 不能对结果的意义进行解释，或解释明显缺乏合理性。\\  
\hline
   
   \multirow{13}{*}{问题解决}  & \multirow{5}{*}{A}  & ★ 能读懂复杂情境中的数学信息，对给定的信息进行合理的假设与推断； \\    
   & &  ★ 能利用生活现象、直观模型等进行简单推理，验证获得的结果和数学结论； \\  
   & &  ★ 能运用知识、方法等解决非常规问题；\\    
   & &  ★ 能对解决问题中的知识和方法进行讨论和评价，并进行简单的推广；\\  
   & &  ★ 能对过程与方法进行反思，初步建立知识之间的联系。\\    
\cline{2-3}      

   &   \multirow{4}{*}{B}  &  ★ 能读懂问题情境中的数学信息，从给定的信息中作出简单的假设与推断；\\  
   & &  ★	能通过举例等验证结果和数学结论；\\  
   & &  ★ 能运用知识、方法等解决简单的非常规问题； \\   
	
   & &  ★ 能根据要求对解决一类问题的知识与方法进行简单总结。 \\    
\hline
\hline      

   &   \multirow{4}{*}{C}  &  ★ 不能读懂问题情境中的数学信息，或不能根据问题有效提取问题情境中的数学信息；\\  
   & &  ★ 不能对数学结果和结论阐述自己的理由，或理由不合理；\\  
   & &  ★ 不能运用知识、方法解决简单的非常规问题，或解决问题的基本策略与方法有明显错误； \\   
   & &  ★ 不能根据要求对过程与方法进行简单总结，或总结中有明显错误。 \\   
    
\hline 
\end{longtable}
\end{itshape}



# 学生总体表现## 全体学生的总体表现

`r fig_name <- "全体学生在数学学科各水平上的人数比例" `
`r fig_name1 <- "全体学生在数学学科上的得分分布" `图\ref{fig:`r fig_name`}和图\ref{fig:`r fig_name1`}分别给出了上海市全体学生及不同区域\footnote{中心城区：包括黄浦区、徐汇区、长宁区、普陀区、虹口区、杨浦区、静安区。郊区：包括闵行区、宝山区、嘉定区、浦东新区、金山区、松江区、青浦区、奉贤区、崇明区。}学生在数学学科各水平上的人数比例和得分分布。
```{r level.bar.province.urbannization.ma, echo=FALSE, message=FALSE, include = FALSE, result="hide"}
plot.entry <- "level.bar.province.urbannization.ma"
fig_file  <- plot.figure( report = report, plot.in = report$plot[[plot.entry]] ,fig_name = fig_name)
```
\begin{figure}[H]
\includegraphics[width=\textwidth]{`r fig_file`}
\caption{`r fig_name`}
\label{fig:`r fig_name`}
\end{figure}
\clearpage


```{r score.segment.bar.ma, echo=FALSE, message=FALSE, include = FALSE, result="hide"}
plot.entry <- "score.segment.bar.ma"
fig_file  <- plot.figure( report = report, plot.in = report$plot[[plot.entry]] ,fig_name = fig_name1)
```
\begin{figure}[H]
\includegraphics[width=\textwidth]{`r fig_file`}
\caption{`r fig_name1`}
\label{fig:`r fig_name1`}
\end{figure}## 不同群体学生的总体表现`r fig_name <- "不同群体学生在数学学科各水平上的人数比例" `
`r fig_name1 <- "不同群体学生在数学学科上的得分分布" `图\ref{fig:`r fig_name`}和图\ref{fig:`r fig_name1`}分别给出了上海市不同群体学生在数学学科各水平上的人数比例和得分分布。
 ```{r level.bar.province.perspective.ma, echo=FALSE, message=FALSE, include = FALSE, result="hide"}
plot.entry <- "level.bar.province.perspective.ma"
fig_file  <- plot.figure( report = report, plot.in = report$plot[[plot.entry]] ,fig_name = fig_name)
```
\begin{figure}[H]
\includegraphics[width=\textwidth]{`r fig_file`}
\caption{`r fig_name`}
\label{fig:`r fig_name`}
\end{figure}```{r score.box.province.perspective.ma, echo=FALSE, message=FALSE, include = FALSE, result="hide"}
plot.entry <- "score.box.province.perspective.ma"
fig_file  <- plot.figure( report = report, plot.in = report$plot[[plot.entry]] ,fig_name = fig_name)
```
\begin{figure}[H]
\includegraphics[width=\textwidth]{`r fig_file`}
\caption{`r fig_name1`}
\label{fig:`r fig_name1`}
\end{figure}## 不同区学生的总体表现`r fig_name <- "不同区学生在数学学科各水平上的人数比例" `
`r fig_name1 <- "不同区学生在数学学科上的得分分布" `图\ref{fig:`r fig_name`}和图\ref{fig:`r fig_name1`}分别给出了上海市不同区学生在数学学科各水平上的人数比例和得分分布。 
```{r level.bar.province.county.ma, echo=FALSE, message=FALSE, include = FALSE, result="hide"}
plot.entry <- "level.bar.province.county.ma"
fig_file  <- plot.figure( report = report, plot.in = report$plot[[plot.entry]] ,fig_name = fig_name)
```
\begin{figure}[H]
\includegraphics[width=\textwidth]{`r fig_file`}
\caption{`r fig_name`}
\label{fig:`r fig_name`}
\end{figure}```{r score.box.province.county.ma, echo=FALSE, message=FALSE, include = FALSE, result="hide"}
plot.entry <- "score.box.province.county.ma"
fig_file  <- plot.figure( report = report, plot.in = report$plot[[plot.entry]] ,fig_name = fig_name1)
```
\begin{figure}[H]
\includegraphics[width=\textwidth]{`r fig_file`}
\caption{`r fig_name1`}
\label{fig:`r fig_name1`}
\end{figure}# 学生在各内容领域和能力维度上的表现情况## 全体学生在各内容领域和能力维度上的表现
### 全体学生在各内容领域上的表现`r fig_name <- "学生在数学学科各内容领域各水平上的人数比例" `
`r fig_name1 <- "学生在数学学科各内容领域上的得分分布" `图\ref{fig:`r fig_name`}和图\ref{fig:`r fig_name1`}分别给出了上海市学生在数学学科各内容领域各水平上的人数比例和得分分布。
 ```{r level.bar.province.domain.ma, echo=FALSE, message=FALSE, include = FALSE, result="hide"}
plot.entry <- "level.bar.province.domain.ma"
fig_file  <- plot.figure( report = report, plot.in = report$plot[[plot.entry]] ,fig_name = fig_name)
```
\begin{figure}[H]
\includegraphics[width=\textwidth]{`r fig_file`}
\caption{`r fig_name`}
\label{fig:`r fig_name`}
\end{figure}```{r score.box.province.domain.ma, echo=FALSE, message=FALSE, include = FALSE, result="hide"}
plot.entry <- "score.box.province.domain.ma"
fig_file  <- plot.figure( report = report, plot.in = report$plot[[plot.entry]] ,fig_name = fig_name1)
```
\begin{figure}[H]
\includegraphics[width=\textwidth]{`r fig_file`}
\caption{`r fig_name1`}
\label{fig:`r fig_name1`}
\end{figure}### 全体学生在各能力维度上的表现`r fig_name <- "学生在数学学科各能力维度各水平上的人数比例" `
`r fig_name1 <- "学生在数学学科各能力维度上的得分分布" `图\ref{fig:`r fig_name`}和图\ref{fig:`r fig_name1`}分别给出了上海市学生在数学学科各能力维度各水平上的人数比例和得分分布。
 ```{r level.bar.province.dimention.ma, echo=FALSE, message=FALSE, include = FALSE, result="hide"}
plot.entry <- "level.bar.province.dimention.ma"
fig_file  <- plot.figure( report = report, plot.in = report$plot[[plot.entry]] ,fig_name = fig_name)
```
\begin{figure}[H]
\includegraphics[width=\textwidth]{`r fig_file`}
\caption{`r fig_name`}
\label{fig:`r fig_name`}
\end{figure}```{r score.box.province.dimention.ma, echo=FALSE, message=FALSE, include = FALSE, result="hide"}
plot.entry <- "score.box.province.dimention.ma"
fig_file  <- plot.figure( report = report, plot.in = report$plot[[plot.entry]] ,fig_name = fig_name1)
```
\begin{figure}[H]
\includegraphics[width=\textwidth]{`r fig_file`}
\caption{`r fig_name1`}
\label{fig:`r fig_name1`}
\end{figure}## 学生在各内容领域上的表现
### 数与代数#### 不同群体学生的表现
`r fig_name <- "不同群体学生在“数与代数”各水平上的人数比例" ````{r number.dom.dim.bar.province.perspective.ma, echo=FALSE, message=FALSE, include = FALSE, result="hide"}
plot.entry <- "dom.dim.bar.province.perspective.ma"
report$plot$dom.dim.bar.province.perspective.ma$data$keep <- list(list(var = "主题", value=list("数与运算成绩等级")))
fig_file  <- plot.figure( report = report, plot.in = report$plot[[plot.entry]] ,fig_name = fig_name)
```
\begin{figure}[H]
\includegraphics[width=\textwidth]{`r fig_file`}
\caption{`r fig_name`}
\label{fig:`r fig_name`}
\end{figure}`r fig_name <- "不同群体学生在“数与代数”上的得分分布" ````{r number.dom.dim.box.province.perspective.ma, echo=FALSE, message=FALSE, include = FALSE, result="hide"}
plot.entry <- "dom.dim.box.province.perspective.ma"
report$plot$dom.dim.box.province.perspective.ma$data$keep <- list(list(var = "主题", value=list("数与运算得分分布","数与运算平均分")))
fig_file  <- plot.figure( report = report, plot.in = report$plot[[plot.entry]] ,fig_name = fig_name)
```
\begin{figure}[H]
\includegraphics[width=\textwidth]{`r fig_file`}
\caption{`r fig_name`}
\label{fig:`r fig_name`}
\end{figure}
#### 不同区学生的表现`r fig_name <- "不同区学生在“数与代数”各水平上的人数比例" `
```{r number.dom.dim.bar.province.county.ma, echo=FALSE, message=FALSE, include = FALSE, result="hide"}
plot.entry <- "dom.dim.bar.province.county.ma"
report$plot$dom.dim.bar.province.county.ma$data$keep <- list(list(var = "主题", value=list("数与运算成绩等级")))
fig_file  <- plot.figure( report = report, plot.in = report$plot[[plot.entry]] ,fig_name = fig_name)
```
\begin{figure}[H]
\includegraphics[width=\textwidth]{`r fig_file`}
\caption{`r fig_name`}
\label{fig:`r fig_name`}
\end{figure}`r fig_name <- "不同区学生在“数与代数”上的得分分布" ````{r numberdom.dim.box.province.county.ma, echo=FALSE, message=FALSE, include = FALSE, result="hide"}
plot.entry <- "dom.dim.box.province.county.ma"
report$plot$dom.dim.box.province.county.ma$data$keep <- list(list(var = "主题", value=list("数与运算得分分布","数与运算平均分")))
fig_file  <- plot.figure( report = report, plot.in = report$plot[[plot.entry]] ,fig_name = fig_name)
```
\begin{figure}[H]
\includegraphics[width=\textwidth]{`r fig_file`}
\caption{`r fig_name`}
\label{fig:`r fig_name`}
\end{figure}### 图形与几何
#### 不同群体学生的表现`r fig_name <- "不同群体学生在“图形与几何”各水平上的人数比例" `
```{r space.dom.dim.bar.province.perspective.ma, echo=FALSE, message=FALSE, include = FALSE, result="hide"}
plot.entry <- "dom.dim.bar.province.perspective.ma"
report$plot$dom.dim.bar.province.perspective.ma$data$keep <- list(list(var = "主题", value=list("图形与几何成绩等级")))
fig_file  <- plot.figure( report = report, plot.in = report$plot[[plot.entry]] ,fig_name = fig_name)
```
\begin{figure}[H]
\includegraphics[width=\textwidth]{`r fig_file`}
\caption{`r fig_name`}
\label{fig:`r fig_name`}
\end{figure}`r fig_name <- "不同群体学生在“图形与几何”上的得分分布" ````{r space.dom.dim.box.province.perspective.ma, echo=FALSE, message=FALSE, include = FALSE, result="hide"}
plot.entry <- "dom.dim.box.province.perspective.ma"
report$plot$dom.dim.box.province.perspective.ma$data$keep <- list(list(var = "主题", value=list("图形与几何得分分布","图形与几何平均分")))
fig_file  <- plot.figure( report = report, plot.in = report$plot[[plot.entry]] ,fig_name = fig_name)
```
\begin{figure}[H]
\includegraphics[width=\textwidth]{`r fig_file`}
\caption{`r fig_name`}
\label{fig:`r fig_name`}
\end{figure}#### 不同区学生的表现`r fig_name <- "不同区学生在“图形与几何”各水平上的人数比例" `
```{r space.dom.dim.bar.province.county.ma, echo=FALSE, message=FALSE, include = FALSE, result="hide"}
plot.entry <- "dom.dim.bar.province.county.ma"
report$plot$dom.dim.bar.province.county.ma$data$keep <- list(list(var = "主题", value=list("图形与几何成绩等级")))
fig_file  <- plot.figure( report = report, plot.in = report$plot[[plot.entry]] ,fig_name = fig_name)
```
\begin{figure}[H]
\includegraphics[width=\textwidth]{`r fig_file`}
\caption{`r fig_name`}
\label{fig:`r fig_name`}
\end{figure}`r fig_name <- "不同区学生在“图形与几何”上的得分分布" ````{r space.dom.dim.box.province.county.ma, echo=FALSE, message=FALSE, include = FALSE, result="hide"}
plot.entry <- "dom.dim.box.province.county.ma"
report$plot$dom.dim.box.province.county.ma$data$keep <- list(list(var = "主题", value=list("图形与几何得分分布","图形与几何平均分")))
fig_file  <- plot.figure( report = report, plot.in = report$plot[[plot.entry]] ,fig_name = fig_name)
```
\begin{figure}[H]
\includegraphics[width=\textwidth]{`r fig_file`}
\caption{`r fig_name`}
\label{fig:`r fig_name`}
\end{figure}### 统计与概率
#### 不同群体学生的表现`r fig_name <- "不同群体学生在“统计与概率”各水平上的人数比例" `
```{r statistics.dom.dim.bar.province.perspective.ma, echo=FALSE, message=FALSE, include = FALSE, result="hide"}
plot.entry <- "dom.dim.bar.province.perspective.ma"
report$plot$dom.dim.bar.province.perspective.ma$data$keep <- list(list(var = "主题", value=list("统计与概率成绩等级")))
fig_file  <- plot.figure( report = report, plot.in = report$plot[[plot.entry]] ,fig_name = fig_name)
```
\begin{figure}[H]
\includegraphics[width=\textwidth]{`r fig_file`}
\caption{`r fig_name`}
\label{fig:`r fig_name`}
\end{figure}`r fig_name <- "不同群体学生在“统计与概率”上的得分分布" ````{r statistics.dom.dim.box.province.perspective.ma, echo=FALSE, message=FALSE, include = FALSE, result="hide"}
plot.entry <- "dom.dim.box.province.perspective.ma"
report$plot$dom.dim.box.province.perspective.ma$data$keep <- list(list(var = "主题", value=list("统计与概率得分分布","统计与概率平均分")))
fig_file  <- plot.figure( report = report, plot.in = report$plot[[plot.entry]] ,fig_name = fig_name)
```
\begin{figure}[H]
\includegraphics[width=\textwidth]{`r fig_file`}
\caption{`r fig_name`}
\label{fig:`r fig_name`}
\end{figure}
#### 不同区学生的表现
`r fig_name <- "不同区学生在“统计与概率”各水平上的人数比例" `
```{r statistics.dom.dim.bar.province.county.ma, echo=FALSE, message=FALSE, include = FALSE, result="hide"}
plot.entry <- "dom.dim.bar.province.county.ma"
report$plot$dom.dim.bar.province.county.ma$data$keep <- list(list(var = "主题", value=list("统计与概率成绩等级")))
fig_file  <- plot.figure( report = report, plot.in = report$plot[[plot.entry]] ,fig_name = fig_name)
```
\begin{figure}[H]
\includegraphics[width=\textwidth]{`r fig_file`}
\caption{`r fig_name`}
\label{fig:`r fig_name`}
\end{figure}`r fig_name <- "不同区学生在“统计与概率”上的得分分布" ````{r statistics.dom.dim.box.province.county.ma, echo=FALSE, message=FALSE, include = FALSE, result="hide"}
plot.entry <- "dom.dim.box.province.county.ma"
report$plot$dom.dim.box.province.county.ma$data$keep <- list(list(var = "主题", value=list("统计与概率得分分布","统计与概率平均分")))
fig_file  <- plot.figure( report = report, plot.in = report$plot[[plot.entry]] ,fig_name = fig_name)
```
\begin{figure}[H]
\includegraphics[width=\textwidth]{`r fig_file`}
\caption{`r fig_name`}
\label{fig:`r fig_name`}
\end{figure}

## 学生在各能力维度的表现
### 知识技能#### 不同群体学生的表现
`r fig_name <- "不同群体学生在“知识技能”各水平上的人数比例" ````{r skill.dom.dim.bar.province.perspective.ma, echo=FALSE, message=FALSE, include = FALSE, result="hide"}
plot.entry <- "dom.dim.bar.province.perspective.ma"
report$plot$dom.dim.bar.province.perspective.ma$data$keep <- list(list(var = "主题", value=list("知识技能成绩等级")))
fig_file  <- plot.figure( report = report, plot.in = report$plot[[plot.entry]] ,fig_name = fig_name)
```
\begin{figure}[H]
\includegraphics[width=\textwidth]{`r fig_file`}
\caption{`r fig_name`}
\label{fig:`r fig_name`}
\end{figure}`r fig_name <- "不同群体学生在“知识技能”上的得分分布" ````{r skill.dom.dim.box.province.perspective.ma, echo=FALSE, message=FALSE, include = FALSE, result="hide"}
plot.entry <- "dom.dim.box.province.perspective.ma"
report$plot$dom.dim.box.province.perspective.ma$data$keep <- list(list(var = "主题", value=list("知识技能得分分布","知识技能平均分")))
fig_file  <- plot.figure( report = report, plot.in = report$plot[[plot.entry]] ,fig_name = fig_name)
```
\begin{figure}[H]
\includegraphics[width=\textwidth]{`r fig_file`}
\caption{`r fig_name`}
\label{fig:`r fig_name`}
\end{figure}
#### 不同区学生的表现`r fig_name <- "不同区学生在“知识技能”各水平上的人数比例" `
```{r skill.dom.dim.bar.province.county.ma, echo=FALSE, message=FALSE, include = FALSE, result="hide"}
plot.entry <- "dom.dim.bar.province.county.ma"
report$plot$dom.dim.bar.province.county.ma$data$keep <- list(list(var = "主题", value=list("知识技能成绩等级")))
fig_file  <- plot.figure( report = report, plot.in = report$plot[[plot.entry]] ,fig_name = fig_name)
```
\begin{figure}[H]
\includegraphics[width=\textwidth]{`r fig_file`}
\caption{`r fig_name`}
\label{fig:`r fig_name`}
\end{figure}`r fig_name <- "不同区学生在“知识技能”上的得分分布" ````{r skill.dom.dim.box.province.county.ma, echo=FALSE, message=FALSE, include = FALSE, result="hide"}
plot.entry <- "dom.dim.box.province.county.ma"
report$plot$dom.dim.box.province.county.ma$data$keep <- list(list(var = "主题", value=list("知识技能得分分布","知识技能平均分")))
fig_file  <- plot.figure( report = report, plot.in = report$plot[[plot.entry]] ,fig_name = fig_name)
```
\begin{figure}[H]
\includegraphics[width=\textwidth]{`r fig_file`}
\caption{`r fig_name`}
\label{fig:`r fig_name`}
\end{figure}### 数学理解
#### 不同群体学生的表现`r fig_name <- "不同群体学生在“数学理解”各水平上的人数比例" `
```{r concept.dom.dim.bar.province.perspective.ma, echo=FALSE, message=FALSE, include = FALSE, result="hide"}
plot.entry <- "dom.dim.bar.province.perspective.ma"
report$plot$dom.dim.bar.province.perspective.ma$data$keep <- list(list(var = "主题", value=list("数学理解成绩等级")))
fig_file  <- plot.figure( report = report, plot.in = report$plot[[plot.entry]] ,fig_name = fig_name)
```
\begin{figure}[H]
\includegraphics[width=\textwidth]{`r fig_file`}
\caption{`r fig_name`}
\label{fig:`r fig_name`}
\end{figure}`r fig_name <- "不同群体学生在“数学理解”上的得分分布" ````{r concept.dom.dim.box.province.perspective.ma, echo=FALSE, message=FALSE, include = FALSE, result="hide"}
plot.entry <- "dom.dim.box.province.perspective.ma"
report$plot$dom.dim.box.province.perspective.ma$data$keep <- list(list(var = "主题", value=list("数学理解得分分布","数学理解平均分")))
fig_file  <- plot.figure( report = report, plot.in = report$plot[[plot.entry]] ,fig_name = fig_name)
```
\begin{figure}[H]
\includegraphics[width=\textwidth]{`r fig_file`}
\caption{`r fig_name`}
\label{fig:`r fig_name`}
\end{figure}#### 不同区学生的表现`r fig_name <- "不同区学生在“数学理解”各水平上的人数比例" `
```{r concept.dom.dim.bar.province.county.ma, echo=FALSE, message=FALSE, include = FALSE, result="hide"}
plot.entry <- "dom.dim.bar.province.county.ma"
report$plot$dom.dim.bar.province.county.ma$data$keep <- list(list(var = "主题", value=list("数学理解成绩等级")))
fig_file  <- plot.figure( report = report, plot.in = report$plot[[plot.entry]] ,fig_name = fig_name)
```
\begin{figure}[H]
\includegraphics[width=\textwidth]{`r fig_file`}
\caption{`r fig_name`}
\label{fig:`r fig_name`}
\end{figure}`r fig_name <- "不同区学生在“数学理解”上的得分分布" ````{r concept.dom.dim.box.province.county.ma, echo=FALSE, message=FALSE, include = FALSE, result="hide"}
plot.entry <- "dom.dim.box.province.county.ma"
report$plot$dom.dim.box.province.county.ma$data$keep <- list(list(var = "主题", value=list("数学理解得分分布","数学理解平均分")))
fig_file  <- plot.figure( report = report, plot.in = report$plot[[plot.entry]] ,fig_name = fig_name)
```
\begin{figure}[H]
\includegraphics[width=\textwidth]{`r fig_file`}
\caption{`r fig_name`}
\label{fig:`r fig_name`}
\end{figure}### 规则运用
#### 不同群体学生的表现`r fig_name <- "不同群体学生在“规则运用”各水平上的人数比例" `
```{r apply.dom.dim.bar.province.perspective.ma, echo=FALSE, message=FALSE, include = FALSE, result="hide"}
plot.entry <- "dom.dim.bar.province.perspective.ma"
report$plot$dom.dim.bar.province.perspective.ma$data$keep <- list(list(var = "主题", value=list("规则运用成绩等级")))
fig_file  <- plot.figure( report = report, plot.in = report$plot[[plot.entry]] ,fig_name = fig_name)
```
\begin{figure}[H]
\includegraphics[width=\textwidth]{`r fig_file`}
\caption{`r fig_name`}
\label{fig:`r fig_name`}
\end{figure}`r fig_name <- "不同群体学生在“规则运用”上的得分" ````{r apply.dom.dim.box.province.perspective.ma, echo=FALSE, message=FALSE, include = FALSE, result="hide"}
plot.entry <- "dom.dim.box.province.perspective.ma"
report$plot$dom.dim.box.province.perspective.ma$data$keep <- list(list(var = "主题", value=list("规则运用得分分布","规则运用平均分")))
fig_file  <- plot.figure( report = report, plot.in = report$plot[[plot.entry]] ,fig_name = fig_name)
```
\begin{figure}[H]
\includegraphics[width=\textwidth]{`r fig_file`}
\caption{`r fig_name`}
\label{fig:`r fig_name`}
\end{figure}
#### 不同区学生的表现
`r fig_name <- "不同区学生在“规则运用”各水平上的人数比例" `
```{r apply.dom.dim.bar.province.county.ma, echo=FALSE, message=FALSE, include = FALSE, result="hide"}
plot.entry <- "dom.dim.bar.province.county.ma"
report$plot$dom.dim.bar.province.county.ma$data$keep <- list(list(var = "主题", value=list("规则运用成绩等级")))
fig_file  <- plot.figure( report = report, plot.in = report$plot[[plot.entry]] ,fig_name = fig_name)
```
\begin{figure}[H]
\includegraphics[width=\textwidth]{`r fig_file`}
\caption{`r fig_name`}
\label{fig:`r fig_name`}
\end{figure}`r fig_name <- "不同区学生在“规则运用”上的得分分布" ````{r apply.dom.dim.box.province.county.ma, echo=FALSE, message=FALSE, include = FALSE, result="hide"}
plot.entry <- "dom.dim.box.province.county.ma"
report$plot$dom.dim.box.province.county.ma$data$keep <- list(list(var = "主题", value=list("规则运用得分分布","规则运用平均分")))
fig_file  <- plot.figure( report = report, plot.in = report$plot[[plot.entry]] ,fig_name = fig_name)
```
\begin{figure}[H]
\includegraphics[width=\textwidth]{`r fig_file`}
\caption{`r fig_name`}
\label{fig:`r fig_name`}
\end{figure}

### 问题解决
#### 不同群体学生的表现`r fig_name <- "不同群体学生在“问题解决”各水平上的人数比例" `
```{r problem.dom.dim.bar.province.perspective.ma, echo=FALSE, message=FALSE, include = FALSE, result="hide"}
plot.entry <- "dom.dim.bar.province.perspective.ma"
report$plot$dom.dim.bar.province.perspective.ma$data$keep <- list(list(var = "主题", value=list("问题解决成绩等级")))
fig_file  <- plot.figure( report = report, plot.in = report$plot[[plot.entry]] ,fig_name = fig_name)
```
\begin{figure}[H]
\includegraphics[width=\textwidth]{`r fig_file`}
\caption{`r fig_name`}
\label{fig:`r fig_name`}
\end{figure}`r fig_name <- "不同群体学生在“问题解决”上的得分分布" ````{r problem.dom.dim.box.province.perspective.ma, echo=FALSE, message=FALSE, include = FALSE, result="hide"}
plot.entry <- "dom.dim.box.province.perspective.ma"
report$plot$dom.dim.box.province.perspective.ma$data$keep <- list(list(var = "主题", value=list("问题解决得分分布","问题解决平均分")))
fig_file  <- plot.figure( report = report, plot.in = report$plot[[plot.entry]] ,fig_name = fig_name)
```
\begin{figure}[H]
\includegraphics[width=\textwidth]{`r fig_file`}
\caption{`r fig_name`}
\label{fig:`r fig_name`}
\end{figure}
#### 不同区学生的表现
`r fig_name <- "不同区学生在“问题解决”各水平上的人数比例" `
```{r problem.dom.dim.bar.province.county.ma, echo=FALSE, message=FALSE, include = FALSE, result="hide"}
plot.entry <- "dom.dim.bar.province.county.ma"
report$plot$dom.dim.bar.province.county.ma$data$keep <- list(list(var = "主题", value=list("问题解决成绩等级")))
fig_file  <- plot.figure( report = report, plot.in = report$plot[[plot.entry]] ,fig_name = fig_name)
```
\begin{figure}[H]
\includegraphics[width=\textwidth]{`r fig_file`}
\caption{`r fig_name`}
\label{fig:`r fig_name`}
\end{figure}`r fig_name <- "不同区学生在“问题解决”上的得分分布" ````{r problem.dom.dim.box.province.county.ma, echo=FALSE, message=FALSE, include = FALSE, result="hide"}
plot.entry <- "dom.dim.box.province.county.ma"
report$plot$dom.dim.box.province.county.ma$data$keep <- list(list(var = "主题", value=list("问题解决得分分布","问题解决平均分")))
fig_file  <- plot.figure( report = report, plot.in = report$plot[[plot.entry]] ,fig_name = fig_name)
```
\begin{figure}[H]
\includegraphics[width=\textwidth]{`r fig_file`}
\caption{`r fig_name`}
\label{fig:`r fig_name`}
\end{figure}

\clearpage
\newpage
&nbsp;
\clearpage

\begin{landscape}
\chapter{典型题目分析}

以下从“知识技能”、“数学理解”、“规则运用”和“问题解决”四个能力维度来分析典型题目。\section{知识技能}

```{r skill.point.rate.table.ma, echo=TRUE, message=TRUE, include = FALSE, result="hide"}
param.entry <- "dom.dim.point.rate.table.ma"
point.rate.all  <- dataframe.table( report = report, param = report$param[[param.entry]])

param.entry <- "dom.dim.answer.table.ma"
answer.all <-  dataframe.table( report = report, param = report$param[[param.entry]])

var.dimention <- "维度"
var.variable <- "变量" 
var.key <- "键"
var.param <- "标注值"
var.sample <- "统计样本"

point.rate <- point.rate.all[point.rate.all[,var.dimention]=="知识技能",]
answer <- answer.all[answer.all[,var.dimention]=="知识技能",]

```
`r tab_name <- "学生在数学学科“知识技能”上的平均得分率（％）" `
\begin{itshape}
\footnotesize
\begin{longtable}{|c|c|c|p{6cm}|c|c|c|c|c|c|c|c|c|c|c|c|}
\caption{`r tab_name`} \label{tab: `r tab_name`} \\
\hline
\makecell[c]{内容\\领域} & \makecell[c]{具体内容} & 题目编码 & \makecell[c]{具体描述} & \makecell[c]{上\\海\\市} & \makecell[c]{公\\办} & \makecell[c]{民\\办} & \makecell[c]{随迁\\子女\\民办} & \makecell[c]{普通\\小学} & \makecell[c]{一\\贯\\制} & \makecell[c]{市\\新\\优} & \makecell[c]{区\\新\\优} & 男 & 女 & \makecell[c]{沪\\籍} & \makecell[c]{非\\沪\\籍} \\ \hline

\multirow{3}{*}{\makecell[c]{数与\\代数}} & \makecell[c]{常见的量} & M3AO031 & 能根据年、月、日的知识，区分大、小月 & 
`r row <- point.rate[point.rate[,var.variable]=="M3AO031_X",]`
`r row[row[,var.key]=="总体",var.param]`  & 
`r row[row[,var.key]=="公办",var.param]` & 
`r row[row[,var.key]=="民办",var.param]` & 
`r row[row[,var.key]=="随迁子女民办",var.param]` & 
`r row[row[,var.key]=="小学",var.param]` & 
`r row[row[,var.key]=="一贯制",var.param]` & 
`r row[row[,var.key]=="市新优",var.param]` & 
`r row[row[,var.key]=="区新优",var.param]` & 
`r row[row[,var.key]=="男",var.param]` & 
`r row[row[,var.key]=="女",var.param]` & 
`r row[row[,var.key]=="沪籍",var.param]` & 
`r row[row[,var.key]=="非沪籍",var.param]` \\ \cline{2-16}


 & \makecell[c]{数的认识} & M3AS141 & 能比较两个多位数的大小 & 
`r row <- point.rate[point.rate[,var.variable]=="M3AS141_X",]`
`r row[row[,var.key]=="总体",var.param]`  & 
`r row[row[,var.key]=="公办",var.param]` & 
`r row[row[,var.key]=="民办",var.param]` & 
`r row[row[,var.key]=="随迁子女民办",var.param]` & 
`r row[row[,var.key]=="小学",var.param]` & 
`r row[row[,var.key]=="一贯制",var.param]` & 
`r row[row[,var.key]=="市新优",var.param]` & 
`r row[row[,var.key]=="区新优",var.param]` & 
`r row[row[,var.key]=="男",var.param]` & 
`r row[row[,var.key]=="女",var.param]` & 
`r row[row[,var.key]=="沪籍",var.param]` & 
`r row[row[,var.key]=="非沪籍",var.param]` \\  
 \cline{2-16}
 
 
  & \makecell[c]{数的运算} & M3AS151 & 能根据法则，正确计算两位数乘三位数的乘法 & 
`r row <- point.rate[point.rate[,var.variable]=="M3AS151_X",]`
`r row[row[,var.key]=="总体",var.param]`  & 
`r row[row[,var.key]=="公办",var.param]` & 
`r row[row[,var.key]=="民办",var.param]` & 
`r row[row[,var.key]=="随迁子女民办",var.param]` & 
`r row[row[,var.key]=="小学",var.param]` & 
`r row[row[,var.key]=="一贯制",var.param]` & 
`r row[row[,var.key]=="市新优",var.param]` & 
`r row[row[,var.key]=="区新优",var.param]` & 
`r row[row[,var.key]=="男",var.param]` & 
`r row[row[,var.key]=="女",var.param]` & 
`r row[row[,var.key]=="沪籍",var.param]` & 
`r row[row[,var.key]=="非沪籍",var.param]` \\  \hline
 
  \multirow{2}{*}{\makecell[c]{图形与\\几何}} & \makecell[c]{图形的运动} & M3AO041 & 能找出图形中的轴对称图形 & 
`r row <- point.rate[point.rate[,var.variable]=="M3AO041_X",]`
`r row[row[,var.key]=="总体",var.param]`  & 
`r row[row[,var.key]=="公办",var.param]` & 
`r row[row[,var.key]=="民办",var.param]` & 
`r row[row[,var.key]=="随迁子女民办",var.param]` & 
`r row[row[,var.key]=="小学",var.param]` & 
`r row[row[,var.key]=="一贯制",var.param]` & 
`r row[row[,var.key]=="市新优",var.param]` & 
`r row[row[,var.key]=="区新优",var.param]` & 
`r row[row[,var.key]=="男",var.param]` & 
`r row[row[,var.key]=="女",var.param]` & 
`r row[row[,var.key]=="沪籍",var.param]` & 
`r row[row[,var.key]=="非沪籍",var.param]` \\  
\cline{2-16}

 & \makecell[c]{测量} & M3AS131 & 能找出图形中的轴对称图形 & 
`r row <- point.rate[point.rate[,var.variable]=="M3AS131_X",]`
`r row[row[,var.key]=="总体",var.param]`  & 
`r row[row[,var.key]=="公办",var.param]` & 
`r row[row[,var.key]=="民办",var.param]` & 
`r row[row[,var.key]=="随迁子女民办",var.param]` & 
`r row[row[,var.key]=="小学",var.param]` & 
`r row[row[,var.key]=="一贯制",var.param]` & 
`r row[row[,var.key]=="市新优",var.param]` & 
`r row[row[,var.key]=="区新优",var.param]` & 
`r row[row[,var.key]=="男",var.param]` & 
`r row[row[,var.key]=="女",var.param]` & 
`r row[row[,var.key]=="沪籍",var.param]` & 
`r row[row[,var.key]=="非沪籍",var.param]` \\ \hline
  \hline
 & \makecell[c]{图形的认识} & M3AS201 & 能找出图形中所有的直角，并用直角符号标注出来 & 
`r row <- point.rate[point.rate[,var.variable]=="M3AS201_X",]`
`r row[row[,var.key]=="总体",var.param]`  & 
`r row[row[,var.key]=="公办",var.param]` & 
`r row[row[,var.key]=="民办",var.param]` & 
`r row[row[,var.key]=="随迁子女民办",var.param]` & 
`r row[row[,var.key]=="小学",var.param]` & 
`r row[row[,var.key]=="一贯制",var.param]` & 
`r row[row[,var.key]=="市新优",var.param]` & 
`r row[row[,var.key]=="区新优",var.param]` & 
`r row[row[,var.key]=="男",var.param]` & 
`r row[row[,var.key]=="女",var.param]` & 
`r row[row[,var.key]=="沪籍",var.param]` & 
`r row[row[,var.key]=="非沪籍",var.param]` \\ 
\hline

 \makecell[c]{统计与\\概率} & \makecell[c]{数据统计} & M3AS221 & 能读出统计图中的数据并进行判断 & 
`r row <- point.rate[point.rate[,var.variable]=="M3AS221_X",]`
`r row[row[,var.key]=="总体",var.param]`  & 
`r row[row[,var.key]=="公办",var.param]` & 
`r row[row[,var.key]=="民办",var.param]` & 
`r row[row[,var.key]=="随迁子女民办",var.param]` & 
`r row[row[,var.key]=="小学",var.param]` & 
`r row[row[,var.key]=="一贯制",var.param]` & 
`r row[row[,var.key]=="市新优",var.param]` & 
`r row[row[,var.key]=="区新优",var.param]` & 
`r row[row[,var.key]=="男",var.param]` & 
`r row[row[,var.key]=="女",var.param]` & 
`r row[row[,var.key]=="沪籍",var.param]` & 
`r row[row[,var.key]=="非沪籍",var.param]` \\ 

\hline
\end{longtable}
\end{itshape}


下面将结合“知识技能”部分的典型题目做具体分析。


\end{landscape}

\textbf{典型题目1： M3AS131}

700平方分米 =_____平方米
`r row <- point.rate[point.rate[,var.variable]=="M3AS131_X",]`

- 内容维度：图形与几何
- 能力维度: 知识技能- 正确答案：7- 本题满分：4分- 平均得分率：`r row[row[,var.key]=="总体",var.param]`%

`r fig_name <- "全体学生在题目M3AS131上的作答情况" `
```{r answer.M3AS131.segment.bar.ma, echo=FALSE, message=FALSE, include = FALSE, result="hide"}
plot.entry <- "answer.segment.bar.ma"
report$plot$answer.segment.bar.ma$data$keep <- list(list(var = "变量", value=list("M3AS131")))
fig_file  <- plot.figure( report = report, plot.in = report$plot[[plot.entry]] ,fig_name = fig_name)
```
\begin{figure}[H]
\includegraphics[width=\textwidth]{`r fig_file`}
\caption{`r fig_name`}
\label{fig:`r fig_name`}
\end{figure}
大部分学生掌握情况较好，但是也有`r answer[answer[,var.variable]=="M3AS131" & answer[,var.key]=="0",var.param] + answer[answer[,var.variable]=="M3AS131" & answer[,var.key]=="3",var.param]`%的学生答错。学生的错误大致可以分成两类。第一类是面积单位和长度单位之间的换算混淆，得出错误结果70；第二类是单位之间的换算混淆，得出错误结果70000；也有个别学生两类错误都犯，得出错误结果7000。

\begin{figure}[H]
	\centering
    \begin{subfigure}[b]{0.3\textwidth}
        \includegraphics[width=\textwidth]{ma_M3AS131_01}
    \end{subfigure}
    ~     
    \begin{subfigure}[t]{0.2\textwidth}
        \includegraphics[width=\textwidth]{ma_M3AS131_02}
    \end{subfigure}  
\end{figure}
\addtocounter{figure}{-1}建议：加强概念教学，让学生在动手操作过程中丰富常用长度单位和面积单位的量感，从而建立起正确的面积单位和长度单位的概念，厘清相应单位之间的进率。\textbf{典型题目2：M3AS201}用三角尺上的直角判断下面图形中的每个角，是直角的用直角符号在图中标出来．
\begin{figure}[H]
	\centering
	\includegraphics[width=0.2\textwidth]{ma_M3AS201_01}
\end{figure}

`r row <- point.rate[point.rate[,var.variable]=="M3AS201_X",]`- 内容维度：图形与几何- 能力维度：知识技能- 正确答案：在图中用直角符号标出2个直角- 本题满分：2分- 平均得分率：`r row[row[,var.key]=="总体",var.param]`%
`r fig_name <- "全体学生在题目M3AS201上的作答情况" `
```{r answer.M3AS201.segment.bar.ma, echo=FALSE, message=FALSE, include = FALSE, result="hide"}
plot.entry <- "answer.segment.bar.ma"
report$plot$answer.segment.bar.ma$data$keep <- list(list(var = "变量", value=list("M3AS201")))
fig_file  <- plot.figure( report = report, plot.in = report$plot[[plot.entry]] ,fig_name = fig_name)
```
\begin{figure}[H]
\includegraphics[width=\textwidth]{`r fig_file`}
\caption{`r fig_name`}
\label{fig:`r fig_name`}
\end{figure}本题考查学生能正确用三角尺判断直角，并能用正确的直角符号标注出直角。`r cap_name <- "M3AS201错例" ``r subcap_name <- "错例-1" `
`r subcap_name1 <- "错例-2" `本题得分率仅为`r row[row[,var.key]=="总体",var.param]`%。主要问题是一部分学生不会正确用直角符号来表示直角，有些对直角标注符号不规范（如图\ref{fig:`r subcap_name`}），另一部分学生虽然能找到图中相对标准状态下的直角，但对非标准状态下的角不会或者不善于用三角尺进行正确判断（如图\ref{fig:`r subcap_name1`}）。

\begin{figure}[H]
    \centering
    \begin{subfigure}[b]{0.3\textwidth}
    	\includegraphics[width=\textwidth]{ma_M3AS201_02}
    	\caption{`r subcap_name`}
    	\label{fig:`r subcap_name`}
    \end{subfigure}
    ~     
    \begin{subfigure}[b]{0.2\textwidth}
		\includegraphics[width=\textwidth]{ma_M3AS201_03}
		\caption{`r subcap_name1`}
       \label{fig:`r subcap_name1`}
	\end{subfigure}
	\caption{`r cap_name`}\label{fig:`r cap_name`}
\end{figure}
建议:

教师在教学时要引导学生用三角尺判断直角，尤其要重视在非标准状态下对直角的判断的练习设计,运用旋转、变式等来凸显本质属性，同时相应的强化用直角符号表示直角等。\begin{landscape}\section{数学理解}

```{r concept.point.rate.table.ma, echo=TRUE, message=TRUE, include = FALSE, result="hide"}
point.rate <- point.rate.all[point.rate.all[,var.dimention]=="数学理解",]
answer <- answer.all[answer.all[,var.dimention]=="数学理解",]
```
`r tab_name <- "学生在数学学科“数学理解”上的平均得分率（％）" `
\begin{itshape}
\footnotesize
\begin{longtable}{|c|c|c|p{6cm}|c|c|c|c|c|c|c|c|c|c|c|c|}
\caption{`r tab_name`} \label{tab: `r tab_name`} \\
\hline
\makecell[c]{内容\\领域} & \makecell[c]{具体内容} & 题目编码 & \makecell[c]{具体描述} & \makecell[c]{上\\海\\市} & \makecell[c]{公\\办} & \makecell[c]{民\\办} & \makecell[c]{随迁\\子女\\民办} & \makecell[c]{普通\\小学} & \makecell[c]{一\\贯\\制} & \makecell[c]{市\\新\\优} & \makecell[c]{区\\新\\优} & 男 & 女 & \makecell[c]{沪\\籍} & \makecell[c]{非\\沪\\籍} \\ \hline

\multirow{4}{*}{\makecell[c]{数与\\代数}} & \multirow{2}{*}{\makecell[c]{数的认识}} & M3AO021 & 结合给出的直观图形，能用分数表示部分与整体的关系 & 
`r row <- point.rate[point.rate[,var.variable]=="M3AO021_X",]`
`r row[row[,var.key]=="总体",var.param]`  & 
`r row[row[,var.key]=="公办",var.param]` & 
`r row[row[,var.key]=="民办",var.param]` & 
`r row[row[,var.key]=="随迁子女民办",var.param]` & 
`r row[row[,var.key]=="小学",var.param]` & 
`r row[row[,var.key]=="一贯制",var.param]` & 
`r row[row[,var.key]=="市新优",var.param]` & 
`r row[row[,var.key]=="区新优",var.param]` & 
`r row[row[,var.key]=="男",var.param]` & 
`r row[row[,var.key]=="女",var.param]` & 
`r row[row[,var.key]=="沪籍",var.param]` & 
`r row[row[,var.key]=="非沪籍",var.param]` \\ \cline{3-16}

& & M3AO051 & 能根据数的组成认识多位数 & 
`r row <- point.rate[point.rate[,var.variable]=="M3AO051_X",]`
`r row[row[,var.key]=="总体",var.param]`  & 
`r row[row[,var.key]=="公办",var.param]` & 
`r row[row[,var.key]=="民办",var.param]` & 
`r row[row[,var.key]=="随迁子女民办",var.param]` & 
`r row[row[,var.key]=="小学",var.param]` & 
`r row[row[,var.key]=="一贯制",var.param]` & 
`r row[row[,var.key]=="市新优",var.param]` & 
`r row[row[,var.key]=="区新优",var.param]` & 
`r row[row[,var.key]=="男",var.param]` & 
`r row[row[,var.key]=="女",var.param]` & 
`r row[row[,var.key]=="沪籍",var.param]` & 
`r row[row[,var.key]=="非沪籍",var.param]` \\ \cline{2-16}


 & \multirow{2}{*}{\makecell[c]{数的运算}} & M3AO011 & 能根据混合运算的顺序（含带小括号的），判断需要先计算什么、后计算什么 & 
`r row <- point.rate[point.rate[,var.variable]=="M3AO011_X",]`
`r row[row[,var.key]=="总体",var.param]`  & 
`r row[row[,var.key]=="公办",var.param]` & 
`r row[row[,var.key]=="民办",var.param]` & 
`r row[row[,var.key]=="随迁子女民办",var.param]` & 
`r row[row[,var.key]=="小学",var.param]` & 
`r row[row[,var.key]=="一贯制",var.param]` & 
`r row[row[,var.key]=="市新优",var.param]` & 
`r row[row[,var.key]=="区新优",var.param]` & 
`r row[row[,var.key]=="男",var.param]` & 
`r row[row[,var.key]=="女",var.param]` & 
`r row[row[,var.key]=="沪籍",var.param]` & 
`r row[row[,var.key]=="非沪籍",var.param]` \\  
 \cline{3-16}
 
  &  & M3AO071 & 借助具体例子，能解释除法竖式每一步的含义 & 
`r row <- point.rate[point.rate[,var.variable]=="M3AO071_X",]`
`r row[row[,var.key]=="总体",var.param]`  & 
`r row[row[,var.key]=="公办",var.param]` & 
`r row[row[,var.key]=="民办",var.param]` & 
`r row[row[,var.key]=="随迁子女民办",var.param]` & 
`r row[row[,var.key]=="小学",var.param]` & 
`r row[row[,var.key]=="一贯制",var.param]` & 
`r row[row[,var.key]=="市新优",var.param]` & 
`r row[row[,var.key]=="区新优",var.param]` & 
`r row[row[,var.key]=="男",var.param]` & 
`r row[row[,var.key]=="女",var.param]` & 
`r row[row[,var.key]=="沪籍",var.param]` & 
`r row[row[,var.key]=="非沪籍",var.param]` \\  
 \hline
  
  \multirow{4}{*}{\makecell[c]{图形与\\几何}} & \makecell[c]{图形与位置} & M3AO111 & 能在东、南、西、北中根据给定的一个方向，辨认其余三个方向。 & 
`r row <- point.rate[point.rate[,var.variable]=="M3AO111_X",]`
`r row[row[,var.key]=="总体",var.param]`  & 
`r row[row[,var.key]=="公办",var.param]` & 
`r row[row[,var.key]=="民办",var.param]` & 
`r row[row[,var.key]=="随迁子女民办",var.param]` & 
`r row[row[,var.key]=="小学",var.param]` & 
`r row[row[,var.key]=="一贯制",var.param]` & 
`r row[row[,var.key]=="市新优",var.param]` & 
`r row[row[,var.key]=="区新优",var.param]` & 
`r row[row[,var.key]=="男",var.param]` & 
`r row[row[,var.key]=="女",var.param]` & 
`r row[row[,var.key]=="沪籍",var.param]` & 
`r row[row[,var.key]=="非沪籍",var.param]` \\  
\cline{2-16}

& \makecell[c]{图形的认识} & M3AO091 & 考查学生根据图形的特征进行判断，以及与其相关对象之间的区别和联系 & 
`r row <- point.rate[point.rate[,var.variable]=="M3AO091_X",]`
`r row[row[,var.key]=="总体",var.param]`  & 
`r row[row[,var.key]=="公办",var.param]` & 
`r row[row[,var.key]=="民办",var.param]` & 
`r row[row[,var.key]=="随迁子女民办",var.param]` & 
`r row[row[,var.key]=="小学",var.param]` & 
`r row[row[,var.key]=="一贯制",var.param]` & 
`r row[row[,var.key]=="市新优",var.param]` & 
`r row[row[,var.key]=="区新优",var.param]` & 
`r row[row[,var.key]=="男",var.param]` & 
`r row[row[,var.key]=="女",var.param]` & 
`r row[row[,var.key]=="沪籍",var.param]` & 
`r row[row[,var.key]=="非沪籍",var.param]` \\ 
\cline{2-16}

 & \multirow{2}{*}{\makecell[c]{测量}} & M3AS171 & 通过观察，借助对长度的理解，在具体情境中进行测量 & 
`r row <- point.rate[point.rate[,var.variable]=="M3AS171_X",]`
`r row[row[,var.key]=="总体",var.param]`  & 
`r row[row[,var.key]=="公办",var.param]` & 
`r row[row[,var.key]=="民办",var.param]` & 
`r row[row[,var.key]=="随迁子女民办",var.param]` & 
`r row[row[,var.key]=="小学",var.param]` & 
`r row[row[,var.key]=="一贯制",var.param]` & 
`r row[row[,var.key]=="市新优",var.param]` & 
`r row[row[,var.key]=="区新优",var.param]` & 
`r row[row[,var.key]=="男",var.param]` & 
`r row[row[,var.key]=="女",var.param]` & 
`r row[row[,var.key]=="沪籍",var.param]` & 
`r row[row[,var.key]=="非沪籍",var.param]` \\ 
  \cline{3-16}
  
 &  & M3AS191 & 借助对于周长含义的理解，运用观察与比较等方法，得到一些图形的周长 & 
`r row <- point.rate[point.rate[,var.variable]=="M3AS191_X",]`
`r row[row[,var.key]=="总体",var.param]`  & 
`r row[row[,var.key]=="公办",var.param]` & 
`r row[row[,var.key]=="民办",var.param]` & 
`r row[row[,var.key]=="随迁子女民办",var.param]` & 
`r row[row[,var.key]=="小学",var.param]` & 
`r row[row[,var.key]=="一贯制",var.param]` & 
`r row[row[,var.key]=="市新优",var.param]` & 
`r row[row[,var.key]=="区新优",var.param]` & 
`r row[row[,var.key]=="男",var.param]` & 
`r row[row[,var.key]=="女",var.param]` & 
`r row[row[,var.key]=="沪籍",var.param]` & 
`r row[row[,var.key]=="非沪籍",var.param]` \\ 

\hline
\end{longtable}
\end{itshape}


下面将结合“数学理解”部分的典型题目做具体分析。


\end{landscape}
\textbf{典型题目3：M3AO071}把52根小棒平均分成2份，每份有几根？小芳通过竖式计算得到了答案．竖式中箭头所指的数相当于下图中的（    ）．
\begin{figure}[H]
  \begin{center}
    \includegraphics[width=0.16\textwidth]{ma_M3AO071_01}
  \end{center}
\end{figure}
\begin{table}[H]
\begin{tabularx}{\textwidth}{cXcX}
A. & 
\includegraphics[width=0.3\textwidth]{ma_M3AO071_A} 
& B. & 
\includegraphics[width=0.3\textwidth]{ma_M3AO071_B}
\\
C. & 
\includegraphics[width=0.3\textwidth]{ma_M3AO071_C} 
& D. & 
\includegraphics[width=0.3\textwidth]{ma_M3AO071_D} 
\\
\end{tabularx}
\end{table}

`r row <- point.rate[point.rate[,var.variable]=="M3AO071_X",]`
- 内容维度：数与运算- 能力维度：数学理解- 正确答案：D- 本题满分：4分- 平均得分率：`r row[row[,var.key]=="总体",var.param]`%`r fig_name <- "全体学生在题目M3AO071上的作答情况" `
```{r answer.M3AO071.segment.bar.ma, echo=FALSE, message=FALSE, include = FALSE, result="hide"}
plot.entry <- "answer.segment.bar.ma"
report$plot$answer.segment.bar.ma$data$keep <- list(list(var = "变量", value=list("M3AO071")))
fig_file  <- plot.figure( report = report, plot.in = report$plot[[plot.entry]] ,fig_name = fig_name)
```
\begin{figure}[H]
\includegraphics[width=\textwidth]{`r fig_file`}
\caption{`r fig_name`}
\label{fig:`r fig_name`}
\end{figure}本题考查的是能借助具体例子，解释除法竖式每一步的含义。全体学生得分率为`r row[row[,var.key]=="总体",var.param]`%，较14年的得分率上升了近14%，说明绝大部分学生对于算式中每一步蕴含的具体意义的理解比较清晰，能结合具体的情境对数学对象进行理解和解释；也说明我们的教师在教学中改变了只重视解答，而忽视对操作中的每一步所表达的含义的关注，在除法计算教学中能借助操作帮助学生理解算理，通过数形结合，帮助学生沟通横式与竖式之间的联系，故得分率有了显著的提高。

\textbf{典型题目4: M3AO111}
当你面对西面时，你的右手边是（    ）面．
\begin{table}[H]
\begin{tabularx}{\textwidth}{XXXX}

  \makecell[c]{A．东}	& 
  \makecell[c]{B．南} &
  \makecell[c]{C．西} &
  \makecell[c]{D．北} \\
  							
\end{tabularx}
\end{table}`r row <- point.rate[point.rate[,var.variable]=="M3AO111_X",]` 
                           - 内容维度：图形与几何- 能力维度：数学理解- 正确答案：D- 本题满分：4分- 平均得分率：`r row[row[,var.key]=="总体",var.param]`%`r fig_name <- "全体学生在题目M3AO111上的作答情况" `
```{r answer.M3AO1111.segment.bar.ma, echo=FALSE, message=FALSE, include = FALSE, result="hide"}
plot.entry <- "answer.segment.bar.ma"
report$plot$answer.segment.bar.ma$data$keep <- list(list(var = "变量", value=list("M3AO111")))
fig_file  <- plot.figure( report = report, plot.in = report$plot[[plot.entry]] ,fig_name = fig_name)
```
\begin{figure}[H]
\includegraphics[width=\textwidth]{`r fig_file`}
\caption{`r fig_name`}
\label{fig:`r fig_name`}
\end{figure}本题考查的是能在东、南、西、北中根据给定的一个方向辨认其余三个方向。从学生作答情况看，有`r answer[answer[,var.variable]=="M3AO111" & answer[,var.key]=="A", var.param]`%的学生选择了A这个错误选项。通过与学生访谈了解到，这种典型错误中比较有代表性的想法是：“因为 ‘上北下南左西右东’，所以我的右手边是东面”。显然，这些学生并不能根据所给的一个方向，正确辨认其余的三个方向，而是将在地图上确认方向的方法机械迁移到现实情境中。建议教师在教学中要重视通过现实情境中确认方向的数学活动，培养学生的方向感，进一步发展空间观念。\begin{landscape}\section{规则运用}

```{r apply.point.rate.table.ma, echo=TRUE, message=TRUE, include = FALSE, result="hide"}
point.rate <- point.rate.all[point.rate.all[,var.dimention]=="规则运用",]
answer <- answer.all[answer.all[,var.dimention]=="规则运用",]
```
`r tab_name <- "学生在数学学科“规则运用”上的平均得分率（％）" `
\begin{itshape}
\footnotesize
\begin{longtable}{|c|c|c|p{6cm}|c|c|c|c|c|c|c|c|c|c|c|c|}
\caption{`r tab_name`} \label{tab: `r tab_name`} \\
\hline
\makecell[c]{内容\\领域} & \makecell[c]{具体内容} & 题目编码 & \makecell[c]{具体描述} & \makecell[c]{上\\海\\市} & \makecell[c]{公\\办} & \makecell[c]{民\\办} & \makecell[c]{随迁\\子女\\民办} & \makecell[c]{普通\\小学} & \makecell[c]{一\\贯\\制} & \makecell[c]{市\\新\\优} & \makecell[c]{区\\新\\优} & 男 & 女 & \makecell[c]{沪\\籍} & \makecell[c]{非\\沪\\籍} \\ \hline

\multirow{4}{*}{\makecell[c]{数与\\代数}} & \multirow{3}{*}{\makecell[c]{数的运算}} & M3AS161 & 能根据多位数除以两位数的算法来判断商是几位数 & 
`r row <- point.rate[point.rate[,var.variable]=="M3AS161_X",]`
`r row[row[,var.key]=="总体",var.param]`  & 
`r row[row[,var.key]=="公办",var.param]` & 
`r row[row[,var.key]=="民办",var.param]` & 
`r row[row[,var.key]=="随迁子女民办",var.param]` & 
`r row[row[,var.key]=="小学",var.param]` & 
`r row[row[,var.key]=="一贯制",var.param]` & 
`r row[row[,var.key]=="市新优",var.param]` & 
`r row[row[,var.key]=="区新优",var.param]` & 
`r row[row[,var.key]=="男",var.param]` & 
`r row[row[,var.key]=="女",var.param]` & 
`r row[row[,var.key]=="沪籍",var.param]` & 
`r row[row[,var.key]=="非沪籍",var.param]` \\ \cline{3-16}

& & M3AO061 & 能借助已经给出的标准，对于较大数量进行估计 & 
`r row <- point.rate[point.rate[,var.variable]=="M3AO061_X",]`
`r row[row[,var.key]=="总体",var.param]`  & 
`r row[row[,var.key]=="公办",var.param]` & 
`r row[row[,var.key]=="民办",var.param]` & 
`r row[row[,var.key]=="随迁子女民办",var.param]` & 
`r row[row[,var.key]=="小学",var.param]` & 
`r row[row[,var.key]=="一贯制",var.param]` & 
`r row[row[,var.key]=="市新优",var.param]` & 
`r row[row[,var.key]=="区新优",var.param]` & 
`r row[row[,var.key]=="男",var.param]` & 
`r row[row[,var.key]=="女",var.param]` & 
`r row[row[,var.key]=="沪籍",var.param]` & 
`r row[row[,var.key]=="非沪籍",var.param]` \\ \cline{3-16}


 &  & M3AO081 & 能灵活运用不同的方法，解决生活中的问题 & 
`r row <- point.rate[point.rate[,var.variable]=="M3AO081_X",]`
`r row[row[,var.key]=="总体",var.param]`  & 
`r row[row[,var.key]=="公办",var.param]` & 
`r row[row[,var.key]=="民办",var.param]` & 
`r row[row[,var.key]=="随迁子女民办",var.param]` & 
`r row[row[,var.key]=="小学",var.param]` & 
`r row[row[,var.key]=="一贯制",var.param]` & 
`r row[row[,var.key]=="市新优",var.param]` & 
`r row[row[,var.key]=="区新优",var.param]` & 
`r row[row[,var.key]=="男",var.param]` & 
`r row[row[,var.key]=="女",var.param]` & 
`r row[row[,var.key]=="沪籍",var.param]` & 
`r row[row[,var.key]=="非沪籍",var.param]` \\  
 \cline{2-16}
 
  & 探索规律 & M3AS181 & 根据图形的排列的规律，描述出下一个图形 & 
`r row <- point.rate[point.rate[,var.variable]=="M3AS181_X",]`
`r row[row[,var.key]=="总体",var.param]`  & 
`r row[row[,var.key]=="公办",var.param]` & 
`r row[row[,var.key]=="民办",var.param]` & 
`r row[row[,var.key]=="随迁子女民办",var.param]` & 
`r row[row[,var.key]=="小学",var.param]` & 
`r row[row[,var.key]=="一贯制",var.param]` & 
`r row[row[,var.key]=="市新优",var.param]` & 
`r row[row[,var.key]=="区新优",var.param]` & 
`r row[row[,var.key]=="男",var.param]` & 
`r row[row[,var.key]=="女",var.param]` & 
`r row[row[,var.key]=="沪籍",var.param]` & 
`r row[row[,var.key]=="非沪籍",var.param]` \\  
 \hline
  
  \makecell[c]{图形与\\几何} & \makecell[c]{测量} & M3AO101 & 能根据数学对象的特征判断对象的属性，借助对于面积含义的理解，计算出图形的面积  & 
`r row <- point.rate[point.rate[,var.variable]=="M3AO101_X",]`
`r row[row[,var.key]=="总体",var.param]`  & 
`r row[row[,var.key]=="公办",var.param]` & 
`r row[row[,var.key]=="民办",var.param]` & 
`r row[row[,var.key]=="随迁子女民办",var.param]` & 
`r row[row[,var.key]=="小学",var.param]` & 
`r row[row[,var.key]=="一贯制",var.param]` & 
`r row[row[,var.key]=="市新优",var.param]` & 
`r row[row[,var.key]=="区新优",var.param]` & 
`r row[row[,var.key]=="男",var.param]` & 
`r row[row[,var.key]=="女",var.param]` & 
`r row[row[,var.key]=="沪籍",var.param]` & 
`r row[row[,var.key]=="非沪籍",var.param]` \\  
\hline

\makecell[c]{统计与\\概率} & \makecell[c]{数据统计} & M3AS222 & 能根据统计图中的数据进行判断 & 
`r row <- point.rate[point.rate[,var.variable]=="M3AS222_X",]`
`r row[row[,var.key]=="总体",var.param]`  & 
`r row[row[,var.key]=="公办",var.param]` & 
`r row[row[,var.key]=="民办",var.param]` & 
`r row[row[,var.key]=="随迁子女民办",var.param]` & 
`r row[row[,var.key]=="小学",var.param]` & 
`r row[row[,var.key]=="一贯制",var.param]` & 
`r row[row[,var.key]=="市新优",var.param]` & 
`r row[row[,var.key]=="区新优",var.param]` & 
`r row[row[,var.key]=="男",var.param]` & 
`r row[row[,var.key]=="女",var.param]` & 
`r row[row[,var.key]=="沪籍",var.param]` & 
`r row[row[,var.key]=="非沪籍",var.param]` \\ 

\hline
\end{longtable}
\end{itshape}


下面将结合“规则运用”部分的典型题目做具体分析。


\end{landscape}
\questiontitle{典型题目5: M3AO061}
下图方框里的书架放了198本书，阅览室有6个同样的书架，大约一共放了（    ）本图书．

\begin{table}[H]
\begin{tabularx}{\textwidth}{XXXX}

  \makecell[c]{A．200}	& 
  \makecell[c]{B．1000} &
  \makecell[c]{C．1200} &
  \makecell[c]{D．1500} \\
  							
\end{tabularx}
\end{table}

\begin{figure}[H]
	\centering
    \begin{subfigure}[b]{0.15\textwidth}
        \includegraphics[width=\textwidth]{ma_M3AO061_01}
    \end{subfigure}
    ~     
    \begin{subfigure}[t]{0.15\textwidth}
        \includegraphics[width=\textwidth]{ma_M3AO061_01}
    \end{subfigure}  
    ~     
    \begin{subfigure}[t]{0.15\textwidth}
        \includegraphics[width=\textwidth]{ma_M3AO061_01}
    \end{subfigure}
    ~     
    \begin{subfigure}[t]{0.15\textwidth}
        \includegraphics[width=\textwidth]{ma_M3AO061_01}
    \end{subfigure}
    ~     
    \begin{subfigure}[t]{0.15\textwidth}
        \includegraphics[width=\textwidth]{ma_M3AO061_01}
    \end{subfigure}
    ~     
    \begin{subfigure}[t]{0.15\textwidth}
        \includegraphics[width=\textwidth]{ma_M3AO061_01}
    \end{subfigure}
\end{figure}
\addtocounter{figure}{-1}`r row <- point.rate[point.rate[,var.variable]=="M3AO061_X",]`                           - 内容维度：数与运算- 能力维度：规则运用- 正确答案：C- 本题满分：4分- 平均得分率：`r row[row[,var.key]=="总体",var.param]`%`r fig_name <- "全体学生在题目M3AO061上的作答情况" `
```{r answer.M3AO061.segment.bar.ma, echo=FALSE, message=FALSE, include = FALSE, result="hide"}
plot.entry <- "answer.segment.bar.ma"
report$plot$answer.segment.bar.ma$data$keep <- list(list(var = "变量", value=list("M3AO061")))
fig_file  <- plot.figure( report = report, plot.in = report$plot[[plot.entry]] ,fig_name = fig_name)
```
\begin{figure}[H]
\includegraphics[width=\textwidth]{`r fig_file`}
\caption{`r fig_name`}
\label{fig:`r fig_name`}
\end{figure}

本题考查的是能借助情境中已经给出的标准，对于较大数量进行估计。从学生作答情况看，`r answer[answer[,var.variable]=="M3AO061" & answer[,var.key]=="C",var.param]`%的学生能灵活运用估算方法，先将给出的标准“198本书”的数据简化为“200本书”，明确简化数据的目的是使较大数量的估计变得较为容易。但统计数据显示还有`r answer[answer[,var.variable]=="M3AO061" & answer[,var.key]=="B",var.param]`%的学生选择了B这个错误选项。通过与学生访谈了解到，这种典型错误中比较有代表性的思维过程是：先根据题中给出的条件列式计算：198×6=1188（本）得出6个书架一共放图书1188本，再将结果凑整为1000本。显然，还是有一部分学生并没有掌握估算的一般策略方法，将估算方法和将计算结果凑整的方法混淆。建议：

教师在教学中还需进一步结合现实情境问题的解决，进一步强化学生的估算意识，掌握灵活估算方法，获得估算能力提高。\questiontitle{典型题目6: M3AS181}从下面4幅图中找出规律，在横线上画出第四幅图．

\begin{figure}[H]
	\centering
	\includegraphics[width=0.8\textwidth]{ma_M3AS181_01}
\end{figure}`r row <- point.rate[point.rate[,var.variable]=="M3AS181_X",]`  - 内容维度：数与运算- 能力维度：规则运用- 正确答案：
\begin{figure}[H]
	\centering
	\includegraphics[width=0.2\textwidth]{ma_M3AS181_02}
\end{figure}- 本题满分：4分- 平均得分率：`r row[row[,var.key]=="总体",var.param]`%

`r fig_name <- "全体学生在题目M3AS181上的作答情况" `
```{r answer.M3AS181.segment.bar.ma, echo=FALSE, message=FALSE, include = FALSE, result="hide"}
plot.entry <- "answer.segment.bar.ma"
report$plot$answer.segment.bar.ma$data$keep <- list(list(var = "变量", value=list("M3AS181")))
fig_file  <- plot.figure( report = report, plot.in = report$plot[[plot.entry]] ,fig_name = fig_name)
```
\begin{figure}[H]
\includegraphics[width=\textwidth]{`r fig_file`}
\caption{`r fig_name`}
\label{fig:`r fig_name`}
\end{figure}大部分学生掌握情况较好，但是也有`r answer[answer[,var.variable]=="M3AS181" & answer[,var.key]=="0", var.param]`%的学生答错。部分学生由于找不到图形的编排规律，随意画图，导致错误。

\begin{figure}[H]
	\centering
    \begin{subfigure}[b]{0.25\textwidth}
        \includegraphics[width=\textwidth]{ma_M3AS181_03}
    \end{subfigure}
    ~     
    \begin{subfigure}[t]{0.25\textwidth}
        \includegraphics[width=\textwidth]{ma_M3AS181_04}
    \end{subfigure}  
\end{figure}
\addtocounter{figure}{-1}
建议：

在探索规律的过程中，必须引导学生通过动手操作活动，获得体验，进而寻求图形之间（数之间）的关系，培养学生数学推理能力。\begin{wrapfigure}{r}{0.3\textwidth}
  \begin{center}
    \includegraphics[width=0.25\textwidth]{ma_M3AO101_01}
  \end{center}
\end{wrapfigure}\questiontitle{典型题目7：M3AO101}
右图中的长方形长5厘米，宽3厘米，从这个长方形上剪下一个最大的正方形（可以在图中画一画），这个正方形的面积是（   ）平方厘米。

\begin{table}[H]
\begin{tabularx}{\textwidth}{XXXX}

  \makecell[c]{A．6}	& 
  \makecell[c]{B．9} &
  \makecell[c]{C．12} &
  \makecell[c]{D．25} \\
  							
\end{tabularx}
\end{table}
`r row <- point.rate[point.rate[,var.variable]=="M3AO101_X",]`- 内容维度：图形与几何- 能力维度：规则运用- 正确答案：B- 本题满分：4分- 平均得分率：`r row[row[,var.key]=="总体",var.param]`%


`r fig_name <- "全体学生在题目M3AO101上的作答情况" `
```{r answer.M3AO101.segment.bar.ma, echo=FALSE, message=FALSE, include = FALSE, result="hide"}
plot.entry <- "answer.segment.bar.ma"
report$plot$answer.segment.bar.ma$data$keep <- list(list(var = "变量", value=list("M3AO101")))
fig_file  <- plot.figure( report = report, plot.in = report$plot[[plot.entry]] ,fig_name = fig_name)
```
\begin{figure}[H]
\includegraphics[width=\textwidth]{`r fig_file`}
\caption{`r fig_name`}
\label{fig:`r fig_name`}
\end{figure}
本题考查学生能根据正方形的特征、面积含义的理解，运用正确的计算公式计算出正方形的面积。

本题`r answer[answer[,var.variable]=="M3AO101" & answer[,var.key]=="B",var.param]`%的学生能正确解答，但有`r answer[answer[,var.variable]=="M3AO101" & answer[,var.key]=="C",var.param]`%的学生选择错误答案C。这些学生能掌握正方形的特征，能得出或画出最大的正方形，但在计算这个正方形面积时错误的采用周长的计算方法，从而选择错误的答案。一方面是学生对周长和面积的含义理解还不够清晰，同时对面积计算方法的由来还没有真正理解，因而选用错误的计算方法。

建议:


教师在教学中要重视引导学生感悟、理解面积公式的推导过程，帮助学生理解正方形面积的计算方法，要有意识地设计一些针对性的练习，强化周长与面积计算方法的区别与比较，从而来真正理解和掌握计算正方形面积的方法等。\begin{landscape}
\section{问题解决}

```{r problem.point.rate.table.ma, echo=TRUE, message=TRUE,include = FALSE, result="hide"}
 
point.rate <- point.rate.all[point.rate.all[,var.dimention]=="问题解决",]
answer <- answer.all[answer.all[,var.dimention]=="问题解决",]
```
`r tab_name <- "学生在数学学科“问题解决”上的平均得分率（％）" `
\begin{itshape}
\footnotesize

\begin{longtable}{|c|c|c|p{6cm}|c|c|c|c|c|c|c|c|c|c|c|c|}
\caption{`r tab_name`} \label{tab: `r tab_name`} \\
\hline
\makecell[c]{内容\\领域} & \makecell[c]{具体内容} & 题目编码 & \makecell[c]{具体描述} & \makecell[c]{上\\海\\市} & \makecell[c]{公\\办} & \makecell[c]{民\\办} & \makecell[c]{随迁\\子女\\民办} & \makecell[c]{普通\\小学} & \makecell[c]{一\\贯\\制} & \makecell[c]{市\\新\\优} & \makecell[c]{区\\新\\优} & 男 & 女 & \makecell[c]{沪\\籍} & \makecell[c]{非\\沪\\籍} \\ \hline

\multirow{2}{*}{\makecell[c]{数与\\代数}} & \multirow{2}{*}{\makecell[c]{数的运算}} & M3AO121 & 能灵活利用运算法则和方法，解决计算中的非常规问题 & 
`r row <- point.rate[point.rate[,var.variable]=="M3AO121_X",]`
`r row[row[,var.key]=="总体",var.param]`  & 
`r row[row[,var.key]=="公办",var.param]` & 
`r row[row[,var.key]=="民办",var.param]` & 
`r row[row[,var.key]=="随迁子女民办",var.param]` & 
`r row[row[,var.key]=="小学",var.param]` & 
`r row[row[,var.key]=="一贯制",var.param]` & 
`r row[row[,var.key]=="市新优",var.param]` & 
`r row[row[,var.key]=="区新优",var.param]` & 
`r row[row[,var.key]=="男",var.param]` & 
`r row[row[,var.key]=="女",var.param]` & 
`r row[row[,var.key]=="沪籍",var.param]` & 
`r row[row[,var.key]=="非沪籍",var.param]` \\ \cline{3-16}

& & M3AS211 & 能灵活运用不同的方法，解决生活中的非常规问题 & 
`r row <- point.rate[point.rate[,var.variable]=="M3AS211_X",]`
`r row[row[,var.key]=="总体",var.param]`  & 
`r row[row[,var.key]=="公办",var.param]` & 
`r row[row[,var.key]=="民办",var.param]` & 
`r row[row[,var.key]=="随迁子女民办",var.param]` & 
`r row[row[,var.key]=="小学",var.param]` & 
`r row[row[,var.key]=="一贯制",var.param]` & 
`r row[row[,var.key]=="市新优",var.param]` & 
`r row[row[,var.key]=="区新优",var.param]` & 
`r row[row[,var.key]=="男",var.param]` & 
`r row[row[,var.key]=="女",var.param]` & 
`r row[row[,var.key]=="沪籍",var.param]` & 
`r row[row[,var.key]=="非沪籍",var.param]` \\ \hline
  
  \multirow{2}{*}{\makecell[c]{图形与\\几何}} & \multirow{2}{*}{\makecell[c]{测量}} & M3AS231 & 通过观察，建立知识间的联系，借助对于周长含义到理解，解决实际问题  & 
`r row <- point.rate[point.rate[,var.variable]=="M3AS231_X",]`
`r row[row[,var.key]=="总体",var.param]`  & 
`r row[row[,var.key]=="公办",var.param]` & 
`r row[row[,var.key]=="民办",var.param]` & 
`r row[row[,var.key]=="随迁子女民办",var.param]` & 
`r row[row[,var.key]=="小学",var.param]` & 
`r row[row[,var.key]=="一贯制",var.param]` & 
`r row[row[,var.key]=="市新优",var.param]` & 
`r row[row[,var.key]=="区新优",var.param]` & 
`r row[row[,var.key]=="男",var.param]` & 
`r row[row[,var.key]=="女",var.param]` & 
`r row[row[,var.key]=="沪籍",var.param]` & 
`r row[row[,var.key]=="非沪籍",var.param]` \\ \cline{3-16}

  & & M3AS232 & 能在观察、操作等活动中，建立知识间的联系，解决实际问题  & 
`r row <- point.rate[point.rate[,var.variable]=="M3AS232_X",]`
`r row[row[,var.key]=="总体",var.param]`  & 
`r row[row[,var.key]=="公办",var.param]` & 
`r row[row[,var.key]=="民办",var.param]` & 
`r row[row[,var.key]=="随迁子女民办",var.param]` & 
`r row[row[,var.key]=="小学",var.param]` & 
`r row[row[,var.key]=="一贯制",var.param]` & 
`r row[row[,var.key]=="市新优",var.param]` & 
`r row[row[,var.key]=="区新优",var.param]` & 
`r row[row[,var.key]=="男",var.param]` & 
`r row[row[,var.key]=="女",var.param]` & 
`r row[row[,var.key]=="沪籍",var.param]` & 
`r row[row[,var.key]=="非沪籍",var.param]` \\  
\hline

\makecell[c]{统计与\\概率} & \makecell[c]{数据统计} & M3AS223 & 能根据统计图中的数据解决问题 & 
`r row <- point.rate[point.rate[,var.variable]=="M3AS223_X",]`
`r row[row[,var.key]=="总体",var.param]`  & 
`r row[row[,var.key]=="公办",var.param]` & 
`r row[row[,var.key]=="民办",var.param]` & 
`r row[row[,var.key]=="随迁子女民办",var.param]` & 
`r row[row[,var.key]=="小学",var.param]` & 
`r row[row[,var.key]=="一贯制",var.param]` & 
`r row[row[,var.key]=="市新优",var.param]` & 
`r row[row[,var.key]=="区新优",var.param]` & 
`r row[row[,var.key]=="男",var.param]` & 
`r row[row[,var.key]=="女",var.param]` & 
`r row[row[,var.key]=="沪籍",var.param]` & 
`r row[row[,var.key]=="非沪籍",var.param]` \\ 

\hline
\end{longtable}
\end{itshape}


下面将结合“问题解决”部分的典型题目做具体分析。


\end{landscape}


\questiontitle{典型题目8：M3AO121}

小丁丁在计算120÷3时算成了120÷6，要想得到正确的结果，他还需要把求得的商再（    ）。

\begin{table}[H]
\begin{tabularx}{\textwidth}{XXXX}

  \makecell[c]{A．乘2}	& 
  \makecell[c]{B．除以2} &
  \makecell[c]{C．乘3} &
  \makecell[c]{D．除以3} \\
  							
\end{tabularx}
\end{table}
`r row <- point.rate[point.rate[,var.variable]=="M3AO121_X",]`- 内容维度：数与运算- 能力维度：问题解决- 正确答案：A- 本题满分：4分- 平均得分率：`r row[row[,var.key]=="总体",var.param]`%
`r fig_name <- "全体学生在题目M3AO121上的作答情况" `
```{r answer. M3AO121.segment.bar.ma, echo=FALSE, message=FALSE, include = FALSE, result="hide"}
plot.entry <- "answer.segment.bar.ma"
report$plot$answer.segment.bar.ma$data$keep <- list(list(var = "变量", value=list("M3AO121")))
fig_file  <- plot.figure( report = report, plot.in = report$plot[[plot.entry]] ,fig_name = fig_name)
```
\begin{figure}[H]
\includegraphics[width=\textwidth]{`r fig_file`}
\caption{`r fig_name`}
\label{fig:`r fig_name`}
\end{figure}

本题要求学生能根据运算的法则来判断算式与结果之间的关系。从作答的情况来看，得分率为`r row[row[,var.key]=="总体",var.param]`%，虽较14年此题的得分率有了近14%的显著的提高，但从数据上来看仍有待进一步提高。有`r answer[answer[,var.variable]=="M3AO121" & answer[,var.key]=="B",var.param]`%的学生选择了B，说明学生对于除法的运算法则和顺序还不够清晰，同时也反映出教师平时教学中比较重视计算的结果，而忽视学生对运算法则和顺序的理解。120÷6 = 120÷(3×2）= 120÷3÷2 较原题 120÷3 缩小了2倍，要得到本题正确的结果必须再扩大2倍，即乘2，选A。

建议：

加强概念教学，注重让学生经历观察、比较、猜想、验证等数学活动，自我探索一些运算法则和方法，丰富数感，发展计算的灵活性。\questiontitle{典型题目9：M3AS211}商场对某玩具熊进行促销活动，单买1个是150元，如果购买1包（每包装3个玩具熊），则需要400元．某幼儿园需要购买14个这样的玩具熊，最少要花多少元？ 

`r row <- point.rate[point.rate[,var.variable]=="M3AS211_X",]`
- 内容维度：数与运算- 能力维度：问题解决- 正确答案：	- 解： 14÷3 = 4（包）……2（个）	- 400×4+150×2 = 1600+300 = 1900（元）	- 答：最少要花1900元。	- （解答方法不唯一）- 本题满分：6分- 平均得分率：`r row[row[,var.key]=="总体",var.param]`%`r fig_name <- "全体学生在题目M3AS211上的作答情况" `
```{r answer.M3AS211.segment.bar.ma, echo=FALSE, message=FALSE, include = FALSE, result="hide"}
plot.entry <- "answer.segment.bar.ma"
report$plot$answer.segment.bar.ma$data$keep <- list(list(var = "变量", value=list("M3AS211")))
fig_file  <- plot.figure( report = report, plot.in = report$plot[[plot.entry]] ,fig_name = fig_name)
```
\begin{figure}[H]
\includegraphics[width=\textwidth]{`r fig_file`}
\caption{`r fig_name`}
\label{fig:`r fig_name`}
\end{figure}

本题主要考查学生灵活运用不同的方法，解决生活中的非常规问题。要求学生首先能正确理解题意，根据所给条件和问题，自主形成问题解决的策略与方法，拟定解决问题的步骤并正确实施解答。从答题情况看，学生的思维水平可以粗略的分为四个层次。第一层次的学生，能正确理解题意，分析数量关系，能自主形成解决问题的策略和方法，如运用画图、假设、列表枚举、转化为已知等来解决问题，能拟定解决问题的步骤并正确实施解答。如：\begin{figure}[H]
	\includegraphics[width=\textwidth]{ma_M3AS211_01}
\end{figure}
\begin{figure}[H]
	\includegraphics[width=\textwidth]{ma_M3AS211_02}
\end{figure}
\begin{figure}[H]
	\includegraphics[width=\textwidth]{ma_M3AS211_03}
\end{figure}
\begin{figure}[H]
	\includegraphics[width=\textwidth]{ma_M3AS211_04}
\end{figure}第二层次的学生，能正确理解题意，分析数量关系，能自主形成解决问题的策略和方法，能拟定解决问题的步骤，但由于计算错误，不能正确实施解答。如：\begin{figure}[H]
	\includegraphics[width=\textwidth]{ma_M3AS211_05}
\end{figure}
\begin{figure}[H]
	\includegraphics[width=\textwidth]{ma_M3AS211_06}
\end{figure}第三层次的学生，能理解题意，理清部分数量间的关系，能形成解决问题的部分策略和方法，不能正确实施解答。如：\begin{figure}[H]
	\includegraphics[width=\textwidth]{ma_M3AS211_07}
\end{figure}
\begin{figure}[H]
	\includegraphics[width=\textwidth]{ma_M3AS211_08}
\end{figure}
\begin{figure}[H]
	\includegraphics[width=\textwidth]{ma_M3AS211_09}
\end{figure}

第四层次的学生，不能正确理解题意，理清数量间的关系。解决问题思路混乱。如：\begin{figure}[H]
	\includegraphics[width=\textwidth]{ma_M3AS211_10}
\end{figure}
\begin{figure}[H]
	\includegraphics[width=\textwidth]{ma_M3AS211_11}
\end{figure}

统计数据显示，有近四成的学生在解决此类较复杂的情境问题时，表现出的综合运用数学知识和方法解决非常规问题的能力还较弱。教师在教学中，还需进一步加强学生分析问题和灵活应用数学知识解决非常规问题能力训练。


\questiontitle{典型题目10（1）：M3AS231}用3个长4厘米，宽2厘米的长方形拼图形，不能重叠。

\begin{figure}[H]
  \begin{center}
    \includegraphics[width=0.3\textwidth]{ma_M3AS231_01}
  \end{center}
\end{figure}


（1）如果拼成一个长方形（如下图），请计算这个长方形的周长。

\begin{figure}[H]
  \begin{center}
    \includegraphics[width=0.6\textwidth]{ma_M3AS231_02}
  \end{center}
\end{figure}

`r row <- point.rate[point.rate[,var.variable]=="M3AS231_X",]`     - 内容维度：图形与几何- 能力维度：问题解决- 正确答案：（4×3+2）× 2 = 28（厘米）- 本题满分：2分- 平均得分率：`r row[row[,var.key]=="总体",var.param]`%`r fig_name <- "全体学生在题目M3AS231上的作答情况" `
```{r answer.M3AS231.segment.bar.ma, echo=FALSE, message=FALSE, include = FALSE, result="hide"}
plot.entry <- "answer.segment.bar.ma"
report$plot$answer.segment.bar.ma$data$keep <- list(list(var = "变量", value=list("M3AS231")))
fig_file  <- plot.figure( report = report, plot.in = report$plot[[plot.entry]] ,fig_name = fig_name)
```
\begin{figure}[H]
\includegraphics[width=\textwidth]{`r fig_file`}
\caption{`r fig_name`}
\label{fig:`r fig_name`}
\end{figure}有`r answer[answer[,var.variable]=="M3AS231" & answer[,var.key]=="2",var.param]`%的学生能够比较好地解决此问题，而且解决的方法呈现出不同的解决策略。除了上面提供的正确答案之外，还有如下几种：

1. (4+4+4+2)×2，思路与上述相同，利用周长公式；2. 3×4×2+2×2，2×2+6×4，3×4+3×4+2×2，分别算出上下两条和左右两条再相加；3. (4+2)×2×3-2×2×2，先算出原来3个小长方形的周长，再减去重叠部分；4. 4+4+4+4+4+4+2+2，12+2+12+2，依次逐条相加。\begin{figure}[H]
  \begin{center}
    \includegraphics[width=0.6\textwidth]{ma_M3AS231_03}
  \end{center}
\end{figure}说明广大教师在进行周长教学时，不拘泥于让学生只掌握单一的周长计算公式，而是根据周长的意义，来灵活地解决具体实际问题。

当然，也有`r answer[answer[,var.variable]=="M3AS231" & answer[,var.key]=="1",var.param] + answer[answer[,var.variable]=="M3AS231" & answer[,var.key]=="0",var.param]`%的学生产生不同类型的错误，主要也有以下几种：

1. 计算错误。公式用对，但结果得到48、24、18等，主要对14×2两位数乘一位数计算方法掌握不够牢固。2. 混淆“面积”与“周长”概念。

		如：12×2 =24（厘米），  4×2×3 = 24（厘米）， 		3×8=24（厘米），   4×2+4×2+4×2=24（厘米）学生求了拼成后长方形的面积，说明部分学生混淆了“周长”与“面积”概念。
3. 对“周长”概念的理解不正确。

		（4+2）×2×3   或（4×2+2×2）×3 部分学生算成3个小长方形的周长之和。说明部分学生不理解题意，有学生对周长是指封闭平面图形外围一周的长度之和这个概念还不够清晰。4. 混淆“长度单位”与“面积单位”。		（3×4+2）×2=28（平方厘米）部分学生虽然求了拼成后长方形的周长，但用了面积单位，说明这部分学生对长度单位和面积单位的适用范围还不是很清楚。5. 运用长方形周长公式有误。		
		如：a=2cm ，b=4+4+4=12（cm），C=(a+b)×2 =(2+14) ×2 =32（cm）		C=（a+b）×2 =(2×12) ×2 =48（cm）学生在运用长方形周长公式时，误将“12”写成“14”或将“2+12”写成“2×12”，说明部分学生的学习习惯不够好，计算过程中缺乏仔细审题。\begin{figure}[H]
  \begin{center}
    \includegraphics[width=0.6\textwidth]{ma_M3AS231_04}
  \end{center}
\end{figure}建议：

加强概念教学，注意概念之间的辨析，通过解决具体问题过程中沟通相关知识间的联系，提高显示解决实际问题的能力，同时也要注意学生良好学习习惯的培养！\questiontitle{典型题目10（2）：M3AS232}
用3个长4厘米，宽2厘米的长方形拼图形，不能重叠。 

\begin{figure}[H]
  \begin{center}
    \includegraphics[width=0.3\textwidth]{ma_M3AS232_01}
  \end{center}
\end{figure}


（2）你还能拼出一种不同形状的长方形吗？请先在下面方格图中画出拼成后的长方形，然后再计算出它的周长。

\begin{figure}[H]
  \begin{center}
    \includegraphics[width=0.4\textwidth]{ma_M3AS232_02}
  \end{center}
\end{figure}

`r row <- point.rate[point.rate[,var.variable]=="M3AS232_X",]` - 内容维度：图形与几何- 能力维度：问题解决- 正确答案：（4+2×3）×2= 20(厘米)或（4+2+4）×2= 20(厘米)- 本题满分：5分- 平均得分率：`r row[row[,var.key]=="总体",var.param]`%`r fig_name <- "全体学生在题目M3AS232上的作答情况" `
```{r answer. M3AS232.segment.bar.ma, echo=FALSE, message=FALSE, include = FALSE, result="hide"}
plot.entry <- "answer.segment.bar.ma"
report$plot$answer.segment.bar.ma$data$keep <- list(list(var = "变量", value=list("M3AS232")))
fig_file  <- plot.figure( report = report, plot.in = report$plot[[plot.entry]] ,fig_name = fig_name)
```
\begin{figure}[H]
\includegraphics[width=\textwidth]{`r fig_file`}
\caption{`r fig_name`}
\label{fig:`r fig_name`}
\end{figure}

本小题在提出问题情境下，不仅要求学生计算拼出后新长方形的周长，且要求学生画出拼成后的长方形，这就需要学生能在观察、操作等活动中，建立新长方形与原长方形特征之间的联系，并运用多种方式画出拼成后的图形，用多种方式呈现计算出它的周长。欲体现“提出问题、建立联系、个性化表达” 学习基础素养之内涵，在考查学生解决问题过程中，指向学生的思维与问题解决能力。在本次阅卷中，对学生的作答情况进行了分级给分，如下：\begin{table}[H]
\centering
\itshape
\small
\begin{tabularx}{\textwidth}{|rX|}

\hline
\makecell[r]{\large 参考答案:} &   \\
& （4+2×3）×2= 20(厘米)或（4+2+4）×2= 20(厘米)  \\
\makecell[r]{5分：} & \makecell[l]{画图、列式、计算、单位及答句均正确}  \\
\makecell[r]{4分：} & \makecell[l]{画图列式正确，其余均错}  \\
\makecell[r]{2分：} & \makecell[l]{画图正确，其余均错}  \\
\makecell[r]{0分：} & \makecell[l]{学生答错或根本没做答}  \\

\hline
\end{tabularx}
\end{table}从学生作答情况看，主要问题如下：1.	审题不清。要求拼出一种不同形状的长方形，结果学生拼出的并不是长方形。2.	图画对了，但对“周长”概念的理解不清晰，算成了三个长方形周长之和，或知道要从三个长方形周长之和中去掉一些线段长度，但又不清晰要去掉多少条。3.	混淆“面积”与“周长”概念，要求周长，结果求面积了。4.	完全不理解题意，瞎做。\begin{figure}[H]
  \begin{center}
    \includegraphics[width=\textwidth]{ma_M3AS232_03}
  \end{center}
\end{figure}
建议：

在几何初步知识教学中，要加强概念教学，注重给予学生充分的时间和空间从事数学活动，让他们通过观察、操作、有条理的思考和推理、交流等活动，积累“周长”的经验与周长的计算方法，提高学生解决问题的能力。\questiontitle{典型题目11：M3AS223}
下图是2010年济南市某月的天气情况统计图。\begin{figure}[H]
  \begin{center}
    \includegraphics[width=0.8\textwidth]{ma_M3AS223_01}
  \end{center}
\end{figure}

（3）请根据这个月的天数判断这是几月份，请你说说理由。
`r row <- point.rate[point.rate[,var.variable]=="M3AS223_X",]`- 内容维度：统计与概率- 能力维度：问题解决- 正确答案：根据总天数是28天，判断是2月份- 本题满分：4分- 平均得分率：`r row[row[,var.key]=="总体",var.param]`%`r fig_name <- "全体学生在题目M3AS223上的作答情况" `
```{r answer.M3AS223.segment.bar.ma, echo=FALSE, message=FALSE, include = FALSE, result="hide"}
plot.entry <- "answer.segment.bar.ma"
report$plot$answer.segment.bar.ma$data$keep <- list(list(var = "变量", value=list("M3AS223")))
fig_file  <- plot.figure( report = report, plot.in = report$plot[[plot.entry]] ,fig_name = fig_name)
```
\begin{figure}[H]
\includegraphics[width=\textwidth]{`r fig_file`}
\caption{`r fig_name`}
\label{fig:`r fig_name`}
\end{figure}


本题考查学生能根据问题解决选择统计图有关的信息、对相应的信息进行分析作出合情推断，同时考查有关年月日的知识的理解和掌握。

本题`r answer[answer[,var.variable]=="M3AS223" & answer[,var.key]=="4",var.param]`%的学生能根据统计图表选择相应的信息进行计算，并能根据计算结果结合年月日的相关知识进行合理的判断。


有`r answer[answer[,var.variable]=="M3AS223" & answer[,var.key]=="0",var.param]`%的学生不能看懂统计图，选择有关的信息计算出天数并进行判断，仅仅根据统计图的部分信息如晴天的天数或下雪天的天数就进行了相关的判断（如下所示[错例-1]和[错例-2]）。


\begin{figure}[H]
\caption*{错例-1}
\includegraphics[width=0.8\textwidth]{ma_M3AS223_02}
\end{figure}

\begin{figure}[H]
\caption*{错例-2}
\includegraphics[width=0.8\textwidth]{ma_M3AS223_03}
\end{figure}

另有`r answer[answer[,var.variable]=="M3AS223" & answer[,var.key]=="2",var.param]`%的学生虽然能看懂统计图，选择有关的信息算出天数，但不能根据天数正确的判断相应的月份，或平年、闰年2月份的天数不能正确表述（如下所示[错例-3]和[错例-4]）。


\begin{figure}[H]
\caption*{错例-3}
\includegraphics[width=0.8\textwidth]{ma_M3AS223_04}
\end{figure}
 
\begin{figure}[H]
\caption*{错例-4}
\includegraphics[width=0.8\textwidth]{ma_M3AS223_05}
\end{figure}

建议:


教师在教学时要根据教材内容的编排即时强化平年、闰年的判断方法，要重视对四年一闰以及2月在闰年增加1天的由来的教学，帮助学生正确理解、记忆平年和闰年2月的天数,同时要加强根据统计图中的数据进行分析作出合情推断和解决问题这方面的能力训练。