---
documentclass: book
fontsize: 12pt
geometry: margin=1in
output:
  pdf_document:
    fig_caption: yes
    template: pdf_template.tex
    includes:
      in_header: header_base.tex
    latex_engine: xelatex
    number_sections: yes
    keep_tex: no
params:
  report: 2015
  dummy.fig: "dummy.jpg"
  conf: "conf"
  
---
<!-- global setting -->

pre.render.global.setting

<!-- cover page -->

pre.render.cover.page.sch

<!-- header footer -->

pre.render.head.foot


<!-- preface -->

`r 
var.dimention <- "维度"
var.variable <- "变量" 
var.key <- "键"
var.param <- "标注值"
var.sample <- "统计样本"
var.scope <- "统计范围"
var.topic <- "主题"
var.subject <- "学科"
`

pre.render.report.preface

<!-- table of cntents -->

pre.render.table.of.contents


\mytext


<!-- chapter 1 project summary -->

pre.render.project.summary


# 本校四年级学生总体学业水平

pre.render.introduce.subject.sch

## 四年级学生总体学业水平

`r fig_name <- "四年级学生总体语文分数分布" `
```{r score.segment.bar.cn, echo=FALSE, message=FALSE, include = FALSE, result="hide"}
plot.entry <- report$plot$score.segment.bar.cn
plot.entry$data$keep <- list(list(var = var.scope, value=list(report$school)))
fig_file  <- plot.figure( report = report, plot.in = plot.entry ,fig_name = fig_name)
```
\begin{figure}[H]
\includegraphics[width=\textwidth]{`r fig_file`}
\caption{`r fig_name`}
\label{fig:`r fig_name`}
\end{figure}


`r fig_name <- "四年级学生总体数学分数分布" `
```{r score.segment.bar.ma, echo=FALSE, message=FALSE, include = FALSE, result="hide"}
plot.entry <- report$plot$score.segment.bar.ma
plot.entry$data$keep <- list(list(var = var.scope, value=list(report$school)))
fig_file  <- plot.figure( report = report, plot.in = plot.entry ,fig_name = fig_name)
```
\begin{figure}[H]
\includegraphics[width=\textwidth]{`r fig_file`}
\caption{`r fig_name`}
\label{fig:`r fig_name`}
\end{figure}


`r fig_name <- "学生在语文和数学学科各水平上的人数比例" `
```{r level.bar.subject, echo=FALSE, message=FALSE, include = FALSE, result="hide"}
plot.entry <- report$plot$level.bar.subject
plot.entry$data$keep <- list(list(var = var.scope, value=list(report$school,report$county)))
fig_file  <- plot.figure( report = report, plot.in = plot.entry ,fig_name = fig_name)
```
\begin{figure}[H]
\includegraphics[width=\textwidth]{`r fig_file`}
\caption{`r fig_name`}
\label{fig:`r fig_name`}
\end{figure}说明1：图\ref{fig:`r fig_name`}是柱状图，呈现了贵校四年级学生在各学科不同水平上的人数比例。各水平的含义如下：
- A水平：优秀。- B水平：良好。- C水平：达到课程标准的基本要求。
# 本校学生在语文学科上的表现

pre.render.introduce.cn.sch

## 学生在语文学科各能力维度上的表现

`r fig_name <- "学生在语文学科各能力维度各水平上的人数比例" `
```{r level.bar.dimention.cn, echo=FALSE, message=FALSE, include = FALSE, result="hide"}
plot.entry <- report$plot$level.bar.dimention.cn
plot.entry$data$keep <- list(list(var = var.scope, value=list(report$school,report$county)))
fig_file  <- plot.figure( report = report, plot.in = plot.entry ,fig_name = fig_name)
```
\begin{figure}[H]
\includegraphics[width=\textwidth]{`r fig_file`}
\caption{`r fig_name`}
\label{fig:`r fig_name`}
\end{figure}`r fig_name <- "学生在语文学科各能力维度的得分分布" `
```{r score.box.dimention.cn, echo=FALSE, message=FALSE, include = FALSE, result="hide"}
plot.entry <- report$plot$score.box.dimention.cn
plot.entry$data$keep <- list(list(var = var.scope, value=list(report$school,report$county)))
fig_file  <- plot.figure( report = report, plot.in = plot.entry ,fig_name = fig_name)
```
\begin{figure}[H]
\includegraphics[width=\textwidth]{`r fig_file`}
\caption{`r fig_name`}
\label{fig:`r fig_name`}
\end{figure}说明2：

上图是盒须图，须的底部为5分位（表示有5\%的学生总分低于此对应的分数)；盒的底部为25分位（表示有25\%的学生得分低于此线对应的分数）；盒中横线为50分位（表示50\%的学生得分高于此线对应的分数）；盒的顶部为75分位（表示有25\%的学生得分高于此线对应的分数）；须的顶部为95分位（表示有5\%的学生得分高于此线对应的分数）。盒的高度表示中间50\%的学生得分在此分数区间，从一定程度上描述了学生成绩离散程度的大小。红点对应的成绩为平均分。如果人数少于30，此图仅供参考。

## 语文学科典型题目分析

以下从“积累”、“阅读”和“习作”三个维度来分析典型题目。### 积累

```{r jilei.point.rate.table.cn, echo=TRUE, message=TRUE, include = FALSE, result="hide"}
var.variable <- "变量" 
var.key <- "键"
var.param <- "标注值"
var.sample <- "统计样本"
var.scope <- "统计范围"
var.dimention <-  "维度"

param.entry <- "point.rate.table.cn"
point.rate.all  <- dataframe.table( report = report, param = report$param[[param.entry]])

point.rate.p  <- point.rate.all[point.rate.all[,var.scope]==report$county & point.rate.all[,var.dimention]=="积累",]
point.rate  <- point.rate.all[point.rate.all[,var.scope]==report$school & point.rate.all[,var.dimention]=="积累",]


```
`r tab_name <- "学生在语文学科“积累”上的平均得分率（％）" `
\begin{itshape}
\mytable
\begin{longtable}{|c|c|p{10cm}|c|c|}
\caption{`r tab_name`} \label{tab: `r tab_name`} \\

\hline

\makecell[c]{内容领域} & 题目编码 & \makecell[c]{具体描述} & \makecell[c]{本\\区} & \makecell[c]{本\\校} \\ 
\hline

\multirow{4}{*}{\makecell[c]{读准字音}} & C3AO011 & \makecell[l]{能读准学过的常用字的字音} & 
`r row.p <- point.rate.p[point.rate.p[,var.variable]=="C3AO011_X",]`
`r row <- point.rate[point.rate[,var.variable]=="C3AO011_X",]`
`r row.p[row.p[,var.key]=="总体",var.param]`  & 
`r row[row[,var.key]=="总体",var.param]`   
\\ \cline{2-5}


 & C3AO021 & \makecell[l]{能读准学过的常用字的字音} & 
`r row.p <- point.rate.p[point.rate.p[,var.variable]=="C3AO021_X",]`
`r row <- point.rate[point.rate[,var.variable]=="C3AO021_X",]`
`r row.p[row.p[,var.key]=="总体",var.param]`  & 
`r row[row[,var.key]=="总体",var.param]`   
\\  
 \cline{2-5}
 
 
  & C3AO031 & \makecell[l]{能读准学过的常用字的字音} & 
`r row.p <- point.rate.p[point.rate.p[,var.variable]=="C3AO031_X",]`
`r row <- point.rate[point.rate[,var.variable]=="C3AO031_X",]`
`r row.p[row.p[,var.key]=="总体",var.param]`  & 
`r row[row[,var.key]=="总体",var.param]`  
 \\  \cline{2-5}
  
  & C3AO041 & \makecell[l]{能读准学过的常用字的字音} & 
`r row.p <- point.rate.p[point.rate.p[,var.variable]=="C3AO041_X",]`
`r row <- point.rate[point.rate[,var.variable]=="C3AO041_X",]`
`r row.p[row.p[,var.key]=="总体",var.param]`  & 
`r row[row[,var.key]=="总体",var.param]`   
\\  \hline
 
   & C3AO051 & \makecell[l]{能认清学过的常用字的字形} & 
`r row.p <- point.rate.p[point.rate.p[,var.variable]=="C3AO051_X",]`
`r row <- point.rate[point.rate[,var.variable]=="C3AO051_X",]`
`r row.p[row.p[,var.key]=="总体",var.param]`  & 
`r row[row[,var.key]=="总体",var.param]`  
\\  
\cline{2-5}

 \multirow{3}{*}{\makecell[c]{认清字形}} & C3AO061 & \makecell[l]{能认清学过的常用字的字形} & 
`r row.p <- point.rate.p[point.rate.p[,var.variable]=="C3AO061_X",]`
`r row <- point.rate[point.rate[,var.variable]=="C3AO061_X",]`
`r row.p[row.p[,var.key]=="总体",var.param]`  & 
`r row[row[,var.key]=="总体",var.param]`  
\\ \cline{2-5}

  & C3AO071 & \makecell[l]{能认清学过的常用字的字形} & 
`r row.p <- point.rate.p[point.rate.p[,var.variable]=="C3AO071_X",]`
`r row <- point.rate[point.rate[,var.variable]=="C3AO071_X",]`
`r row.p[row.p[,var.key]=="总体",var.param]`  & 
`r row[row[,var.key]=="总体",var.param]`  
\\ \cline{2-5}

  \cline{2-5}
  & C3AO081 & \makecell[l]{能认清学过的常用字的字形} & 
`r row.p <- point.rate.p[point.rate.p[,var.variable]=="C3AO081_X",]`
`r row <- point.rate[point.rate[,var.variable]=="C3AO081_X",]`
`r row.p[row.p[,var.key]=="总体",var.param]`  & 
`r row[row[,var.key]=="总体",var.param]`   
\\ 
\hline
 \multirow{9}{*}{\makecell[c]{理解词义}} & C3AO091 & \makecell[l]{能正确理解常用字词的字义、词义} & 
`r row.p <- point.rate.p[point.rate.p[,var.variable]=="C3AO091_X",]`
`r row <- point.rate[point.rate[,var.variable]=="C3AO091_X",]`
`r row.p[row.p[,var.key]=="总体",var.param]`  & 
`r row[row[,var.key]=="总体",var.param]`   
\\ \cline{2-5}

 & C3AO101 & \makecell[l]{能正确理解常用字词的字义、词义} &
`r row.p <- point.rate.p[point.rate.p[,var.variable]=="C3AO101_X",]` 
`r row <- point.rate[point.rate[,var.variable]=="C3AO101_X",]`
`r row.p[row.p[,var.key]=="总体",var.param]`  & 
`r row[row[,var.key]=="总体",var.param]`   
\\ \cline{2-5}
 
  & C3AO111 & \makecell[l]{能正确理解常用字词的字义、词义} & 
`r row.p <- point.rate.p[point.rate.p[,var.variable]=="C3AO111_X",]`
`r row <- point.rate[point.rate[,var.variable]=="C3AO111_X",]`
`r row.p[row.p[,var.key]=="总体",var.param]`  & 
`r row[row[,var.key]=="总体",var.param]`  
 \\ \cline{2-5}
  
  & C3AO121 & \makecell[l]{能正确理解常用字词的字义、词义} & 
`r row.p <- point.rate.p[point.rate.p[,var.variable]=="C3AO121_X",]`
`r row <- point.rate[point.rate[,var.variable]=="C3AO121_X",]`
`r row.p[row.p[,var.key]=="总体",var.param]`  & 
`r row[row[,var.key]=="总体",var.param]`   
 \\ \cline{2-5}

 & C3AO131 & \makecell[l]{能正确理解常用字词的字义、词义} & 
`r row.p <- point.rate.p[point.rate.p[,var.variable]=="C3AO131_X",]`
`r row <- point.rate[point.rate[,var.variable]=="C3AO131_X",]`
`r row.p[row.p[,var.key]=="总体",var.param]`  & 
`r row[row[,var.key]=="总体",var.param]`   
 \\ \cline{2-5}
 
  & C3AO141 & \makecell[l]{能正确理解常用字词的字义、词义} & 
`r row.p <- point.rate.p[point.rate.p[,var.variable]=="C3AO141_X",]`
`r row <- point.rate[point.rate[,var.variable]=="C3AO141_X",]`
`r row.p[row.p[,var.key]=="总体",var.param]`  & 
`r row[row[,var.key]=="总体",var.param]`  
 \\ \cline{2-5}
  
  & C3AO151 & \makecell[l]{能正确理解常用字词的字义、词义} & 
`r row.p <- point.rate.p[point.rate.p[,var.variable]=="C3AO151_X",]`
`r row <- point.rate[point.rate[,var.variable]=="C3AO151_X",]`
`r row.p[row.p[,var.key]=="总体",var.param]`  & 
`r row[row[,var.key]=="总体",var.param]`   
 \\ \cline{2-5}
 & C3AO161 & \makecell[l]{能正确理解常用字词的字义、词义} & 
`r row.p <- point.rate.p[point.rate.p[,var.variable]=="C3AO161_X",]`
`r row <- point.rate[point.rate[,var.variable]=="C3AO161_X",]`
`r row.p[row.p[,var.key]=="总体",var.param]`  & 
`r row[row[,var.key]=="总体",var.param]`   
 \\ \cline{2-5}
 
  & C3AO171 & \makecell[l]{能正确理解常用字词的字义、词义} & 
`r row.p <- point.rate.p[point.rate.p[,var.variable]=="C3AO171_X",]`
`r row <- point.rate[point.rate[,var.variable]=="C3AO171_X",]`
`r row.p[row.p[,var.key]=="总体",var.param]`  & 
`r row[row[,var.key]=="总体",var.param]`   
 \\ \hline
  
 \multirow{3}{*}{\makecell[c]{积累和运用\\常见古诗文}} & C3AO181 & \makecell[l]{能记忆教材中的古诗} & 
`r row.p <- point.rate.p[point.rate.p[,var.variable]=="C3AO181_X",]`
`r row <- point.rate[point.rate[,var.variable]=="C3AO181_X",]`
`r row.p[row.p[,var.key]=="总体",var.param]`  & 
`r row[row[,var.key]=="总体",var.param]`  
 \\ \cline{2-5}

 & C3AO191 & \makecell[l]{能记忆教材中的古诗} & 
`r row.p <- point.rate.p[point.rate.p[,var.variable]=="C3AO191_X",]`
`r row <- point.rate[point.rate[,var.variable]=="C3AO191_X",]`
`r row.p[row.p[,var.key]=="总体",var.param]`  & 
`r row[row[,var.key]=="总体",var.param]`  
 \\ \cline{2-5}

 & C3AO201 & \makecell[l]{能记忆教材中的古诗} & 
`r row.p <- point.rate.p[point.rate.p[,var.variable]=="C3AO201_X",]`
`r row <- point.rate[point.rate[,var.variable]=="C3AO201_X",]`
`r row.p[row.p[,var.key]=="总体",var.param]`  & 
`r row[row[,var.key]=="总体",var.param]`   \\ 

\hline
\end{longtable}
\end{itshape}


“积累”部分着重考查学生“读准字音”、“认清字形”、“理解词义”和“积累和运用常见古诗文”四方面的能力。下面将结合“积累”部分的典型题目做具体分析。

\questiontitle{典型题目1： C3AO031}

下面每道小题中，都有一个字的注音是错的。请把它找出来。

\begin{table}[H]
\begin{tabularx}{\textwidth}{XXXXXXXX}

  \makecell[br]{A.幼} & 
  \makecell[bl]{zhì\\稚} & 
  \makecell[br]{B.光} & 
  \makecell[bl]{zé\\泽} &  
  \makecell[br]{C.}  & 
  \makecell[bl]{zhī\\姿~~~~势} & 
  \makecell[br]{D.树} & 
  \makecell[bl]{shāo\\梢}\\ 

\end{tabularx}
\end{table}
`r row <- point.rate[point.rate[,var.variable]=="C3AO031_X",]`
- 内容维度：积累- 考查能力：读准字音•能分辨出常见误读- 正确答案：C- 本题满分：1分- 得分情况：`r row[row[,var.key]=="总体",var.param]`%

`r fig_name <- "学生在题目C3AO031上的作答情况" `
```{r answer.C3AO031.segment.bar.cn, echo=FALSE, message=FALSE, include = FALSE, result="hide"}
plot.entry <- report$plot$answer.segment.bar.cn
plot.entry$data$keep <- list(list(var = var.scope, value=list(report$school,report$county)),list(var = var.variable, value=list("C3AO031")))
fig_file  <- plot.figure( report = report, plot.in = plot.entry ,fig_name = fig_name)
```
\begin{figure}[H]
\includegraphics[width=\textwidth]{`r fig_file`}
\caption{`r fig_name`}
\label{fig:`r fig_name`}
\end{figure}
这道题目考查的是学生读准字音的能力。要求学生能够分辨出常见汉字的正确读音。

本题正确选项为C。从四个选项的设计来看，主要考查点是能分辨出常见汉字平翘舌音的误读。四个选项所选汉字都属于常用汉字的范围，是学生应该掌握的。A、B、D三个干扰项中均包含学生容易误读的汉字。部分学生受上海等方言的影响，将平翘舌音混淆，如A选项中的汉字“稚”，D选项中的汉字“梢”可能误以为是平舌音，把B选项中平舌音的汉字“泽”误读为翘舌音。由实际测查结果来看，三个选项均具有一定的干扰性。

\questiontitle{典型题目2：C3AO051}下面每道小题中，都有一项含有错别字。请把它找出来。

\begin{table}[H]
\begin{tabularx}{\textwidth}{XXXX}

  \makecell[c]{A．遗忘}	& 
  \makecell[c]{B．爆发} &
  \makecell[c]{C．智慧} &
  \makecell[c]{D．竟赛} \\								
\end{tabularx}
\end{table}

`r row <- point.rate[point.rate[,var.variable]=="C3AO051_X",]`- 内容维度：积累- 考查能力：认清字形•能分辨音同形近字的误用- 正确答案：D- 本题满分：1分- 得分情况：`r row[row[,var.key]=="总体",var.param]`%
`r fig_name <- "学生在题目C3AO051上的作答情况" `
```{r answer.C3AO051.segment.bar.cn, echo=FALSE, message=FALSE, include = FALSE, result="hide"}
plot.entry <- report$plot$answer.segment.bar.cn
plot.entry$data$keep <- list(list(var = var.scope, value=list(report$school,report$county)),list(var = var.variable, value=list("C3AO051")))
fig_file  <- plot.figure( report = report, plot.in = plot.entry ,fig_name = fig_name)
```
\begin{figure}[H]
\includegraphics[width=\textwidth]{`r fig_file`}
\caption{`r fig_name`}
\label{fig:`r fig_name`}
\end{figure}这道题目考查的是学生认清字形的能力。要求学生能够正确分辨音同形近字“竟”和“竞”的字形。本题正确选项为D。从四个选项的设计来看，三个干扰项中均包含学生容易出错的汉字，其中A选项的主要考查点是正确书写“忘”字，有学生可能会把“忘”错写成同音字“望”，或是误以为“忘”写错了；C选项的主要考查点是正确书写“爆”字，有学生可能混淆它的同音字或形近字，如把“爆”错写同音字“暴”，或者是形近字“瀑”；C选项的主要考查点是正确书写“慧”字，个别学生可能会把“慧”错写成同音字“惠”“彗”或其他别字。由实际测查结果来看，三个选项均具有一定的干扰性。\questiontitle{典型题目3：C3AO071}下面每道小题中，都有一项含有错别字。请把它找出来。\begin{table}[H]
\begin{tabularx}{\textwidth}{XXXX}

  \makecell[c]{A．审迅}	& 
  \makecell[c]{B．仁爱} &
  \makecell[c]{C．大概} &
  \makecell[c]{D．爽朗} \\
  							
\end{tabularx}
\end{table}

`r row <- point.rate[point.rate[,var.variable]=="C3AO071_X",]`- 内容维度：积累- 考查能力：认清字形•能分辨音同形近字的误用- 正确答案：A- 本题满分：1分- 得分情况：`r row[row[,var.key]=="总体",var.param]`%`r fig_name <- "学生在题目C3AO071上的作答情况" `
```{r answer.C3AO071.segment.bar.cn, echo=FALSE, message=FALSE, include = FALSE, result="hide"}
plot.entry <- report$plot$answer.segment.bar.cn
plot.entry$data$keep <- list(list(var = var.scope, value=list(report$school,report$county)),list(var = var.variable, value=list("C3AO071")))
fig_file  <- plot.figure( report = report, plot.in = plot.entry ,fig_name = fig_name)
```
\begin{figure}[H]
\includegraphics[width=\textwidth]{`r fig_file`}
\caption{`r fig_name`}
\label{fig:`r fig_name`}
\end{figure}这道题目考查的是学生认清字形的能力。要求学生能够正确分辨音同形近字“讯”和“迅”的字形。

本题正确选项为A。从四个选项的设计来看，三个干扰项中均包含学生容易出错的汉字，其中B选项的主要考查点是正确书写“仁”字，有学生可能会把“仁”错写成它的同音字“人”；C选项的主要考查点是正确书写“概”字，有学生可能把它与形近字“慨”混淆；D选项的主要考查点是正确书写“朗”字，有学生可能会把“朗”错写成同音字“琅”或音近汉字“郎”。由实际测查结果来看，三个选项均具有一定的干扰性。

\questiontitle{典型题目4: C3AO091}
下面每道小题中，哪一个词语和划线词语的意思最接近？请把它找出来。

\uline{凝 视}\begin{table}[H]
\begin{tabularx}{\textwidth}{XXXX}

  \makecell[c]{A．凝望}	& 
  \makecell[c]{B．凝固} &
  \makecell[c]{C．凝神} &
  \makecell[c]{D．凝聚} \\
  							
\end{tabularx}
\end{table}`r row <- point.rate[point.rate[,var.variable]=="C3AO091_X",]`                            - 内容维度：积累- 考查能力：能正确理解常用字词的字义、词义- 正确答案：A- 本题满分：1分- 得分情况：`r row[row[,var.key]=="总体",var.param]`%`r fig_name <- "学生在题目C3AO091上的作答情况" `
```{r answer.C3AO091.segment.bar.cn, echo=FALSE, message=FALSE, include = FALSE, result="hide"}
plot.entry <- report$plot$answer.segment.bar.cn
plot.entry$data$keep <- list(list(var = var.scope, value=list(report$school,report$county)),list(var = var.variable, value=list("C3AO091")))
fig_file  <- plot.figure( report = report, plot.in = plot.entry ,fig_name = fig_name)
```
\begin{figure}[H]
\includegraphics[width=\textwidth]{`r fig_file`}
\caption{`r fig_name`}
\label{fig:`r fig_name`}
\end{figure}本题考查学生理解词义的能力。要求学生能够理解常用词语的基本意思，分辨词义间的差别，进而做出判断，找出与“凝视”意思最接近的词语。

本题正确选项为A。题目给出的词语是“凝望”“凝固”“凝神”“凝聚”和“凝视”，从字面看，它们都有一个相同的汉字“凝”。“凝”有凝结和注意力集中两种意思。选项B“凝固”和选项D“凝聚”中的“凝”是凝结的意思。“凝固”一般是指“由液体变固体”；“凝聚”的本义是“气体由稀变浓或变成液体”，表示聚集、积聚的意思。而选项C“凝神”、选项A“凝望”与 “凝视”中的“凝”是注意力集中的意思。选项C“凝神”的意思是聚精会神，可以用来形容 “思索”“注视”等词，如凝神思索、凝神注视等。要注意的是，“凝神”的本义没有“看”的意思。“凝视”和“凝望”这两个词语中的“视”和“望”都有“看”的意思，词义分别为“聚精会神地看”和“目不转睛地看”。两个词语的意思非常接近。由实际测查结果来看，三个选项均具有一定的干扰性，尤其是C选项，它与 “凝视”的词义间的差异需要仔细分辨。\questiontitle{典型题目5: C3AO131}
下面每道小题中，哪一个词语填入画线处最恰当？请把它找出来。

我不小心把同桌的书弄丢了，我\uline{~~~~~}他原谅。

\begin{table}[H]
\begin{tabularx}{\textwidth}{XXXX}

  \makecell[c]{A．请求}	& 
  \makecell[c]{B．要求} &
  \makecell[c]{C．需求} &
  \makecell[c]{D．哀求} \\
  							
\end{tabularx}
\end{table}`r row <- point.rate[point.rate[,var.variable]=="C3AO131_X",]`                           - 内容维度：积累- 考查能力：能正确理解常用字词的字义、词义- 正确答案：A- 本题满分：2分- 得分情况：`r row[row[,var.key]=="总体",var.param]`%`r fig_name <- "学生在题目C3AO131上的作答情况" `
```{r answer.C3AO131.segment.bar.cn, echo=FALSE, message=FALSE, include = FALSE, result="hide"}
plot.entry <- report$plot$answer.segment.bar.cn
plot.entry$data$keep <- list(list(var = var.scope, value=list(report$school,report$county)),list(var = var.variable, value=list("C3AO131")))
fig_file  <- plot.figure( report = report, plot.in = plot.entry ,fig_name = fig_name)
```
\begin{figure}[H]
\includegraphics[width=\textwidth]{`r fig_file`}
\caption{`r fig_name`}
\label{fig:`r fig_name`}
\end{figure}
这道题目考查学生理解词义的能力。要求学生能够理解常用词语的常用义，分辨词义间的差别，并结合所给的语境恰当运用。

本题正确选项为A。从四个选项的设计来看，四个词中都有“求”字，表示希望达到某种目标。选项B“要求”指提出具体愿望或条件，希望得到满足或实现。从具体语境看，自己有过失在先，求别人原谅，用“要求”显然不够礼貌。选项C“需求”，指由需要而产生的要求，作名词，不带宾语。选项D“哀求”指苦苦请求，感情色彩较浓，结合语境看，用“哀求”显得过重了。选项A“请求”指说明要求，希望得到满足，含有客气、尊重、恭敬的态度，同具体的语境最为吻合。由实际测查结果来看，三个选项均具有一定的干扰性，尤其是D选项。\questiontitle{典型题目6: C3AO161}下面每道小题中，哪一个词语填入画线处最恰当？请把它找出来。


听到中国女排获胜的好消息，同学们高兴得\uline{~~~~~~~~}。

\begin{table}[H]
\begin{tabularx}{\textwidth}{XXXX}

  \makecell[c]{A．兴高采烈}	& 
  \makecell[c]{B．手舞足蹈} &
  \makecell[c]{C．喜出望外} &
  \makecell[c]{D．手足无措} \\
  							
\end{tabularx}
\end{table}`r row <- point.rate[point.rate[,var.variable]=="C3AO161_X",]`  - 内容维度：积累- 考查能力：能正确理解常用字词的字义、词义- 正确答案：B- 本题满分：2分- 得分情况：`r row[row[,var.key]=="总体",var.param]`%

`r fig_name <- "学生在题目C3AO161上的作答情况" `
```{r answer.C3AO161.segment.bar.cn, echo=FALSE, message=FALSE, include = FALSE, result="hide"}
plot.entry <- report$plot$answer.segment.bar.cn
plot.entry$data$keep <- list(list(var = var.scope, value=list(report$school,report$county)),list(var = var.variable, value=list("C3AO161")))
fig_file  <- plot.figure( report = report, plot.in = plot.entry ,fig_name = fig_name)
```
\begin{figure}[H]
\includegraphics[width=\textwidth]{`r fig_file`}
\caption{`r fig_name`}
\label{fig:`r fig_name`}
\end{figure}这道题目考查学生掌握常用成语的情况。学生要在理解成语意思的基础上，结合所给语境，选出最符合语境意思的一项。

本题正确选项为B。从四个选项的设计看，每个备选成语都可以表现听到某个消息或做某件事时的状态。选项A“兴高采烈”意思是兴致高，情绪热烈。选项C“喜出望外”是指出乎意料地高兴。从具体的语境看选项A和选项C和前面的“高兴”都有语义重复的问题。选项D“手足无措”形容举动慌乱或没有办法应付，明显不符合题目的语境。选项B“手舞足蹈”意思是双手舞动，两只脚也跳了起来，形容高兴到了极点，与所提供的语境匹配。由实际测查结果来看，其他三个选项均具有一定的干扰性。

\questiontitle{典型题目7：C3AO191}下面选项中，表达友情的诗句是：

\begin{table}[H]
\begin{tabularx}{\textwidth}{XX}

  \makecell[l]{A．谁言寸草心，报得三春晖？\\
  C．相看两不厌，只有敬亭山。
  }	
  & 
  \makecell[l]{B．海内存知己，天涯若比邻。\\
  D．柴门闻犬吠，风雪夜归人。} 
  \\
  							
\end{tabularx}
\end{table}`r row <- point.rate[point.rate[,var.variable]=="C3AO191_X",]`- 内容维度：积累- 考查能力：能记忆教材中的古诗- 正确答案：B- 本题满分：3分- 得分情况：`r row[row[,var.key]=="总体",var.param]`%


`r fig_name <- "学生在题目C3AO191上的作答情况" `
```{r answer.C3AO191.segment.bar.cn, echo=FALSE, message=FALSE, include = FALSE, result="hide"}
plot.entry <- report$plot$answer.segment.bar.cn
plot.entry$data$keep <- list(list(var = var.scope, value=list(report$school,report$county)),list(var = var.variable, value=list("C3AO191")))
fig_file  <- plot.figure( report = report, plot.in = plot.entry ,fig_name = fig_name)
```
\begin{figure}[H]
\includegraphics[width=\textwidth]{`r fig_file`}
\caption{`r fig_name`}
\label{fig:`r fig_name`}
\end{figure}
这道题目考查学生积累和运用常见古诗文的能力。要求学生不仅能背诵课程标准推荐的古诗文，还能够初步理解古诗文的意思。

题目要求选择表达友情的诗句。从四个选项来看，选项A出自孟郊的《游子吟》，表达的是母爱。选项C出自李白《独坐敬亭山》，表达的是人与自然（山）的情感，当然，也可以读出诗人的孤独感。选项D出自刘长卿《逢雪宿芙蓉山人》，诗歌描绘的是一位孤独的旅人雪夜投宿的情景。此三项都不是表达友情的。选项B出自王勃的《送杜少府之任蜀川》表达的是志同道合的朋友之间的感情，符合题意。由实际测查结果来看，三个选项均具有一定的干扰性。 


### 阅读

```{r reading.point.rate.table.cn, echo=TRUE, message=TRUE, include = FALSE, result="hide"}
point.rate.p  <- point.rate.all[point.rate.all[,var.scope]==report$county & point.rate.all[,var.dimention]=="阅读",]
point.rate  <- point.rate.all[point.rate.all[,var.scope]==report$school & point.rate.all[,var.dimention]=="阅读",]
```
```{r reading.answer.table.cn, echo=TRUE, message=TRUE, include = FALSE, result="hide"}
param.entry <- "answer.table.cn"
answer.all  <- dataframe.table( report = report, param = report$param[[param.entry]])

answer  <- answer.all[answer.all[,var.scope]==report$school & answer.all[,var.dimention]=="阅读",]

```
`r tab_name <- "学生在语文学科“阅读”上的平均得分率（％）" `

\begin{table}[H]
\caption{`r tab_name`} \label{tab: `r tab_name`} 

\itshape

\mytable

\begin{tabularx}{\textwidth}{|c|c|X|c|c|}

\hline

\makecell[c]{内容领域} & 题目编码 & \makecell[c]{具体描述} & \makecell[c]{本\\区} & \makecell[c]{本\\校}  \\ 
\hline

\multirow{3}{*}{\makecell[c]{提取信息}} & C3AO211 & 能从阅读材料中提取信息 & 
`r row.p <- point.rate.p[point.rate.p[,var.variable]=="C3AO211_X",]`
`r row <- point.rate[point.rate[,var.variable]=="C3AO211_X",]`
`r row.p[row.p[,var.key]=="总体",var.param]`  & 
`r row[row[,var.key]=="总体",var.param]`   \\ \cline{2-5}

 & C3AO271 & 能从阅读材料中提取信息 & 
`r row.p <- point.rate.p[point.rate.p[,var.variable]=="C3AO271_X",]`
`r row <- point.rate[point.rate[,var.variable]=="C3AO271_X",]`
`r row.p[row.p[,var.key]=="总体",var.param]`  & 
`r row[row[,var.key]=="总体",var.param]`   \\ \cline{2-5}
 
  & C3AO281 & 能从阅读材料中提取信息 & 
`r row.p <- point.rate.p[point.rate.p[,var.variable]=="C3AO281_X",]`
`r row <- point.rate[point.rate[,var.variable]=="C3AO281_X",]`
`r row.p[row.p[,var.key]=="总体",var.param]`  & 
`r row[row[,var.key]=="总体",var.param]`   \\ 
  
\hline
 
 \multirow{3}{*}{\makecell[c]{形成解释}} & C3AO221 & 能认清学过的常用字的字形 & 
`r row.p <- point.rate.p[point.rate.p[,var.variable]=="C3AO221_X",]`
`r row <- point.rate[point.rate[,var.variable]=="C3AO221_X",]`
`r row.p[row.p[,var.key]=="总体",var.param]`  & 
`r row[row[,var.key]=="总体",var.param]`   \\ \cline{2-5}

 & C3AS241 & 能认清学过的常用字的字形 & 
`r row.p <- point.rate.p[point.rate.p[,var.variable]=="C3AS241_X",]`
`r row <- point.rate[point.rate[,var.variable]=="C3AS241_X",]`
`r row.p[row.p[,var.key]=="总体",var.param]`  & 
`r row[row[,var.key]=="总体",var.param]`   \\ \cline{2-5}
 
  & C3AS261 & 能认清学过的常用字的字形 & 
`r row.p <- point.rate.p[point.rate.p[,var.variable]=="C3AS261_X",]`
`r row <- point.rate[point.rate[,var.variable]=="C3AS261_X",]`
`r row.p[row.p[,var.key]=="总体",var.param]`  & 
`r row[row[,var.key]=="总体",var.param]`  \\
\hline

 \multirow{2}{*}{\makecell[c]{整体感知}} & C3AO231 & 能形成对文本内容的整体感知，对阅读材料的内容进行概括 &
`r row.p <- point.rate.p[point.rate.p[,var.variable]=="C3AO231_X",]`
`r row <- point.rate[point.rate[,var.variable]=="C3AO231_X",]`
`r row.p[row.p[,var.key]=="总体",var.param]`  & 
`r row[row[,var.key]=="总体",var.param]` \\ \cline{2-5}

 & C3AO291 & 能形成对文本内容的整体感知，对阅读材料的内容进行概括 & 
`r row.p <- point.rate.p[point.rate.p[,var.variable]=="C3AO291_X",]`
`r row <- point.rate[point.rate[,var.variable]=="C3AO291_X",]`
`r row.p[row.p[,var.key]=="总体",var.param]`  & 
`r row[row[,var.key]=="总体",var.param]`   \\ \cline{2-5}
 
\hline
\multirow{2}{*}{\makecell[c]{解决问题}} & C3AO251 & 能根据一定的标准对文本的内容、观点及语言运用作出评价 &
`r row.p <- point.rate.p[point.rate.p[,var.variable]=="C3AO251_X",]`
`r row <- point.rate[point.rate[,var.variable]=="C3AO251_X",]`
`r row.p[row.p[,var.key]=="总体",var.param]`  & 
`r row[row[,var.key]=="总体",var.param]`   \\ \cline{2-5}

 & C3AO301 & 能利用文本信息完成任务 & 
`r row.p <- point.rate.p[point.rate.p[,var.variable]=="C3AO301_X",]`
`r row <- point.rate[point.rate[,var.variable]=="C3AO301_X",]`
`r row.p[row.p[,var.key]=="总体",var.param]`  & 
`r row[row[,var.key]=="总体",var.param]`    \\ 
\hline

\end{tabularx}

\end{table}



“阅读”部分主要考察学生“提取信息”、“形成解释”、“整体感知”和“解决问题”四个方面的能力。
下面将结合“阅读”部分的典型题目来做具体分析。


\begin{itshape}\begin{center}
（一）船底的漏洞\end{center}

\small<1>在一个临湖的小村庄里，住着一位勤劳的农夫。农闲时，他还会划着小船去湖里打鱼。	

<2>冬天快要到了，天气很冷。这天，农夫又打了满满一桶鱼，心里想着晚上的美餐，不禁加快了划船的速度。快要上岸时，突然听到“哐”的一声，原来是湖边的尖石把船底撞了一个洞。农夫心想：“天都快黑了，又不急着打鱼，还是明天再修吧。”可是到了第二天，农夫的妻子病了，他既要照顾妻子，又要做家务，忙得不可开交，把修船这件事忘了。<3>寒冷漫长的冬天过去了，人们都在为新一年的开工做准备。这天，一个漆匠来到村里，他热情地问农夫：“嗨，最近好吗？您家有什么需要粉刷的东西吗？”农夫想了想说：“我那条放在湖边的小船漆都掉了，很难看。你能帮我刷漂亮些吗？”“行啊，保证给您漆得漂漂亮亮的。”漆匠把小船粉刷得很漂亮，农夫和两个儿子看到焕然一新的小船非常开心。<4>春意渐浓，湖里的冰都融化了。农夫的儿子说：“爸爸，湖里冰都化了，我们去划船吧。”<5>“好啊，但是爸爸现在得去田里播种，你们自己先去玩吧。”<6>“哇，划船去咯！”孩子们奔向湖边。<7>农夫在田里忙活了好一阵子，突然他想起了什么，连忙扔下手里的活，心急火燎地跑到湖边。他看见孩子们正悠悠地划着小船，急忙叫他们上岸，并把船也拉上了岸。他蹲下来，看了看船底，发现不知是谁用木块把船底的漏洞给堵上了。“这是怎么回事？”农夫诧异万分。突然他叫道：“啊，是上次那个漆匠。”<8>农夫带着孩子们找到漆匠，说：“太感谢您啦！”他让孩子们给漆匠鞠躬行礼。<9>“哎呀，谢我什么啊？”漆匠有些茫然。<10>“多亏了您呐! 上次帮我把船底的漏洞给堵上了。” 农夫不住地感谢。<11>漆匠恍然大悟，笑笑说：“ \uline{~~~~~~~~~~~~~~~~~~~~}。”<12>农夫摇了摇头说：“对您来说，也许只是件小事，可是您的小小举动却救了我两个孩子的命啊。要不是您，他们很可能已经淹死了。真是太谢谢您了！”
	
\end{itshape}


\questiontitle{典型题目8：C3AO221}

第<7>自然段中，农夫“心急火燎地跑到湖边”的原因，表述最恰当的一项是：

\begin{table}[H]
\begin{tabular}{l}

  \makecell[l]{A．想起船被撞了一个洞这件事	\\
  B．想起了要修船去打鱼的事情  \\
  C．想起了去划船的两个儿子还没有回家  \\
  D．担心有漏洞的船沉没，两个儿子淹死 } \\
  							
\end{tabular}
\end{table}
`r row <- point.rate[point.rate[,var.variable]=="C3AO221_X",]`- 内容维度：阅读- 考查能力：能根据文本信息、联系个人经验对文本内容作出合理的解释- 正确答案：D（选A得2分，选B得0分，选C得0分，选D得4分）- 本题满分：4分- 得分情况：`r row[row[,var.key]=="总体",var.param]`%`r fig_name <- "学生在题目C3AO221上的作答情况" `
```{r answer.C3AO221.segment.bar.cn, echo=FALSE, message=FALSE, include = FALSE, result="hide"}
plot.entry <- report$plot$answer.segment.bar.cn
plot.entry$data$keep <- list(list(var = var.scope, value=list(report$school,report$county)),list(var = var.variable, value=list("C3AO221")))
fig_file  <- plot.figure( report = report, plot.in = plot.entry ,fig_name = fig_name)
```
\begin{figure}[H]
\includegraphics[width=\textwidth]{`r fig_file`}
\caption{`r fig_name`}
\label{fig:`r fig_name`}
\end{figure}
这是“为获得文学体验”阅读情境中的一道题，考查的是学生根据文本信息对相关问题作出合理解释的能力。

这道题的四个选项是根据对学生语文素养实际发展水平以及同龄学生阅读这个文段的口语报告分析设计的，分别代表了学生阅读能力发展的三个不同水平：选择D选项的学生水平最高，他们能在整体把握文本内容的基础上,根据“湖边的尖石把船底撞了一个洞”、“忙得不可开交，把修船这件事忘了”、“划船去咯”、“要不是您，他们很可能已经淹死了”这些信息作出推断，形成对农夫“心急火燎地跑到湖边”这一原因的合理解释；选择A选项的学生处于第二个水平，这些学生能够从文章中提取部分信息与“心急火燎”建立联系，但对问题的解释不完整；选择B、C选项的学生水平最低，他们不能有效地提取文本信息，理解错误。\questiontitle{典型题目9：C3AO231}以下是同学们对文章内容的归纳，你认为最合适的一项是：

A．农夫住在一个临湖的小村庄里。农闲时他会划着小船去湖里打鱼， 一次不小心撞坏了船。因为忙，他忘记了去修


B．农夫打完鱼回家时船撞了个洞，他忘记修船。一个漆匠帮他修好了船，农夫和他的孩子都很高兴。他带着孩子们向漆匠表示谢意。


C．农夫的船撞了个洞，他忘记修了。漆匠在给农夫漆船时修补了漏洞，避免了危险的发生。农夫带着孩子们向漆匠表示谢意。


D．漆匠把船漆得很漂亮，农夫和两个儿子看到了非常开心。春天，农夫的两个孩子去湖里划船，他们玩得很高兴。

`r row <- point.rate[point.rate[,var.variable]=="C3AO231_X",]`- 内容维度：阅读- 考查能力：能形成对文本内容的整体感知，对阅读材料的内容进行归纳- 正确答案：C（选A得1分，选B得2分，选C得4分，选D得0分）- 本题满分：4分- 得分情况：`r row[row[,var.key]=="总体",var.param]`%`r fig_name <- "学生在题目C3AO231上的作答情况" `
```{r answer.C3AO231.segment.bar.cn, echo=FALSE, message=FALSE, include = FALSE, result="hide"}
plot.entry <- report$plot$answer.segment.bar.cn
plot.entry$data$keep <- list(list(var = var.scope, value=list(report$school,report$county)),list(var = var.variable, value=list("C3AO231")))
fig_file  <- plot.figure( report = report, plot.in = plot.entry ,fig_name = fig_name)
```
\begin{figure}[H]
\includegraphics[width=\textwidth]{`r fig_file`}
\caption{`r fig_name`}
\label{fig:`r fig_name`}
\end{figure}

这是“为获得文学体验”阅读情境中的一道题，考查的是学生整体感知文本内容，对阅读材料的主要内容进行归纳的能力。这道题的四个选项是根据对学生语文素养实际发展水平以及同龄学生阅读这个文段的口语报告分析设计的，分别代表了学生阅读能力发展的四个不同水平：选择C选项的学生水平最高，他们把文章看成一个整体，能在读懂各段落意思的基础上，提炼出关键信息，用简要的语言加以归纳, 具有较强的整体把握文章内容的能力；选择B选项的学生处于第二个水平，这些学生能把文章看成一个整体，但遗漏了“避免危险发生”这一关键信息，归纳不完整；选择A选项的学生处于第三个水平，这些学生还不具备整体感知的能力，只能从文章中提取出部分信息，以偏概全；而选择D选项的学生水平是最低的，他们没有理解文章内容。\questiontitle{典型题目10：C3AO251}从这个故事当中，可以看出漆匠是一个\uline{~~~~~~~~~~}的人。

\begin{table}[H]
\begin{tabularx}{\textwidth}{XXXX}

  \makecell[c]{A．勤劳勇敢}	& 
  \makecell[c]{B．乐于助人} &
  \makecell[c]{C．谦虚谨慎} &
  \makecell[c]{D．认真细致} \\
  							
\end{tabularx}
\end{table}
`r row <- point.rate[point.rate[,var.variable]=="C3AO251_X",]`     - 内容维度：阅读- 考查能力：能根据一定的标准对文本的内容、观点及语言运用作出评价- 正确答案：B （选A得0分，选B得4分，选C得1分，选D得2分）- 本题满分：4分- 得分情况：`r row[row[,var.key]=="总体",var.param]`%`r fig_name <- "学生在题目C3AO251上的作答情况" `
```{r answer.C3AO251.segment.bar.cn, echo=FALSE, message=FALSE, include = FALSE, result="hide"}
plot.entry <- report$plot$answer.segment.bar.cn
plot.entry$data$keep <- list(list(var = var.scope, value=list(report$school,report$county)),list(var = var.variable, value=list("C3AO251")))
fig_file  <- plot.figure( report = report, plot.in = plot.entry ,fig_name = fig_name)
```
\begin{figure}[H]
\includegraphics[width=\textwidth]{`r fig_file`}
\caption{`r fig_name`}
\label{fig:`r fig_name`}
\end{figure}


这是“为获得文学体验”阅读情境中的一道题，考查的是学生根据一定的标准对文本的内容、观点及语言运用作出评价的能力。这道题的四个选项是根据对学生语文素养实际发展水平以及同龄学生阅读这个文段的口语报告分析设计的，分别代表了学生阅读能力发展的四个不同水平：选择B选项的学生水平最高，他们在整体阅读文章，把握文章主要内容，了解事件发生起因、经过、结果的基础上，提炼出隐含在文中的信息，对漆匠这一人物作出恰当的评价；选择D选项的学生处于第二个水平，他们能从文中的具体信息中提炼出隐含的信息，但从漆匠发现船底漏洞后主动修补，帮助农夫避免灾难这样的举动来看，评价不够确切；选择C选项的学生处于第三个水平，他们可能从农夫感谢漆匠的话中提取了隐含的信息，但不能从文章的整体出发进行判断，对人物的评价片面；选择A选项的学生水平是最低的，他们没有理解文章内容，评价不当。\begin{itshape}

\begin{center}（二）绿色的宝库\end{center}

\small
<1>人们把森林比作“绿色的宝库”，这一点也不夸张。你知道我国最大的林区在哪儿吗？在东北，名字就叫东北林区。<2>东北林区包括大小兴安岭和长白山。那里林海茫茫，一望无际，森林面积占全国森林总面积的38%。全国有一半的木材，是从这里生产出来的。<3>凡是来过东北林区的人，都被这里独特的风光迷住了。闻名全国的红松，被称为“长白山独生女”的赤松，还有云杉、冷杉、桦树等树木，绵延千里，就像绿波翻滚的海洋。每年一到六七月份，百花盛开，五彩缤纷，鲜艳夺目，林区又像是一座天然花园。<4>东北林区的植物资源丰富。光长白山保护区，就有1000多种野生植物。这里曾发现过我国最大的人参。人参是名贵药材，它和貂皮、鹿茸一起被誉为“东北林区三大宝”。<5>有了茂密的森林，有了众多的植物，动物就能安居乐业了。在东北林区，活跃着珍贵的哺乳动物——紫貂、梅花鹿、东北虎；还居住着黄鹂、杜鹃、啄木鸟、鸳鸯和丹顶鹤等200多种鸟。<6>东北林区不仅景色优美，而且物产丰富，真是座“绿色的宝库”！

\end{itshape}\questiontitle{典型题目11：C3AS261}
在文中摘录两个能表现东北林区面积大的词语：\uline{~~~~~~~~}、\uline{~~~~~~~~}。
`r row <- point.rate[point.rate[,var.variable]=="C3AS261_X",]` - 内容维度：阅读- 考查能力：能根据文本信息、联系个人经验对文本内容作出合理的解释- 正确答案：林海茫茫、一望无际、绵延千里 （答对1个给2分，答对2个给4分）- 本题满分：4分- 得分情况：`r row[row[,var.key]=="总体",var.param]`%`r fig_name <- "学生在题目C3AS261上的作答情况" `
```{r answer.C3AS261.segment.bar.cn, echo=FALSE, message=FALSE, include = FALSE, result="hide"}
report$plot$answer.segment.bar.cn$ggplot$label$xlab <- "得分"
plot.entry <- report$plot$answer.segment.bar.cn
plot.entry$data$keep <- list(list(var = var.scope, value=list(report$school,report$county)),list(var = var.variable, value=list("C3AS261")))
fig_file  <- plot.figure( report = report, plot.in = plot.entry ,fig_name = fig_name)
```
\begin{figure}[H]
\includegraphics[width=\textwidth]{`r fig_file`}
\caption{`r fig_name`}
\label{fig:`r fig_name`}
\end{figure}

这是“为获取信息”阅读情境中的一道题，考查的是学生根据文本信息对相关问题做出合理解释的能力。本题的正确答案为“林海茫茫”、“一望无际”、“绵延千里”。在文中，“林海茫茫”形容森林辽阔，面积非常大；“一望无际”是指森林没有边际，一眼看不到边;“绵延千里”是指树林绵长，延续不断。所以，这三个词语都可以表现东北林区的面积大，学生只要摘录其中的两个词语，就能正确完成此题。根据本次的答题情况，可将学生的阅读能力发展水平分为三个不同水平：两个词语都能正确摘录的学生水平最高，他们能根据要求从文中提取相关的词语；正确摘录一个词语的学生处于第二个水平，他们能根据要求从文中提取相关的词语，但部分词语的理解不恰当；两个词语都未正确摘录的学生水平最低，他们不能根据要求从文中提取相关的词语，如部分学生摘录了“闻名全国”、“安居乐业”、“百花盛开”等词。\questiontitle{典型题目12：C3AO291}
这篇文章主要告诉我们的是：\begin{table}[H]
\begin{tabular}{l}

 \makecell[l]{ A．东北林区是我国最大的林区 \\ 
  B．东北林区的植物资源非常丰富 \\
  C．在东北林区里，动物们安居乐业 \\
  D．东北林区景色优美，物产丰富 } \\
  							
\end{tabular}
\end{table}

`r row <- point.rate[point.rate[,var.variable]=="C3AO291_X",]`- 内容维度：阅读- 考查能力：能形成对文本内容的整体感知，对阅读材料的内容进行归纳- 正确答案：D （选A得0分，选B得2分，选C得2分，选D得4分）- 本题满分：4分- 得分情况：`r row[row[,var.key]=="总体",var.param]`%`r fig_name <- "学生在题目C3AO291上的作答情况" `
```{r answer. C3AO291.segment.bar.cn, echo=FALSE, message=FALSE, include = FALSE, result="hide"}
report$plot$answer.segment.bar.cn$ggplot$label$xlab <- "选项"
plot.entry <- report$plot$answer.segment.bar.cn
plot.entry$data$keep <- list(list(var = var.scope, value=list(report$school,report$county)),list(var = var.variable, value=list("C3AO291")))
fig_file  <- plot.figure( report = report, plot.in = plot.entry ,fig_name = fig_name)
```


\begin{figure}[H]
\includegraphics[width=\textwidth]{`r fig_file`}
\caption{`r fig_name`}
\label{fig:`r fig_name`}
\end{figure}


这是“为获取信息”阅读情境中的一道题，考查的是学生整体感知文本内容，对阅读材料的主要内容进行归纳的能力。

这道题的四个选项是根据对学生语文素养实际发展水平以及同龄学生阅读这个文段的口语报告分析设计的，分别代表了学生阅读能力发展的三个不同水平：选择D选项的学生水平最高，他们把文章看成一个整体，能在读懂各段落意思的基础上，提炼出关键信息，并找到文中归纳文章主要内容的句子，具有较强的信息捕捉能力和整体把握文章内容的能力；选择B、C选项的学生处于第二个水平，这些学生能够提取出文中的关键信息，但信息提取不完整，整体感知能力还有待提高；选择A选项的学生处于第三个水平，这些学生还不具备整体感知的能力，只能从文章中提取出单个的信息，理解片面。
\questiontitle{典型题目13：C3AO301}
奥运会的入场顺序在奥林匹克运动会开幕式上，各国代表团入场仪式受人瞩目。希腊作为奥运会的发源地，代表团一直都是第一个入场。主办国出于礼貌，代表团都安排在最后入场。其他国家的入场顺序一般由主办国家根据本国语言或文化习俗排定。2008年在北京举行的第29届夏季奥林匹克运动会入场式，依据各国代表团的中文名称，按其第一个字的笔画数，从少到多安排入场顺序。根据代表团入场排序的规定，下面四个国家在第29届夏季奥林匹克运动会中的入场顺序正确的一项是：\begin{table}[H]
\begin{tabular}{l}

  \makecell[l]{A．希腊~~印度~~美国~~中华人民共和国  \\ 
  B．中华人民共和国~~印度~~希腊~~美国  \\
  C．美国~~希腊~~中华人民共和国~~印度  \\
  D．希腊~~美国~~印度~~中华人民共和国 } \\
  							
\end{tabular}
\end{table}`r row <- point.rate[point.rate[,var.variable]=="C3AO301_X",]`- 内容维度：阅读- 考查能力：能利用文本信息完成任务- 正确答案：A- 本题满分：5分- 得分情况：`r row[row[,var.key]=="总体",var.param]`%`r fig_name <- "学生在题目C3AO301上的作答情况" `
```{r answer.C3AO301.segment.bar.cn, echo=FALSE, message=FALSE, include = FALSE, result="hide"}
report$plot$answer.segment.bar.cn$ggplot$label$xlab <- "选项"
plot.entry <- report$plot$answer.segment.bar.cn
plot.entry$data$keep <- list(list(var = var.scope, value=list(report$school,report$county)),list(var = var.variable, value=list("C3AO301")))
fig_file  <- plot.figure( report = report, plot.in = plot.entry ,fig_name = fig_name)
```
\begin{figure}[H]
\includegraphics[width=\textwidth]{`r fig_file`}
\caption{`r fig_name`}
\label{fig:`r fig_name`}
\end{figure}


这是“为了完成任务”阅读情境中的一道题，考查学生合理利用文本信息解决相应情境中问题的能力。

这道题设计的是根据代表团入场排序的规定，来确定2008年北京奥运会中华人民共和国，印度、希腊和美国入场的顺序。这段文字一共5句话。第1句“在奥林匹克运动会开幕式上，各国代表团入场仪式受人瞩目。”与具体怎样排序关系不大。第2句“希腊作为奥运会的发源地，代表团一直都是第一个入场。”说明希腊排在最前面。第3句“主办国出于礼貌，代表团都安排在最后入场。”说明主办国排在最后面。第4句“其他国家的入场顺序一般由主办国家根据本国语言或文化习俗排定。”第5句“2008年在北京举行的第29届夏季奥林匹克运动会入场式，依据各国代表团的中文名称，按其第一个字的笔画数，从少到多安排入场顺序。”这两句联系起来看，就是北京奥运会其他国家按笔画数从少到多排序。

简言之，北京奥运会入场排序有三条规定：1、希腊第一；2、主办国（中华人民共和国）最后；3、其他国家按其中文名称的第一个字笔画数由少到多出场。从具体的选项看，选项B只满足第2条规定；选项C完全是随意安排，不符合所有规定；选项D满足第1、2条规定，但不符合第3条规定。唯有选项A满足3条规定，符合题目要求。


由实际测查结果来看，三个选项均具有一定的干扰性。尤其是选择B的学生高达`r answer[answer[,var.variable]=="C3AO301" & answer[,var.key]=="B" & answer[,var.sample]=="总体",var.param]`%，究其原因，应该是提取信息不够完整，考虑问题不够全面。



### 习作



```{r writing.table.cn, echo=TRUE, message=TRUE, include = FALSE, result="hide"}
param.entry <- "writing.table.cn"
dimention.param  <- dataframe.table( report = report, param = report$param[[param.entry]])
```
```{r writing.point.rate.table.cn, echo=TRUE, message=TRUE, include = FALSE, result="hide"}
point.rate.p  <- point.rate.all[point.rate.all[,var.scope]==report$county & point.rate.all[,var.dimention]=="习作",]
point.rate  <- point.rate.all[point.rate.all[,var.scope]==report$school & point.rate.all[,var.dimention]=="习作",]
```
```{r writing.answer.table.cn, echo=TRUE, message=TRUE, include = FALSE, result="hide"}
answer  <- answer.all[answer.all[,var.scope]==report$school & answer.all[,var.dimention]=="习作",]
```
`r tab_name <- "学生在语文学科“习作”上的平均得分率（％）" `

\begin{table}[H]
\caption{`r tab_name`} \label{tab: `r tab_name`} 
\itshape
\mytable

\begin{tabularx}{\textwidth}{|c|c|X|c|c|}

\hline

\makecell[c]{内容领域} & 题目编码 & \makecell[c]{具体描述} & \makecell[c]{本\\区} & \makecell[c]{本\\校}  \\ 
\hline

\makecell[c]{选择材料} & C3AS311 & \makecell[l]{能够切合题意、中心突出、感情真实、内容具体 } & 
`r row.p <- point.rate.p[point.rate.p[,var.variable]=="C3AS311_X",]`
`r row <- point.rate[point.rate[,var.variable]=="C3AS311_X",]`
`r row.p[row.p[,var.key]=="总体",var.param]`  &
`r row[row[,var.key]=="总体",var.param]`   \\  
\hline
 
 \makecell[c]{组织材料} & C3AS312 & \makecell[l]{能够语言通顺、简洁得体} & 
`r row.p <- point.rate.p[point.rate.p[,var.variable]=="C3AS312_X",]`
`r row <- point.rate[point.rate[,var.variable]=="C3AS312_X",]`
`r row.p[row.p[,var.key]=="总体",var.param]`  & 
`r row[row[,var.key]=="总体",var.param]`  \\ 
\hline
 \makecell[c]{语言表达} & C3AS313 & \makecell[l]{能够结构合理、层次清晰、详略得体 } & 
`r row.p <- point.rate.p[point.rate.p[,var.variable]=="C3AS313_X",]`
`r row <- point.rate[point.rate[,var.variable]=="C3AS313_X",]`
`r row.p[row.p[,var.key]=="总体",var.param]`  & 
`r row[row[,var.key]=="总体",var.param]`  \\ 
\hline
\makecell[c]{书写及标点} & C3AS314 & \makecell[l]{能够书写清晰，标点符号使用正确，错别字较少 } & 
`r row.p <- point.rate.p[point.rate.p[,var.variable]=="C3AS314_X",]`
`r row <- point.rate[point.rate[,var.variable]=="C3AS314_X",]`
`r row.p[row.p[,var.key]=="总体",var.param]`  & 
`r row[row[,var.key]=="总体",var.param]`  \\ 

\hline
\end{tabularx}
\end{table}


“习作”部分着重考查学生“选择材料”、“组织材料”、“语言表达”和“书写及标点”四方面的能力。

下面将结合“习作”部分的典型题目来做具体分析。- 内容维度：习作- 作文题目：\textit{一只小鸟刚学会飞，就去旅行了。它会到哪里去？旅途中会发生什么事呢？请你展开想象，写一个故事。题目自拟，250字左右。}- 考查能力：选择材料、组织材料、语言表达、书写。- 本题满分：30分- 评分标准：


\begin{itshape}
\mytable
\begin{longtable}{|c|c|p{10cm}|}
\hline

\multirow{5}{*}{\makecell[c]{选择材料\\写什么\\（6分）}} & 5-6分 & 能围绕给定的情境合理想象，内容具体。 \\ \cline{2-3}
		& 3-4分 & 能围绕给定的情境展开想象，内容较具体。 \\ \cline{2-3}
		& 2分 & 能围绕给定的情境想象，但内容过于简单。 \\ \cline{2-3}
		& 1分 & 想象的内容与给定的情景有一点关联，但不够合理。 \\ \cline{2-3}
		& 0分 & 想象的内容与给定的情境无关。 \\ 
\hline
		
\multirow{5}{*}{\makecell[c]{组织材料\\怎么写\\（6分）}} & 5-6分  & 叙述完整，过程清楚，小节划分正确。 \\ \cline{2-3}
		& 3-4分 & 叙述较完整，过程较清楚，有小节的划分。 \\ \cline{2-3}
		& 2分 & 叙述不完整，过程不清楚，不分小节。 \\ \cline{2-3}
		& 1分 & 只写一两句话不能形成文段。 \\ \cline{2-3}
		& 0分 & 逻辑混乱。 \\ 
\hline
			
 & 14-15分 & \makecell[l]{语句通顺，语意连贯，用词准确； \\ 标点使用正确，基本上没有错别字。 \\ （个别标点出错，不影响表达。有2、3个错别字。）} \\ \cline{2-3}
	\multirow{2}{*}{\makecell[c]{语言表达\\写得怎么样\\（6分）}}	& 11-13分 & \makecell[l]{语言通顺，语意比较连贯，用词基本恰当； \\ 标点使用有一些错误，有一些错别字。\\ （有4—6个错别字）} \\ \cline{2-3}
		& 8-10分 & \makecell[l]{语言基本通顺，有个别病句或词语运用不恰当之处，\\ 不影响意思的理解。 \\ 漏用、用错的标点较多，错别字较多（10个以上）。} \\ \cline{2-3}
		& 3-7分 & \makecell[l]{病句很多，语意比较混乱，词不达意。\\ 逻辑混乱，语意不明，没有标点，错别字很多。} \\ \cline{2-3}
		& 0-2分 & 逻辑混乱，语意不明，没有标点，错别字很多。 \\ 
\hline
		
	
\multirow{4}{*}{\makecell[c]{书写\\（3分）}} & 3分 & 字迹端正，书面整洁。 \\ \cline{2-3}
		& 2分 & 字迹比较端正，书面比较整洁。 \\ \cline{2-3}
		& 1分 & 字迹潦草，尚能看清。 \\ \cline{2-3}
		& 0分 & 非常乱，看不清。 \\ 
\hline

\end{longtable}
\end{itshape}

`r row <- point.rate[point.rate[,var.variable]=="C3AS310_X",]`
“习作”从“选择材料”、“组织材料”、“语言表达”及“书写”四个分项考查学生在叙述事情上的能力表现。在本报告中分为四个题目，编号分别为C3AS311、C3AS312、C3AS313、C3AS314。下面分别呈现学生在写作分项上的作答情况。

\questiontitle{C3AS311 (维度1  满分6分)}

\begin{table}[H]
\centering
\itshape
\mytable
\begin{tabularx}{\textwidth}{|rX|}

\hline
\makecell[r]{\mytablehead{维度1:}} & \makecell[l]{\mytablehead{选择材料（学什么）}}  \\
\makecell[r]{5-6分：} & \makecell[l]{能围绕给定的情境展开想象，内容具体。}  \\
\makecell[r]{3-4分：} & \makecell[l]{能围绕给定的情境合理想象，内容较具体。}  \\
\makecell[r]{2分：} & \makecell[l]{能围绕给定的情境想象，但内容过于简单。}  \\
\makecell[r]{1分：} & \makecell[l]{想象的内容与给定的情景有一点关联，但不够合理。}  \\
\makecell[r]{0分：} & \makecell[l]{想象的内容与给定的情境无关。}  \\

\hline
\end{tabularx}
\end{table}`r fig_name <- "学生在题目C3AS311上的作答情况" `
```{r answer.C3AS311.segment.bar.cn, echo=FALSE, message=FALSE, include = FALSE, result="hide"}
report$plot$answer.segment.bar.cn$ggplot$label$xlab <- "分数段"
plot.entry <- report$plot$answer.segment.bar.cn
plot.entry$data$keep <- list(list(var = var.scope, value=list(report$school,report$county)),list(var = var.variable, value=list("C3AS311_S")))
fig_file  <- plot.figure( report = report, plot.in = plot.entry ,fig_name = fig_name)
```
\begin{figure}[H]
\includegraphics[width=\textwidth]{`r fig_file`}
\caption{`r fig_name`}
\label{fig:`r fig_name`}
\end{figure}

本校学生在“选择材料”上的平均得分率为`r point.rate[point.rate[,var.variable]=="C3AS311_X" & point.rate[,var.key]=="总体" & point.rate[,var.sample]=="总体",var.param]`%。\questiontitle{C3AS312 (维度2  满分6分)}

\begin{table}[H]
\centering
\itshape
\mytable
\begin{tabularx}{\textwidth}{|rX|}

\hline
\makecell[r]{\mytablehead{维度2:}} & \makecell[l]{\mytablehead{组织材料(怎么写)}}  \\
\makecell[r]{5-6分：} & \makecell[l]{叙述完整，过程清楚，小节划分正确。}  \\
\makecell[r]{3-4分：} & \makecell[l]{叙述较完整，过程较清楚，有小节的划分。}  \\
\makecell[r]{2分：} & \makecell[l]{叙述不完整，过程不清楚，不分小节。}  \\
\makecell[r]{1分：} & \makecell[l]{只写一两句话不能形成文段。}  \\
\makecell[r]{0分：} & \makecell[l]{逻辑混乱。}  \\

\hline
\end{tabularx}
\end{table}`r fig_name <- "学生在题目C3AS312上的作答情况" `
```{r answer.C3AS312.segment.bar.cn, echo=FALSE, message=FALSE, include = FALSE, result="hide"}
report$plot$answer.segment.bar.cn$ggplot$label$xlab <- "分数段"
plot.entry <- report$plot$answer.segment.bar.cn
plot.entry$data$keep <- list(list(var = var.scope, value=list(report$school,report$county)),list(var = var.variable, value=list("C3AS312_S")))
fig_file  <- plot.figure( report = report, plot.in = plot.entry ,fig_name = fig_name)
```
\begin{figure}[H]
\includegraphics[width=\textwidth]{`r fig_file`}
\caption{`r fig_name`}
\label{fig:`r fig_name`}
\end{figure}


本校学生在“组织材料”上的平均得分率为`r point.rate[point.rate[,var.variable]=="C3AS312_X" & point.rate[,var.key]=="总体" & point.rate[,var.sample]=="总体",var.param]`%。


\questiontitle{C3AS313 (维度3  满分15分)}

\begin{table}[H]
\centering
\itshape
\mytable
\begin{tabularx}{\textwidth}{|rX|}

\hline
\makecell[r]{\mytablehead{维度3:}} & \makecell[l]{\mytablehead{语言表达(写得怎么样)}}  \\
\makecell[r]{14-15分：} & \makecell[l]{语句通顺，语意连贯，用词准确；标点使用正确，基本上没有错别字。\\（个别标点出错，不影响表达。有2、3个错别字。）}  \\
\makecell[r]{11-13分：} & \makecell[l]{语言通顺，语意比较连贯，用词基本恰当；标点使用有一些错误，有一些错别字。\\（有4—6个错别字）}  \\
\makecell[r]{8-10分：} & \makecell[l]{语言基本通顺，有个别病句或词语运用不恰当之处，不影响意思的理解。\\ 漏用、用错的标点较多，错别字较多（10个以上）。}  \\
\makecell[r]{3-7分：} & \makecell[l]{病句很多，语意比较混乱，词不达意。}  \\
\makecell[r]{0-2分：} & \makecell[l]{逻辑混乱，语意不明，没有标点，错别字很多。基本上不用标点，错别字多。\\（10---20个错别字之间）}  \\

\hline
\end{tabularx}
\end{table}`r fig_name <- "学生在题目C3AS313上的作答情况" `
```{r answer.C3AS313.segment.bar.cn, echo=FALSE, message=FALSE, include = FALSE, result="hide"}
report$plot$answer.segment.bar.cn$ggplot$label$xlab <- "分数段"
plot.entry <- report$plot$answer.segment.bar.cn
plot.entry$data$keep <- list(list(var = var.scope, value=list(report$school,report$county)),list(var = var.variable, value=list("C3AS313_S")))
report$plot$answer.segment.bar.cn$data$order <- list(list(var = "x", list = list("0-5","5.5-9","9.5-12","12.5-15")))
fig_file  <- plot.figure( report = report, plot.in = plot.entry ,fig_name = fig_name)
report$plot$answer.segment.bar.cn$data$order <- NULL
```
\begin{figure}[H]
\includegraphics[width=\textwidth]{`r fig_file`}
\caption{`r fig_name`}
\label{fig:`r fig_name`}
\end{figure}


本校学生在“语言表达”上的平均得分率为`r point.rate[point.rate[,var.variable]=="C3AS313_X" & point.rate[,var.key]=="总体" & point.rate[,var.sample]=="总体",var.param]`%。

\questiontitle{C3AS314 (维度4  满分3分)}\begin{table}[H]
\centering
\itshape
\mytable
\begin{tabularx}{\textwidth}{|rX|}

\hline
\makecell[r]{\mytablehead{维度4:}} & \makecell[l]{\mytablehead{书写}}  \\
\makecell[r]{3分：} & \makecell[l]{字迹端正，书面整洁。}  \\
\makecell[r]{2分：} & \makecell[l]{字迹比较端正，书面比较整洁。}  \\
\makecell[r]{1分：} & \makecell[l]{字迹潦草，尚能看清。}  \\
\makecell[r]{0分：} & \makecell[l]{非常乱，看不清。}  \\

\hline
\end{tabularx}
\end{table}`r fig_name <- "学生在题目C3AS314上的作答情况" `
```{r answer.C3AS314.segment.bar.cn, echo=FALSE, message=FALSE, include = FALSE, result="hide"}
report$plot$answer.segment.bar.cn$ggplot$label$xlab <- "分数段"
plot.entry <- report$plot$answer.segment.bar.cn
plot.entry$data$keep <- list(list(var = var.scope, value=list(report$school,report$county)),list(var = var.variable, value=list("C3AS314_S")))
fig_file  <- plot.figure( report = report, plot.in = plot.entry ,fig_name = fig_name)
```
\begin{figure}[H]
\includegraphics[width=\textwidth]{`r fig_file`}
\caption{`r fig_name`}
\label{fig:`r fig_name`}
\end{figure}

本校学生在“书写”上的平均得分率为`r point.rate[point.rate[,var.variable]=="C3AS314_X" & point.rate[,var.key]=="总体" & point.rate[,var.sample]=="总体",var.param]`%。“习作”部分，根据本次测试的能力要求将学生的作文划分为4个层次：A水平：能够围绕题目给出的情境展开想象，想象合理，内容具体；叙述完整，过程清楚；语句通顺，语意连贯，用词准确。B（中上）水平：能够围绕题目给出的情境展开想象，内容较具体；叙述较完整，过程较清楚；语言通顺，语意比较连贯，用词基本恰当。B（中下）水平：能够围绕题目给出的情境展开想象，但想象不够合理；结构不完整，内容过于简单；语言比较通顺，有个别病句或词语运用不恰当之处，但不影响意思的理解。C水平：不能够围绕题目给出的情景展开想象或跑题；叙述不完整，过程不清楚；语言表达比较混乱，词不达意。下面将结合不同水平的四篇作文样例来做具体分析。A水平：能够围绕题目给出的情境展开想象，想象合理，内容具体；叙述完整，过程清楚；语句通顺，语意连贯，用词准确。学生样例：
`r fig_file <- "cn_C3AS31_A_01.png" `
\begin{figure}[H]
\includegraphics[width=\textwidth]{`r fig_file`}
\end{figure}
`r fig_file <- "cn_C3AS31_A_02.png" `
\begin{figure}[H]
\includegraphics[width=\textwidth]{`r fig_file`}
\end{figure}
`r fig_file <- "cn_C3AS31_A_03.png" `
\begin{figure}[H]
\includegraphics[width=\textwidth]{`r fig_file`}
\end{figure}

点评：小作者围绕给定的情境展开了合理的想象，为读者呈现了一个情节完整的小故事。文章的内容具体，结构清楚，小节的划分合理，节与节之间意思承接非常自然，把小鸟的乐于助人的特点充分展现在读者眼前。小作者的表达能力很强，语言流畅，语意连贯，用词准确，基本功非常扎实。这篇习作很好地达到了课程标准对三年级学生习作的要求B（中上）水平：能够围绕题目给出的情境展开想象，内容较具体；叙述较完整，过程较清楚；语言通顺，语意比较连贯，用词基本恰当。学生样例：

`r fig_file <- "cn_C3AS31_B_01.png" `
\begin{figure}[H]
\includegraphics[width=\textwidth]{`r fig_file`}
\end{figure}
`r fig_file <- "cn_C3AS31_B_02.png" `
\begin{figure}[H]
\includegraphics[width=\textwidth]{`r fig_file`}
\end{figure}


点评：

这篇作文讲了刚学会飞的小鸟旅行途中因体力不支掉到黄鹂鸟家中，黄鹂鸟和他的孩子一起把小鸟送回去的故事。小作者所写的故事虽然情节比较简单，但能根据题目所给的情境展开想象，写了一个结构完整、情节比较合理、过程比较清晰的故事。本文的语言较通顺，意思较清晰；文章中标点使用比较正确，书写也较规范，但是作者给文章所取的题目不太合适，文章写的是那只刚学会飞的小鸟旅行的事，并不是黄鹂鸟妈妈的儿子“星月”的事。总体来看，这篇作文达到了课程标准对三年级学生的习作要求。B（中下）水平：能够围绕题目给出的情境展开想象，但想象不够合理；结构不完整，内容过于简单；语言比较通顺，有个别病句或词语运用不恰当之处，但不影响意思的理解。学生样例：

`r fig_file <- "cn_C3AS31_C_01.png" `
\begin{figure}[H]
\includegraphics[width=\textwidth]{`r fig_file`}
\end{figure}


点评：小作者写的故事与题目给出的情境基本相符，但是叙述的内容过于简单，缺少必要的展开，内容之间有跳跃，有些想象不够合理。从语言的表达看，有一些病句，但还不影响意思理解，文中句子意思基本清楚。小作者基本掌握了常用标点符号的用法。总体来看，这篇作文基本达到课程标准对三年级学生的习作要求。C水平：不能够围绕题目给出的情景展开想象或跑题；叙述不完整，过程不清楚；语言表达比较混乱，词不达意。学生样例：

`r fig_file <- "cn_C3AS31_D_01.png" `
\begin{figure}[H]
\includegraphics[width=\textwidth]{`r fig_file`}
\end{figure}
`r fig_file <- "cn_C3AS31_D_02.png" `
\begin{figure}[H]
\includegraphics[width=\textwidth]{`r fig_file`}
\end{figure}


点评：小作者不能根据题目和给出的情境展开想象写故事，虽然写了不少字，但没有写出一件完整的事。叙述的内容前后跳跃，逻辑比较混乱，不能清楚地表达意思。文中的病句、错别字较多，影响意思的理解。小作者还不能正确使用标点，基本上是“一逗到底”。总体来看，这篇作文没有达到课程标准对三年级学生的习作要求。
# 本校学生在数学学科上的表现

pre.render.introduce.ma.sch


## 学生在数学学科各内容领域和能力维度上的表现
`r fig_name <- "学生在数学学科各内容维度各水平上的人数比例" `
```{r level.bar.domain.ma, echo=FALSE, message=FALSE, include = FALSE, result="hide"}
plot.entry <- report$plot$level.bar.domain.ma
plot.entry$data$keep <- list(list(var = var.scope, value=list(report$school,report$county)))
fig_file  <- plot.figure( report = report, plot.in = plot.entry ,fig_name = fig_name)
```
\begin{figure}[H]
\includegraphics[width=\textwidth]{`r fig_file`}
\caption{`r fig_name`}
\label{fig:`r fig_name`}
\end{figure}`r fig_name <- "学生在数学学科各内容维度的得分分布" `
```{r score.box.domain.ma, echo=FALSE, message=FALSE, include = FALSE, result="hide"}
plot.entry <- report$plot$score.box.domain.ma
plot.entry$data$keep <- list(list(var = var.scope, value=list(report$school,report$county)))
fig_file  <- plot.figure( report = report, plot.in = plot.entry ,fig_name = fig_name)
```
\begin{figure}[H]
\includegraphics[width=\textwidth]{`r fig_file`}
\caption{`r fig_name`}
\label{fig:`r fig_name`}
\end{figure}`r fig_name <- "学生在数学学科各能力维度各水平上的人数比例" `
```{r level.bar.dimention.ma, echo=FALSE, message=FALSE, include = FALSE, result="hide"}
plot.entry <- report$plot$level.bar.dimention.ma
plot.entry$data$keep <- list(list(var = var.scope, value=list(report$school,report$county)))
fig_file  <- plot.figure( report = report, plot.in = plot.entry ,fig_name = fig_name)
```
\begin{figure}[H]
\includegraphics[width=\textwidth]{`r fig_file`}
\caption{`r fig_name`}
\label{fig:`r fig_name`}
\end{figure}`r fig_name <- "学生在数学学科各能力维度的得分分布" `
```{r score.box.dimention.ma, echo=FALSE, message=FALSE, include = FALSE, result="hide"}
plot.entry <- report$plot$score.box.dimention.ma
plot.entry$data$keep <- list(list(var = var.scope, value=list(report$school,report$county)))
fig_file  <- plot.figure( report = report, plot.in = plot.entry ,fig_name = fig_name)
```
\begin{figure}[H]
\includegraphics[width=\textwidth]{`r fig_file`}
\caption{`r fig_name`}
\label{fig:`r fig_name`}
\end{figure}
## 数学学科典型题目分析


以下从“知识技能”、“数学理解”、“规则运用”和“问题解决”四个能力维度来分析典型题目。### 知识技能

```{r point.rate.table.ma, echo=TRUE, message=TRUE, include = FALSE, result="hide"}
param.entry <- "point.rate.table.ma"
point.rate.all  <- dataframe.table( report = report, param = report$param[[param.entry]])

param.entry <- "answer.table.ma"
answer.all <-  dataframe.table( report = report, param = report$param[[param.entry]])

var.dimention <- "维度"
var.variable <- "变量" 
var.key <- "键"
var.param <- "标注值"
var.sample <- "统计样本"
var.scope <- "统计范围"

point.rate.p <- point.rate.all[point.rate.all[,var.scope]==report$county &point.rate.all[,var.dimention]=="知识技能",]
answer.p <- answer.all[answer.all[,var.scope]==report$county & answer.all[,var.dimention]=="知识技能",]

point.rate <- point.rate.all[point.rate.all[,var.scope]==report$school & point.rate.all[,var.dimention]=="知识技能",]
answer <- answer.all[answer.all[,var.scope]==report$school & answer.all[,var.dimention]=="知识技能",]

```

`r tab_name <- "学生在数学学科“知识技能”上的平均得分率（％）" `

\begin{itshape}
\mytable
\begin{longtable}{|c|c|c|p{8cm}|c|c|}
\caption{`r tab_name`} \label{tab: `r tab_name`} \\
\hline
\makecell[c]{内容\\领域} & \makecell[c]{具体内容} & 题目编码 & \makecell[c]{具体描述} & \makecell[c]{本\\区} & \makecell[c]{本\\校}  \\ \hline

\multirow{3}{*}{\makecell[c]{数与\\代数}} & \makecell[c]{常见的量} & M3AO031 & 能根据年、月、日的知识，区分大、小月 & 
`r row.p <- point.rate.p[point.rate.p[,var.variable]=="M3AO031_X",]`
`r row <- point.rate[point.rate[,var.variable]=="M3AO031_X",]`
`r row.p[row.p[,var.key]=="总体",var.param]`  & 
`r row[row[,var.key]=="总体",var.param]`   \\ \cline{2-6}


 & \makecell[c]{数的认识} & M3AS141 & 能比较两个多位数的大小 & 
`r row.p <- point.rate.p[point.rate.p[,var.variable]=="M3AS141_X",]`
`r row <- point.rate[point.rate[,var.variable]=="M3AS141_X",]`
`r row.p[row.p[,var.key]=="总体",var.param]`  & 
`r row[row[,var.key]=="总体",var.param]`   \\  
 \cline{2-6}
 
 
  & \makecell[c]{数的运算} & M3AS151 & 能根据法则，正确计算两位数乘三位数的乘法 & 
`r row.p <- point.rate.p[point.rate.p[,var.variable]=="M3AS151_X",]`
`r row <- point.rate[point.rate[,var.variable]=="M3AS151_X",]`
`r row.p[row.p[,var.key]=="总体",var.param]`  & 
`r row[row[,var.key]=="总体",var.param]`   \\  \hline
 
  \multirow{3}{*}{\makecell[c]{图形与\\几何}} & \makecell[c]{图形的运动} & M3AO041 & 能找出图形中的轴对称图形 & 
`r row.p <- point.rate.p[point.rate.p[,var.variable]=="M3AO041_X",]`
`r row <- point.rate[point.rate[,var.variable]=="M3AO041_X",]`
`r row.p[row.p[,var.key]=="总体",var.param]`  & 
`r row[row[,var.key]=="总体",var.param]`   \\  
\cline{2-6}

 & \makecell[c]{测量} & M3AS131 & 能找出图形中的轴对称图形 & 
`r row.p <- point.rate.p[point.rate.p[,var.variable]=="M3AS131_X",]`
`r row <- point.rate[point.rate[,var.variable]=="M3AS131_X",]`
`r row.p[row.p[,var.key]=="总体",var.param]`  &
`r row[row[,var.key]=="总体",var.param]` \\
  \hline
  
 & \makecell[c]{图形的认识} & M3AS201 & 能找出图形中所有的直角，并用直角符号标注出来 & 
`r row.p <- point.rate.p[point.rate.p[,var.variable]=="M3AS201_X",]`
`r row <- point.rate[point.rate[,var.variable]=="M3AS201_X",]`
`r row.p[row.p[,var.key]=="总体",var.param]`  & 
`r row[row[,var.key]=="总体",var.param]`   \\ 
\cline{2-6}

 \makecell[c]{统计与\\概率} & \makecell[c]{数据统计} & M3AS221 & 能读出统计图中的数据并进行判断 & 
`r row.p <- point.rate.p[point.rate.p[,var.variable]=="M3AS221_X",]`
`r row <- point.rate[point.rate[,var.variable]=="M3AS221_X",]`
`r row.p[row.p[,var.key]=="总体",var.param]`  & 
`r row[row[,var.key]=="总体",var.param]`   \\ 

\hline
\end{longtable}
\end{itshape}


下面将结合“知识技能”部分的典型题目做具体分析。

\clearpage

\questiontitle{典型题目1： M3AS131}

700平方分米 =_____平方米
`r row <- point.rate[point.rate[,var.variable]=="M3AS131_X",]`

- 内容维度：图形与几何
- 能力维度: 知识技能- 正确答案：7- 本题满分：4分- 平均得分率：`r row[row[,var.key]=="总体",var.param]`%

`r fig_name <- "学生在题目M3AS131上的作答情况" `
```{r answer.M3AS131.segment.bar.ma, echo=FALSE, message=FALSE, include = FALSE, result="hide"}
plot.entry <- report$plot$answer.segment.bar.ma
plot.entry$data$keep <- list(list(var = var.scope, value=list(report$school,report$county)),list(var = var.variable, value=list("M3AS131")))
plot.entry$ggplot$label$xlab <- "得分"
fig_file  <- plot.figure( report = report, plot.in = plot.entry ,fig_name = fig_name)
```
\begin{figure}[H]
\includegraphics[width=\textwidth]{`r fig_file`}
\caption{`r fig_name`}
\label{fig:`r fig_name`}
\end{figure}
从全市层面看，大部分学生掌握情况较好。学生的错误大致可以分成两类。第一类是面积单位和长度单位之间的换算混淆，得出错误结果70；第二类是单位之间的换算混淆，得出错误结果70000；也有个别学生两类错误都犯，得出错误结果7000。

\begin{figure}[H]
	\centering
    \begin{subfigure}[b]{0.3\textwidth}
        \includegraphics[width=\textwidth]{ma_M3AS131_01}
    \end{subfigure}
    ~     
    \begin{subfigure}[t]{0.2\textwidth}
        \includegraphics[width=\textwidth]{ma_M3AS131_02}
    \end{subfigure}  
\end{figure}
\addtocounter{figure}{-1}建议：加强概念教学，让学生在动手操作过程中丰富常用长度单位和面积单位的量感，从而建立起正确的面积单位和长度单位的概念，厘清相应单位之间的进率。\clearpage
\questiontitle{典型题目2：M3AS201}用三角尺上的直角判断下面图形中的每个角，是直角的用直角符号在图中标出来．
\begin{figure}[H]
	\centering
	\includegraphics[width=0.2\textwidth]{ma_M3AS201_01}
\end{figure}

`r row <- point.rate[point.rate[,var.variable]=="M3AS201_X",]`- 内容维度：图形与几何- 能力维度：知识技能- 正确答案：在图中用直角符号标出2个直角- 本题满分：2分- 平均得分率：`r row[row[,var.key]=="总体",var.param]`%
`r fig_name <- "学生在题目M3AS201上的作答情况" `
```{r answer.M3AS201.segment.bar.ma, echo=FALSE, message=FALSE, include = FALSE, result="hide"}
plot.entry <- report$plot$answer.segment.bar.ma
plot.entry$data$keep <- list(list(var = var.scope, value=list(report$school,report$county)),list(var = var.variable, value=list("M3AS201")))
plot.entry$ggplot$label$xlab <- "得分"
fig_file  <- plot.figure( report = report, plot.in = plot.entry ,fig_name = fig_name)
```
\begin{figure}[H]
\includegraphics[width=\textwidth]{`r fig_file`}
\caption{`r fig_name`}
\label{fig:`r fig_name`}
\end{figure}本题考查学生能正确用三角尺判断直角，并能用正确的直角符号标注出直角。`r cap_name <- "M3AS201错例" ``r subcap_name <- "错例-1" `
`r subcap_name1 <- "错例-2" `
从全市层面上看，做错的原因主要是一部分学生不会正确用直角符号来表示直角，有些对直角标注符号不规范（如图\ref{fig:`r subcap_name`}），另一部分学生虽然能找到图中相对标准状态下的直角，但对非标准状态下的角不会或者不善于用三角尺进行正确判断（如图\ref{fig:`r subcap_name1`}）。

\begin{figure}[H]
    \centering
    \begin{subfigure}[b]{0.3\textwidth}
    	\includegraphics[width=\textwidth]{ma_M3AS201_02}
    	\caption{`r subcap_name`}
    	\label{fig:`r subcap_name`}
    \end{subfigure}
    ~     
    \begin{subfigure}[b]{0.2\textwidth}
		\includegraphics[width=\textwidth]{ma_M3AS201_03}
		\caption{`r subcap_name1`}
       \label{fig:`r subcap_name1`}
	\end{subfigure}
	\caption{`r cap_name`}\label{fig:`r cap_name`}
\end{figure}
建议:

教师在教学时要引导学生用三角尺判断直角，尤其要重视在非标准状态下对直角的判断的练习设计,运用旋转、变式等来凸显本质属性，同时相应的强化用直角符号表示直角等。### 数学理解

```{r concept.point.rate.table.ma, echo=TRUE, message=TRUE, include = FALSE, result="hide"}

point.rate.p <- point.rate.all[point.rate.all[,var.scope]==report$county &point.rate.all[,var.dimention]=="数学理解",]
answer <- answer.all[answer.all[,var.scope]==report$county & answer.all[,var.dimention]=="数学理解",]

point.rate <- point.rate.all[point.rate.all[,var.scope]==report$school & point.rate.all[,var.dimention]=="数学理解",]
answer <- answer.all[answer.all[,var.scope]==report$school & answer.all[,var.dimention]=="数学理解",]
```
`r tab_name <- "学生在数学学科“数学理解”上的平均得分率（％）" `

\begin{itshape}
\mytable
\begin{longtable}{|c|c|c|p{8cm}|c|c|}
\caption{`r tab_name`} \label{tab: `r tab_name`} \\
\hline
\makecell[c]{内容\\领域} & \makecell[c]{具体内容} & 题目编码 & \makecell[c]{具体描述} & \makecell[c]{本\\区} & \makecell[c]{本\\校}  \\ \hline

\multirow{4}{*}{\makecell[c]{数与\\代数}} & \multirow{2}{*}{\makecell[c]{数的认识}} & M3AO021 & 结合给出的直观图形，能用分数表示部分与整体的关系 & 
`r row.p <- point.rate.p[point.rate.p[,var.variable]=="M3AO021_X",]`
`r row <- point.rate[point.rate[,var.variable]=="M3AO021_X",]`
`r row.p[row.p[,var.key]=="总体",var.param]`  & 
`r row[row[,var.key]=="总体",var.param]`   \\ \cline{3-6}

& & M3AO051 & 能根据数的组成认识多位数 & 
`r row.p <- point.rate.p[point.rate.p[,var.variable]=="M3AO051_X",]`
`r row <- point.rate[point.rate[,var.variable]=="M3AO051_X",]`
`r row.p[row.p[,var.key]=="总体",var.param]`  & 
`r row[row[,var.key]=="总体",var.param]`   \\ \cline{2-6}


 & \multirow{2}{*}{\makecell[c]{数的运算}} & M3AO011 & 能根据混合运算的顺序（含带小括号的），判断需要先计算什么、后计算什么 & 
`r row.p <- point.rate.p[point.rate.p[,var.variable]=="M3AO011_X",]`
`r row <- point.rate[point.rate[,var.variable]=="M3AO011_X",]`
`r row.p[row.p[,var.key]=="总体",var.param]`  & 
`r row[row[,var.key]=="总体",var.param]`   \\  
 \cline{3-6}
 
  &  & M3AO071 & 借助具体例子，能解释除法竖式每一步的含义 & 
`r row.p <- point.rate.p[point.rate.p[,var.variable]=="M3AO071_X",]`
`r row <- point.rate[point.rate[,var.variable]=="M3AO071_X",]`
`r row.p[row.p[,var.key]=="总体",var.param]`  & 
`r row[row[,var.key]=="总体",var.param]`   \\  
 \hline
  
  \multirow{4}{*}{\makecell[c]{图形与\\几何}} & \makecell[c]{图形与位置} & M3AO111 & 能在东、南、西、北中根据给定的一个方向，辨认其余三个方向。 & 
`r row.p <- point.rate.p[point.rate.p[,var.variable]=="M3AO111_X",]`
`r row <- point.rate[point.rate[,var.variable]=="M3AO111_X",]`
`r row.p[row.p[,var.key]=="总体",var.param]`  &
`r row[row[,var.key]=="总体",var.param]`   \\  
\cline{2-6}

& \makecell[c]{图形的认识} & M3AO091 & 考查学生根据图形的特征进行判断，以及与其相关对象之间的区别和联系 & 
`r row.p <- point.rate.p[point.rate.p[,var.variable]=="M3AO091_X",]`
`r row <- point.rate[point.rate[,var.variable]=="M3AO091_X",]`
`r row.p[row.p[,var.key]=="总体",var.param]`  & 
`r row[row[,var.key]=="总体",var.param]`   \\ 
\cline{2-6}

 & \multirow{2}{*}{\makecell[c]{测量}} & M3AS171 & 通过观察，借助对长度的理解，在具体情境中进行测量 & 
`r row.p <- point.rate.p[point.rate.p[,var.variable]=="M3AS171_X",]`
`r row <- point.rate[point.rate[,var.variable]=="M3AS171_X",]`
`r row.p[row.p[,var.key]=="总体",var.param]`  & 
`r row[row[,var.key]=="总体",var.param]`   \\ 
  \cline{3-6}
  
 &  & M3AS191 & 借助对于周长含义的理解，运用观察与比较等方法，得到一些图形的周长 & 
`r row.p <- point.rate.p[point.rate.p[,var.variable]=="M3AS191_X",]`
`r row <- point.rate[point.rate[,var.variable]=="M3AS191_X",]`
`r row.p[row.p[,var.key]=="总体",var.param]`  & 
`r row[row[,var.key]=="总体",var.param]`   \\ 

\hline
\end{longtable}
\end{itshape}


下面将结合“数学理解”部分的典型题目做具体分析。

\clearpage\questiontitle{典型题目3：M3AO071}把52根小棒平均分成2份，每份有几根？小芳通过竖式计算得到了答案．竖式中箭头所指的数相当于下图中的（    ）．
\begin{figure}[H]
  \begin{center}
    \includegraphics[width=0.16\textwidth]{ma_M3AO071_01}
  \end{center}
\end{figure}
\begin{table}[H]
\begin{tabularx}{\textwidth}{cXcX}
A. & 
\includegraphics[width=0.3\textwidth]{ma_M3AO071_A} 
& B. & 
\includegraphics[width=0.3\textwidth]{ma_M3AO071_B}
\\
C. & 
\includegraphics[width=0.3\textwidth]{ma_M3AO071_C} 
& D. & 
\includegraphics[width=0.3\textwidth]{ma_M3AO071_D} 
\\
\end{tabularx}
\end{table}

`r row <- point.rate[point.rate[,var.variable]=="M3AO071_X",]`
- 内容维度：数与运算- 能力维度：数学理解- 正确答案：D- 本题满分：4分- 平均得分率：`r row[row[,var.key]=="总体",var.param]`%`r fig_name <- "学生在题目M3AO071上的作答情况" `
```{r answer.M3AO071.segment.bar.ma, echo=FALSE, message=FALSE, include = FALSE, result="hide"}
plot.entry <- report$plot$answer.segment.bar.ma
plot.entry$data$keep <- list(list(var = var.scope, value=list(report$scope)),list(var = var.variable, value=list("M3AO071")))
plot.entry$ggplot$label$xlab <- "选项"
fig_file  <- plot.figure( report = report, plot.in = plot.entry ,fig_name = fig_name)
```
\begin{figure}[H]
\includegraphics[width=\textwidth]{`r fig_file`}
\caption{`r fig_name`}
\label{fig:`r fig_name`}
\end{figure}本题考查的是能借助具体例子，解释除法竖式每一步的含义。从全市层面看，较14年的得分率上升了近14%，说明绝大部分学生对于算式中每一步蕴含的具体意义的理解比较清晰，能结合具体的情境对数学对象进行理解和解释；也说明我们的教师在教学中改变了只重视解答，而忽视对操作中的每一步所表达的含义的关注，在除法计算教学中能借助操作帮助学生理解算理，通过数形结合，帮助学生沟通横式与竖式之间的联系，故得分率比较高。

\questiontitle{典型题目4: M3AO111}
当你面对西面时，你的右手边是（    ）面．
\begin{table}[H]
\begin{tabularx}{\textwidth}{XXXX}

  \makecell[c]{A．东}	& 
  \makecell[c]{B．南} &
  \makecell[c]{C．西} &
  \makecell[c]{D．北} \\
  							
\end{tabularx}
\end{table}`r row <- point.rate[point.rate[,var.variable]=="M3AO111_X",]` 
                           - 内容维度：图形与几何- 能力维度：数学理解- 正确答案：D- 本题满分：4分- 平均得分率：`r row[row[,var.key]=="总体",var.param]`%`r fig_name <- "学生在题目M3AO111上的作答情况" `
```{r answer.M3AO1111.segment.bar.ma, echo=FALSE, message=FALSE, include = FALSE, result="hide"}
plot.entry <- report$plot$answer.segment.bar.ma
plot.entry$data$keep <- list(list(var = var.scope, value=list(report$scope)),list(var = var.variable, value=list("M3AO111")))
plot.entry$ggplot$label$xlab <- "选项"
fig_file  <- plot.figure( report = report, plot.in = plot.entry ,fig_name = fig_name)
```
\begin{figure}[H]
\includegraphics[width=\textwidth]{`r fig_file`}
\caption{`r fig_name`}
\label{fig:`r fig_name`}
\end{figure}本题考查的是能在东、南、西、北中根据给定的一个方向辨认其余三个方向。从学生作答情况看，有`r answer[answer[,var.variable]=="M3AO111" & answer[,var.key]=="A", var.param]`%的学生选择了A这个错误选项。通过与学生访谈了解到，这种典型错误中比较有代表性的想法是：“因为 ‘上北下南左西右东’，所以我的右手边是东面”。显然，这些学生并不能根据所给的一个方向，正确辨认其余的三个方向，而是将在地图上确认方向的方法机械迁移到现实情境中。建议教师在教学中要重视通过现实情境中确认方向的数学活动，培养学生的方向感，进一步发展空间观念。### 规则运用

```{r apply.point.rate.table.ma, echo=TRUE, message=TRUE, include = FALSE, result="hide"}

point.rate.p <- point.rate.all[point.rate.all[,var.scope]==report$county &point.rate.all[,var.dimention]=="规则运用",]
answer <- answer.all[answer.all[,var.scope]==report$county & answer.all[,var.dimention]=="规则运用",]

point.rate <- point.rate.all[point.rate.all[,var.scope]==report$school & point.rate.all[,var.dimention]=="规则运用",]
answer <- answer.all[answer.all[,var.scope]==report$school & answer.all[,var.dimention]=="规则运用",]
```
`r tab_name <- "学生在数学学科“规则运用”上的平均得分率（％）" `
\begin{itshape}
\mytable
\begin{longtable}{|c|c|c|p{8cm}|c|c|}
\caption{`r tab_name`} \label{tab: `r tab_name`} \\
\hline
\makecell[c]{内容\\领域} & \makecell[c]{具体内容} & 题目编码 & \makecell[c]{具体描述} & \makecell[c]{本\\区} & \makecell[c]{本\\校}  \\ \hline

\multirow{4}{*}{\makecell[c]{数与\\代数}} & \multirow{3}{*}{\makecell[c]{数的运算}} & M3AS161 & 能根据多位数除以两位数的算法来判断商是几位数 & 
`r row.p <- point.rate.p[point.rate.p[,var.variable]=="M3AS161_X",]`
`r row <- point.rate[point.rate[,var.variable]=="M3AS161_X",]`
`r row.p[row.p[,var.key]=="总体",var.param]`  & 
`r row[row[,var.key]=="总体",var.param]`   \\ \cline{3-6}

& & M3AO061 & 能借助已经给出的标准，对于较大数量进行估计 & 
`r row.p <- point.rate.p[point.rate.p[,var.variable]=="M3AO061_X",]`
`r row <- point.rate[point.rate[,var.variable]=="M3AO061_X",]`
`r row.p[row.p[,var.key]=="总体",var.param]`  & 
`r row[row[,var.key]=="总体",var.param]`  \\ \cline{3-6}


 &  & M3AO081 & 能灵活运用不同的方法，解决生活中的问题 & 
`r row.p <- point.rate.p[point.rate.p[,var.variable]=="M3AO081_X",]`
`r row <- point.rate[point.rate[,var.variable]=="M3AO081_X",]`
`r row.p[row.p[,var.key]=="总体",var.param]`  & 
`r row[row[,var.key]=="总体",var.param]`   \\  
 \cline{2-6}
 
  & 探索规律 & M3AS181 & 根据图形的排列的规律，描述出下一个图形 & 
`r row.p <- point.rate.p[point.rate.p[,var.variable]=="M3AS181_X",]`
`r row <- point.rate[point.rate[,var.variable]=="M3AS181_X",]`
`r row.p[row.p[,var.key]=="总体",var.param]`  & 
`r row[row[,var.key]=="总体",var.param]`   \\  
 \hline
  
  \makecell[c]{图形与\\几何} & \makecell[c]{测量} & M3AO101 & 能根据数学对象的特征判断对象的属性，借助对于面积含义的理解，计算出图形的面积  & 
`r row.p <- point.rate.p[point.rate.p[,var.variable]=="M3AO101_X",]`
`r row <- point.rate[point.rate[,var.variable]=="M3AO101_X",]`
`r row.p[row.p[,var.key]=="总体",var.param]`  & 
`r row[row[,var.key]=="总体",var.param]`  \\  
\hline

\makecell[c]{统计与\\概率} & \makecell[c]{数据统计} & M3AS222 & 能根据统计图中的数据进行判断 & 
`r row.p <- point.rate.p[point.rate.p[,var.variable]=="M3AS222_X",]`
`r row <- point.rate[point.rate[,var.variable]=="M3AS222_X",]`
`r row.p[row.p[,var.key]=="总体",var.param]`  & 
`r row[row[,var.key]=="总体",var.param]`   \\ 

\hline
\end{longtable}
\end{itshape}


下面将结合“规则运用”部分的典型题目做具体分析。
\questiontitle{典型题目5: M3AO061}
下图方框里的书架放了198本书，阅览室有6个同样的书架，大约一共放了（    ）本图书．

\begin{table}[H]
\begin{tabularx}{\textwidth}{XXXX}

  \makecell[c]{A．200}	& 
  \makecell[c]{B．1000} &
  \makecell[c]{C．1200} &
  \makecell[c]{D．1500} \\
  							
\end{tabularx}
\end{table}

\begin{figure}[H]
	\centering
    \begin{subfigure}[b]{0.15\textwidth}
        \includegraphics[width=\textwidth]{ma_M3AO061_01}
    \end{subfigure}
    ~     
    \begin{subfigure}[t]{0.15\textwidth}
        \includegraphics[width=\textwidth]{ma_M3AO061_01}
    \end{subfigure}  
    ~     
    \begin{subfigure}[t]{0.15\textwidth}
        \includegraphics[width=\textwidth]{ma_M3AO061_01}
    \end{subfigure}
    ~     
    \begin{subfigure}[t]{0.15\textwidth}
        \includegraphics[width=\textwidth]{ma_M3AO061_01}
    \end{subfigure}
    ~     
    \begin{subfigure}[t]{0.15\textwidth}
        \includegraphics[width=\textwidth]{ma_M3AO061_01}
    \end{subfigure}
    ~     
    \begin{subfigure}[t]{0.15\textwidth}
        \includegraphics[width=\textwidth]{ma_M3AO061_01}
    \end{subfigure}
\end{figure}
\addtocounter{figure}{-1}`r row <- point.rate[point.rate[,var.variable]=="M3AO061_X",]`                           - 内容维度：数与运算- 能力维度：规则运用- 正确答案：C- 本题满分：4分- 平均得分率：`r row[row[,var.key]=="总体",var.param]`%`r fig_name <- "学生在题目M3AO061上的作答情况" `
```{r answer.M3AO061.segment.bar.ma, echo=FALSE, message=FALSE, include = FALSE, result="hide"}
plot.entry <- report$plot$answer.segment.bar.ma
plot.entry$data$keep <- list(list(var = var.scope, value=list(report$school,report$county)),list(var = var.variable, value=list("M3AO061")))
plot.entry$ggplot$label$xlab <- "选项"
fig_file  <- plot.figure( report = report, plot.in = plot.entry ,fig_name = fig_name)
```
\begin{figure}[H]
\includegraphics[width=\textwidth]{`r fig_file`}
\caption{`r fig_name`}
\label{fig:`r fig_name`}
\end{figure}

本题考查的是能借助情境中已经给出的标准，对于较大数量进行估计。从学生作答情况看，`r answer[answer[,var.variable]=="M3AO061" & answer[,var.key]=="C",var.param]`%的学生能灵活运用估算方法，先将给出的标准“198本书”的数据简化为“200本书”，明确简化数据的目的是使较大数量的估计变得较为容易。从全市层面看，学生的典型错误中比较有代表性的思维过程是：先根据题中给出的条件列式计算：198×6=1188（本）得出6个书架一共放图书1188本，再将结果凑整为1000本。显然，还是有一部分学生并没有掌握估算的一般策略方法，将估算方法和将计算结果凑整的方法混淆。建议：

教师在教学中还需进一步结合现实情境问题的解决，进一步强化学生的估算意识，掌握灵活估算方法，获得估算能力提高。\clearpage\questiontitle{典型题目6: M3AS181}从下面4幅图中找出规律，在横线上画出第四幅图．

\begin{figure}[H]
	\centering
	\includegraphics[width=0.8\textwidth]{ma_M3AS181_01}
\end{figure}`r row <- point.rate[point.rate[,var.variable]=="M3AS181_X",]`  - 内容维度：数与运算- 能力维度：规则运用- 正确答案：
\begin{figure}[H]
	\centering
	\includegraphics[width=0.2\textwidth]{ma_M3AS181_02}
\end{figure}- 本题满分：4分- 平均得分率：`r row[row[,var.key]=="总体",var.param]`%

`r fig_name <- "学生在题目M3AS181上的作答情况" `
```{r answer.M3AS181.segment.bar.ma, echo=FALSE, message=FALSE, include = FALSE, result="hide"}
plot.entry <- report$plot$answer.segment.bar.ma
plot.entry$data$keep <- list(list(var = var.scope, value=list(report$school,report$county)),list(var = var.variable, value=list("M3AS181")))
plot.entry$ggplot$label$xlab <- "得分"
fig_file  <- plot.figure( report = report, plot.in = plot.entry ,fig_name = fig_name)
```
\begin{figure}[H]
\includegraphics[width=\textwidth]{`r fig_file`}
\caption{`r fig_name`}
\label{fig:`r fig_name`}
\end{figure}大部分学生掌握情况较好，但是也有`r answer[answer[,var.variable]=="M3AS181" & answer[,var.key]=="0", var.param]`%的学生答错。部分学生由于找不到图形的编排规律，随意画图，导致错误。

\begin{figure}[H]
	\centering
    \begin{subfigure}[b]{0.25\textwidth}
        \includegraphics[width=\textwidth]{ma_M3AS181_03}
    \end{subfigure}
    ~     
    \begin{subfigure}[t]{0.25\textwidth}
        \includegraphics[width=\textwidth]{ma_M3AS181_04}
    \end{subfigure}  
\end{figure}
\addtocounter{figure}{-1}
建议：

在探索规律的过程中，必须引导学生通过动手操作活动，获得体验，进而寻求图形之间（数之间）的关系，培养学生数学推理能力。
\questiontitle{典型题目7：M3AO101}
\begin{wrapfigure}{r}{0.3\textwidth}
  \begin{center}
    \includegraphics[width=0.25\textwidth]{ma_M3AO101_01}
  \end{center}
\end{wrapfigure}
右图中的长方形长5厘米，宽3厘米，从这个长方形上剪下一个最大的正方形（可以在图中画一画），这个正方形的面积是（   ）平方厘米。

\begin{table}[H]
\begin{tabularx}{\textwidth}{XXXX}

  \makecell[c]{A．6}	& 
  \makecell[c]{B．9} &
  \makecell[c]{C．12} &
  \makecell[c]{D．25} \\
  							
\end{tabularx}
\end{table}
`r row <- point.rate[point.rate[,var.variable]=="M3AO101_X",]`
- 内容维度：图形与几何- 能力维度：规则运用- 正确答案：B- 本题满分：4分- 平均得分率：`r row[row[,var.key]=="总体",var.param]`%


`r fig_name <- "学生在题目M3AO101上的作答情况" `
```{r answer.M3AO101.segment.bar.ma, echo=FALSE, message=FALSE, include = FALSE, result="hide"}
plot.entry <- report$plot$answer.segment.bar.ma
plot.entry$data$keep <- list(list(var = var.scope, value=list(report$school,report$county)),list(var = var.variable, value=list("M3AO101")))
plot.entry$ggplot$label$xlab <- "选项"
fig_file  <- plot.figure( report = report, plot.in = plot.entry ,fig_name = fig_name)
```

\begin{figure}[H]
\includegraphics[width=\textwidth]{`r fig_file`}
\caption{`r fig_name`}
\label{fig:`r fig_name`}
\end{figure}

本题考查学生能根据正方形的特征、面积含义的理解，运用正确的计算公式计算出正方形的面积。

本题`r answer[answer[,var.variable]=="M3AO101" & answer[,var.key]=="B",var.param]`%的学生能正确解答。这些学生能掌握正方形的特征，能得出或画出最大的正方形，但在计算这个正方形面积时错误的采用周长的计算方法，从而选择错误的答案。一方面是学生对周长和面积的含义理解还不够清晰，同时对面积计算方法的由来还没有真正理解，因而选用错误的计算方法。

建议:


教师在教学中要重视引导学生感悟、理解面积公式的推导过程，帮助学生理解正方形面积的计算方法，要有意识地设计一些针对性的练习，强化周长与面积计算方法的区别与比较，从而来真正理解和掌握计算正方形面积的方法等。
### 问题解决

```{r problem.point.rate.table.ma, echo=TRUE, message=TRUE,include = FALSE, result="hide"}
 
point.rate.p <- point.rate.all[point.rate.all[,var.scope]==report$county & point.rate.all[,var.dimention]=="问题解决",]
answer.p <- answer.all[answer.all[,var.scope]==report$county & answer.all[,var.dimention]=="问题解决",]

point.rate <- point.rate.all[point.rate.all[,var.scope]==report$school & point.rate.all[,var.dimention]=="问题解决",]
answer <- answer.all[answer.all[,var.scope]==report$school & answer.all[,var.dimention]=="问题解决",]
```
`r tab_name <- "学生在数学学科“问题解决”上的平均得分率（％）" `
\begin{itshape}
\mytable

\begin{longtable}{|c|c|c|p{8cm}|c|c|}
\caption{`r tab_name`} \label{tab: `r tab_name`} \\
\hline
\makecell[c]{内容\\领域} & \makecell[c]{具体内容} & 题目编码 & \makecell[c]{具体描述} & \makecell[c]{本\\区} & \makecell[c]{本\\校}  \\ \hline

\multirow{2}{*}{\makecell[c]{数与\\代数}} & \multirow{2}{*}{\makecell[c]{数的运算}} & M3AO121 & 能灵活利用运算法则和方法，解决计算中的非常规问题 & 
`r row.p <- point.rate.p[point.rate.p[,var.variable]=="M3AO121_X",]`
`r row <- point.rate[point.rate[,var.variable]=="M3AO121_X",]`
`r row.p[row.p[,var.key]=="总体",var.param]`  & 
`r row[row[,var.key]=="总体",var.param]`   \\ \cline{3-6}

& & M3AS211 & 能灵活运用不同的方法，解决生活中的非常规问题 & 
`r row.p <- point.rate.p[point.rate.p[,var.variable]=="M3AS211_X",]`
`r row <- point.rate[point.rate[,var.variable]=="M3AS211_X",]`
`r row.p[row.p[,var.key]=="总体",var.param]`  & 
`r row[row[,var.key]=="总体",var.param]`   \\ \hline
  
  \multirow{2}{*}{\makecell[c]{图形与\\几何}} & \multirow{2}{*}{\makecell[c]{测量}} & M3AS231 & 通过观察，建立知识间的联系，借助对于周长含义到理解，解决实际问题  & 
`r row.p <- point.rate.p[point.rate.p[,var.variable]=="M3AS231_X",]`
`r row <- point.rate[point.rate[,var.variable]=="M3AS231_X",]`
`r row.p[row.p[,var.key]=="总体",var.param]`  & 
`r row[row[,var.key]=="总体",var.param]`   \\ \cline{3-6}

  & & M3AS232 & 能在观察、操作等活动中，建立知识间的联系，解决实际问题  & 
`r row.p <- point.rate.p[point.rate.p[,var.variable]=="M3AS232_X",]`
`r row <- point.rate[point.rate[,var.variable]=="M3AS232_X",]`
`r row.p[row.p[,var.key]=="总体",var.param]`  & 
`r row[row[,var.key]=="总体",var.param]`   \\  
\hline

\makecell[c]{统计与\\概率} & \makecell[c]{数据统计} & M3AS223 & 能根据统计图中的数据解决问题 & 
`r row.p <- point.rate.p[point.rate.p[,var.variable]=="M3AS223_X",]`
`r row <- point.rate[point.rate[,var.variable]=="M3AS223_X",]`
`r row.p[row.p[,var.key]=="总体",var.param]`  & 
`r row[row[,var.key]=="总体",var.param]`   \\ 

\hline
\end{longtable}
\end{itshape}


下面将结合“问题解决”部分的典型题目做具体分析。


\questiontitle{典型题目8：M3AO121}

小丁丁在计算120÷3时算成了120÷6，要想得到正确的结果，他还需要把求得的商再（    ）。

\begin{table}[H]
\begin{tabularx}{\textwidth}{XXXX}

  \makecell[c]{A．乘2}	& 
  \makecell[c]{B．除以2} &
  \makecell[c]{C．乘3} &
  \makecell[c]{D．除以3} \\
  							
\end{tabularx}
\end{table}
`r row <- point.rate[point.rate[,var.variable]=="M3AO121_X",]`- 内容维度：数与运算- 能力维度：问题解决- 正确答案：A- 本题满分：4分- 平均得分率：`r row[row[,var.key]=="总体",var.param]`%
`r fig_name <- "学生在题目M3AO121上的作答情况" `
```{r answer. M3AO121.segment.bar.ma, echo=FALSE, message=FALSE, include = FALSE, result="hide"}
plot.entry <- report$plot$answer.segment.bar.ma
plot.entry$data$keep <- list(list(var = var.scope, value=list(report$school,report$county)),list(var = var.variable, value=list("M3AO121")))
plot.entry$ggplot$label$xlab <- "选项"
fig_file  <- plot.figure( report = report, plot.in = plot.entry ,fig_name = fig_name)
```
\begin{figure}[H]
\includegraphics[width=\textwidth]{`r fig_file`}
\caption{`r fig_name`}
\label{fig:`r fig_name`}
\end{figure}

本题要求学生能根据运算的法则来判断算式与结果之间的关系。从作答的情况来看，得分率为`r row[row[,var.key]=="总体",var.param]`%，从全市层面看，选择B选项的学生对于除法的运算法则和顺序还不够清晰，同时也反映出教师平时教学中比较重视计算的结果，而忽视学生对运算法则和顺序的理解。120÷6 = 120÷(3×2）= 120÷3÷2 较原题 120÷3 缩小了2倍，要得到本题正确的结果必须再扩大2倍，即乘2，选A。

建议：

加强概念教学，注重让学生经历观察、比较、猜想、验证等数学活动，自我探索一些运算法则和方法，丰富数感，发展计算的灵活性。\questiontitle{典型题目9：M3AS211}商场对某玩具熊进行促销活动，单买1个是150元，如果购买1包（每包装3个玩具熊），则需要400元．某幼儿园需要购买14个这样的玩具熊，最少要花多少元？ 

`r row <- point.rate[point.rate[,var.variable]=="M3AS211_X",]`
- 内容维度：数与运算- 能力维度：问题解决- 正确答案：	- 解： 14÷3 = 4（包）……2（个）	- 400×4+150×2 = 1600+300 = 1900（元）	- 答：最少要花1900元。	- （解答方法不唯一）- 本题满分：6分- 平均得分率：`r row[row[,var.key]=="总体",var.param]`%`r fig_name <- "学生在题目M3AS211上的作答情况" `
```{r answer.M3AS211.segment.bar.ma, echo=FALSE, message=FALSE, include = FALSE, result="hide"}
plot.entry <- report$plot$answer.segment.bar.ma
plot.entry$data$keep <- list(list(var = var.scope, value=list(report$school,report$county)),list(var = var.variable, value=list("M3AS211")))
plot.entry$ggplot$label$xlab <- "得分"
fig_file  <- plot.figure( report = report, plot.in = plot.entry ,fig_name = fig_name)
```
\begin{figure}[H]
\includegraphics[width=\textwidth]{`r fig_file`}
\caption{`r fig_name`}
\label{fig:`r fig_name`}
\end{figure}

本题主要考查学生灵活运用不同的方法，解决生活中的非常规问题。要求学生首先能正确理解题意，根据所给条件和问题，自主形成问题解决的策略与方法，拟定解决问题的步骤并正确实施解答。从答题情况看，学生的思维水平可以粗略的分为四个层次。第一层次的学生，能正确理解题意，分析数量关系，能自主形成解决问题的策略和方法，如运用画图、假设、列表枚举、转化为已知等来解决问题，能拟定解决问题的步骤并正确实施解答。如：\begin{figure}[H]
	\includegraphics[width=\textwidth]{ma_M3AS211_01}
\end{figure}
\begin{figure}[H]
	\includegraphics[width=\textwidth]{ma_M3AS211_02}
\end{figure}
\begin{figure}[H]
	\includegraphics[width=\textwidth]{ma_M3AS211_03}
\end{figure}
\begin{figure}[H]
	\includegraphics[width=\textwidth]{ma_M3AS211_04}
\end{figure}第二层次的学生，能正确理解题意，分析数量关系，能自主形成解决问题的策略和方法，能拟定解决问题的步骤，但由于计算错误，不能正确实施解答。如：\begin{figure}[H]
	\includegraphics[width=\textwidth]{ma_M3AS211_05}
\end{figure}
\begin{figure}[H]
	\includegraphics[width=\textwidth]{ma_M3AS211_06}
\end{figure}第三层次的学生，能理解题意，理清部分数量间的关系，能形成解决问题的部分策略和方法，不能正确实施解答。如：\begin{figure}[H]
	\includegraphics[width=\textwidth]{ma_M3AS211_07}
\end{figure}
\begin{figure}[H]
	\includegraphics[width=\textwidth]{ma_M3AS211_08}
\end{figure}
\begin{figure}[H]
	\includegraphics[width=\textwidth]{ma_M3AS211_09}
\end{figure}

第四层次的学生，不能正确理解题意，理清数量间的关系。解决问题思路混乱。如：\begin{figure}[H]
	\includegraphics[width=\textwidth]{ma_M3AS211_10}
\end{figure}
\begin{figure}[H]
	\includegraphics[width=\textwidth]{ma_M3AS211_11}
\end{figure}

统计数据显示，有近四成的学生在解决此类较复杂的情境问题时，表现出的综合运用数学知识和方法解决非常规问题的能力还较弱。教师在教学中，还需进一步加强学生分析问题和灵活应用数学知识解决非常规问题能力训练。


\clearpage
\questiontitle{典型题目10（1）：M3AS231}用3个长4厘米，宽2厘米的长方形拼图形，不能重叠。

\begin{figure}[H]
  \begin{center}
    \includegraphics[width=0.3\textwidth]{ma_M3AS231_01}
  \end{center}
\end{figure}


（1）如果拼成一个长方形（如下图），请计算这个长方形的周长。

\begin{figure}[H]
  \begin{center}
    \includegraphics[width=0.6\textwidth]{ma_M3AS231_02}
  \end{center}
\end{figure}

`r row <- point.rate[point.rate[,var.variable]=="M3AS231_X",]`     - 内容维度：图形与几何- 能力维度：问题解决- 正确答案：（4×3+2）× 2 = 28（厘米）- 本题满分：2分- 平均得分率：`r row[row[,var.key]=="总体",var.param]`%`r fig_name <- "学生在题目M3AS231上的作答情况" `
```{r answer.M3AS231.segment.bar.ma, echo=FALSE, message=FALSE, include = FALSE, result="hide"}
plot.entry <- report$plot$answer.segment.bar.ma
plot.entry$data$keep <- list(list(var = var.scope, value=list(report$school,report$county)),list(var = var.variable, value=list("M3AS231")))
plot.entry$ggplot$label$xlab <- "得分"
fig_file  <- plot.figure( report = report, plot.in = plot.entry ,fig_name = fig_name)
```
\begin{figure}[H]
\includegraphics[width=\textwidth]{`r fig_file`}
\caption{`r fig_name`}
\label{fig:`r fig_name`}
\end{figure}有`r answer[answer[,var.variable]=="M3AS231" & answer[,var.key]=="2",var.param]`%的学生能够比较好地解决此问题，而且解决的方法呈现出不同的解决策略。除了上面提供的正确答案之外，还有如下几种：

1. (4+4+4+2)×2，思路与上述相同，利用周长公式；2. 3×4×2+2×2，2×2+6×4，3×4+3×4+2×2，分别算出上下两条和左右两条再相加；3. (4+2)×2×3-2×2×2，先算出原来3个小长方形的周长，再减去重叠部分；4. 4+4+4+4+4+4+2+2，12+2+12+2，依次逐条相加。\begin{figure}[H]
  \begin{center}
    \includegraphics[width=0.6\textwidth]{ma_M3AS231_03}
  \end{center}
\end{figure}说明广大教师在进行周长教学时，不拘泥于让学生只掌握单一的周长计算公式，而是根据周长的意义，来灵活地解决具体实际问题。

从全市层面看，学生产生了不同类型的错误，主要也有以下几种：

1. 计算错误。公式用对，但结果得到48、24、18等，主要对14×2两位数乘一位数计算方法掌握不够牢固。2. 混淆“面积”与“周长”概念。

		如：12×2 =24（厘米），  4×2×3 = 24（厘米）， 		3×8=24（厘米），   4×2+4×2+4×2=24（厘米）学生求了拼成后长方形的面积，说明部分学生混淆了“周长”与“面积”概念。
3. 对“周长”概念的理解不正确。

		（4+2）×2×3   或（4×2+2×2）×3 部分学生算成3个小长方形的周长之和。说明部分学生不理解题意，有学生对周长是指封闭平面图形外围一周的长度之和这个概念还不够清晰。4. 混淆“长度单位”与“面积单位”。		（3×4+2）×2=28（平方厘米）部分学生虽然求了拼成后长方形的周长，但用了面积单位，说明这部分学生对长度单位和面积单位的适用范围还不是很清楚。5. 运用长方形周长公式有误。		
		如：a=2cm ，b=4+4+4=12（cm），C=(a+b)×2 =(2+14) ×2 =32（cm）		C=（a+b）×2 =(2×12) ×2 =48（cm）学生在运用长方形周长公式时，误将“12”写成“14”或将“2+12”写成“2×12”，说明部分学生的学习习惯不够好，计算过程中缺乏仔细审题。\begin{figure}[H]
  \begin{center}
    \includegraphics[width=0.6\textwidth]{ma_M3AS231_04}
  \end{center}
\end{figure}建议：

加强概念教学，注意概念之间的辨析，通过解决具体问题过程中沟通相关知识间的联系，提高显示解决实际问题的能力，同时也要注意学生良好学习习惯的培养！\questiontitle{典型题目10（2）：M3AS232}
用3个长4厘米，宽2厘米的长方形拼图形，不能重叠。 

\begin{figure}[H]
  \begin{center}
    \includegraphics[width=0.3\textwidth]{ma_M3AS232_01}
  \end{center}
\end{figure}


（2）你还能拼出一种不同形状的长方形吗？请先在下面方格图中画出拼成后的长方形，然后再计算出它的周长。

\begin{figure}[H]
  \begin{center}
    \includegraphics[width=0.4\textwidth]{ma_M3AS232_02}
  \end{center}
\end{figure}

`r row <- point.rate[point.rate[,var.variable]=="M3AS232_X",]` - 内容维度：图形与几何- 能力维度：问题解决- 正确答案：（4+2×3）×2= 20(厘米)或（4+2+4）×2= 20(厘米)- 本题满分：5分- 平均得分率：`r row[row[,var.key]=="总体",var.param]`%`r fig_name <- "学生在题目M3AS232上的作答情况" `
```{r answer. M3AS232.segment.bar.ma, echo=FALSE, message=FALSE, include = FALSE, result="hide"}
plot.entry <- report$plot$answer.segment.bar.ma
plot.entry$data$keep <- list(list(var = var.scope, value=list(report$school,report$county)),list(var = var.variable, value=list("M3AS232")))
plot.entry$ggplot$label$xlab <- "得分"
fig_file  <- plot.figure( report = report, plot.in = plot.entry ,fig_name = fig_name)
```
\begin{figure}[H]
\includegraphics[width=\textwidth]{`r fig_file`}
\caption{`r fig_name`}
\label{fig:`r fig_name`}
\end{figure}

本小题在提出问题情境下，不仅要求学生计算拼出后新长方形的周长，且要求学生画出拼成后的长方形，这就需要学生能在观察、操作等活动中，建立新长方形与原长方形特征之间的联系，并运用多种方式画出拼成后的图形，用多种方式呈现计算出它的周长。欲体现“提出问题、建立联系、个性化表达” 学习基础素养之内涵，在考查学生解决问题过程中，指向学生的思维与问题解决能力。在本次阅卷中，对学生的作答情况进行了分级给分，如下：\begin{table}[H]
\centering
\itshape
\small
\begin{tabularx}{\textwidth}{|rX|}

\hline
\makecell[r]{\large 参考答案:} &   \\
& （4+2×3）×2= 20(厘米)或（4+2+4）×2= 20(厘米)  \\
\makecell[r]{5分：} & \makecell[l]{画图、列式、计算、单位及答句均正确}  \\
\makecell[r]{4分：} & \makecell[l]{画图列式正确，其余均错}  \\
\makecell[r]{2分：} & \makecell[l]{画图正确，其余均错}  \\
\makecell[r]{0分：} & \makecell[l]{学生答错或根本没做答}  \\

\hline
\end{tabularx}
\end{table}从学生作答情况看，主要问题如下：1.	审题不清。要求拼出一种不同形状的长方形，结果学生拼出的并不是长方形。2.	图画对了，但对“周长”概念的理解不清晰，算成了三个长方形周长之和，或知道要从三个长方形周长之和中去掉一些线段长度，但又不清晰要去掉多少条。3.	混淆“面积”与“周长”概念，要求周长，结果求面积了。4.	完全不理解题意，随意作答。\begin{figure}[H]
  \begin{center}
    \includegraphics[width=\textwidth]{ma_M3AS232_03}
  \end{center}
\end{figure}
建议：

在几何初步知识教学中，要加强概念教学，注重给予学生充分的时间和空间从事数学活动，让他们通过观察、操作、有条理的思考和推理、交流等活动，积累“周长”的经验与周长的计算方法，提高学生解决问题的能力。\questiontitle{典型题目11：M3AS223}
下图是2010年济南市某月的天气情况统计图。\begin{figure}[H]
  \begin{center}
    \includegraphics[width=0.8\textwidth]{ma_M3AS223_01}
  \end{center}
\end{figure}

（3）请根据这个月的天数判断这是几月份，请你说说理由。
`r row <- point.rate[point.rate[,var.variable]=="M3AS223_X",]`- 内容维度：统计与概率- 能力维度：问题解决- 正确答案：根据总天数是28天，判断是2月份- 本题满分：4分- 平均得分率：`r row[row[,var.key]=="总体",var.param]`%`r fig_name <- "学生在题目M3AS223上的作答情况" `
```{r answer.M3AS223.segment.bar.ma, echo=FALSE, message=FALSE, include = FALSE, result="hide"}
plot.entry <- report$plot$answer.segment.bar.ma
plot.entry$data$keep <- list(list(var = var.scope, value=list(report$school,report$county)),list(var = var.variable, value=list("M3AS223")))
plot.entry$ggplot$label$xlab <- "得分"
fig_file  <- plot.figure( report = report, plot.in = plot.entry ,fig_name = fig_name)
```
\begin{figure}[H]
\includegraphics[width=\textwidth]{`r fig_file`}
\caption{`r fig_name`}
\label{fig:`r fig_name`}
\end{figure}


本题考查学生能根据问题解决选择统计图有关的信息、对相应的信息进行分析作出合情推断，同时考查有关年月日的知识的理解和掌握。

本题`r answer[answer[,var.variable]=="M3AS223" & answer[,var.key]=="4",var.param]`%的学生能根据统计图表选择相应的信息进行计算，并能根据计算结果结合年月日的相关知识进行合理的判断。


有`r answer[answer[,var.variable]=="M3AS223" & answer[,var.key]=="0",var.param]`%的学生不能看懂统计图，选择有关的信息计算出天数并进行判断，仅仅根据统计图的部分信息如晴天的天数或下雪天的天数就进行了相关的判断（如下所示[错例-1]和[错例-2]）。


\begin{figure}[H]
\caption*{错例-1}
\includegraphics[width=0.8\textwidth]{ma_M3AS223_02}
\end{figure}

\begin{figure}[H]
\caption*{错例-2}
\includegraphics[width=0.8\textwidth]{ma_M3AS223_03}
\end{figure}

另有`r answer[answer[,var.variable]=="M3AS223" & answer[,var.key]=="2",var.param]`%的学生虽然能看懂统计图，选择有关的信息算出天数，但不能根据天数正确的判断相应的月份，或平年、闰年2月份的天数不能正确表述（如下所示[错例-3]和[错例-4]）。


\begin{figure}[H]
\caption*{错例-3}
\includegraphics[width=0.8\textwidth]{ma_M3AS223_04}
\end{figure}
 
\begin{figure}[H]
\caption*{错例-4}
\includegraphics[width=0.8\textwidth]{ma_M3AS223_05}
\end{figure}

建议:


教师在教学时要根据教材内容的编排即时强化平年、闰年的判断方法，要重视对四年一闰以及2月在闰年增加1天的由来的教学，帮助学生正确理解、记忆平年和闰年2月的天数,同时要加强根据统计图中的数据进行分析作出合情推断和解决问题这方面的能力训练。# 本校学生在背景问卷上的调查结果

## 学生基本情况### 家庭背景#### 学生为独生子女情况`r fig_name <- "四年级学生为独生子女情况" `
图\ref{fig:`r fig_name`}给出了四年级学生为独生子女的总体情况及各群体之间的比较。
```{r onechild.bar, echo=FALSE, message=FALSE, include = FALSE, result="hide"}
plot.entry <- report$plot$onechild.bar
plot.entry$data$keep <- list(list(var = var.scope, value=list(report$school,report$county)))
fig_file  <- plot.figure( report = report, plot.in = plot.entry ,fig_name = fig_name)
```
\begin{figure}[H]
\includegraphics[width=\textwidth]{`r fig_file`}
\caption{`r fig_name`}
\label{fig:`r fig_name`}
\end{figure}
\clearpage
#### 学生家庭的藏书量

`r fig_name <- "四年级学生家里的图书量" `
图\ref{fig:`r fig_name`}给出了四年级学生家里图书量的总体情况及各群体之间的比较。
```{r book.bar, echo=FALSE, message=FALSE, include = FALSE, result="hide"}
plot.entry <- report$plot$book.bar
plot.entry$data$keep <- list(list(var = var.scope, value=list(report$scope,report$county)))
fig_file  <- plot.figure( report = report, plot.in = plot.entry ,fig_name = fig_name)
```
\begin{figure}[H]
\includegraphics[width=\textwidth]{`r fig_file`}
\caption{`r fig_name`}
\label{fig:`r fig_name`}
\end{figure}
#### 学生家庭汽车拥有量

`r fig_name <- "四年级学生家庭汽车拥有量" `
图\ref{fig:`r fig_name`}给出了四年级学生家庭拥有汽车的总体情况及各群体之间的比较。
```{r car.bar, echo=FALSE, message=FALSE, include = FALSE, result="hide"}
plot.entry <- report$plot$car.bar
plot.entry$data$keep <- list(list(var = var.scope, value=list(report$scope,report$county)))
fig_file  <- plot.figure( report = report, plot.in = plot.entry ,fig_name = fig_name)
```
\begin{figure}[H]
\includegraphics[width=\textwidth]{`r fig_file`}
\caption{`r fig_name`}
\label{fig:`r fig_name`}
\end{figure}
\clearpage
#### 学生出境旅游情况

`r fig_name <- "四年级学生出境旅游的总体情况" `
图\ref{fig:`r fig_name`}给出了四年级学生家庭出境旅游的总体情况及各群体之间的比较。
```{r trip.bar, echo=FALSE, message=FALSE, include = FALSE, result="hide"}
plot.entry <- report$plot$trip.bar
plot.entry$data$keep <- list(list(var = var.scope, value=list(report$scope,report$county)))
fig_file  <- plot.figure( report = report, plot.in = plot.entry ,fig_name = fig_name)
```
\begin{figure}[H]
\includegraphics[width=\textwidth]{`r fig_file`}
\caption{`r fig_name`}
\label{fig:`r fig_name`}
\end{figure}
#### 学生父亲受教育情况

`r fig_name <- "四年级学生父亲的受教育情况" `
图\ref{fig:`r fig_name`}给出了四年级学生的父亲受教育的总体情况及各群体之间的比较。
```{r father_edu.bar, echo=FALSE, message=FALSE, include = FALSE, result="hide"}
plot.entry <- report$plot$father_edu.bar
plot.entry$data$keep <- list(list(var = var.scope, value=list(report$scope,report$county)))
fig_file  <- plot.figure( report = report, plot.in = plot.entry ,fig_name = fig_name)
```
\begin{figure}[H]
\includegraphics[width=\textwidth]{`r fig_file`}
\caption{`r fig_name`}
\label{fig:`r fig_name`}
\end{figure}
\clearpage
#### 学生母亲的受教育情况

`r fig_name <- "四年级学生母亲的受教育情况" `
图\ref{fig:`r fig_name`}给出了四年级学生的母亲受教育的总体情况及各群体之间的比较。
```{r mother_edu.bar, echo=FALSE, message=FALSE, include = FALSE, result="hide"}
plot.entry <- report$plot$mother_edu.bar
plot.entry$data$keep <- list(list(var = var.scope, value=list(report$scope,report$county)))
fig_file  <- plot.figure( report = report, plot.in = plot.entry ,fig_name = fig_name)
```
\begin{figure}[H]
\includegraphics[width=\textwidth]{`r fig_file`}
\caption{`r fig_name`}
\label{fig:`r fig_name`}
\end{figure}
### 学生日常生活与学习
#### 学生休息情况

`r fig_name <- "四年级学生平时上学时每天的睡眠时间" `
图\ref{fig:`r fig_name`}给出了四年级学生平时上学时每天睡眠时间的总体情况。
```{r sleep.bar, echo=FALSE, message=FALSE, include = FALSE, result="hide"}
plot.entry <- report$plot$sleep.bar
plot.entry$data$keep <- list(list(var = var.scope, value=list(report$scope,report$county)))
fig_file  <- plot.figure( report = report, plot.in = plot.entry ,fig_name = fig_name)
```
\begin{figure}[H]
\includegraphics[width=\textwidth]{`r fig_file`}
\caption{`r fig_name`}
\label{fig:`r fig_name`}
\end{figure}
\clearpage`r fig_name <- "四年级学生放假时每天的睡眠时间" `
图\ref{fig:`r fig_name`}给出了四年级学生放假时（包括双休日）每天睡眠时间的总体情况。
```{r sleep_weekend.bar, echo=FALSE, message=FALSE, include = FALSE, result="hide"}
plot.entry <- report$plot$sleep_weekend.bar
plot.entry$data$keep <- list(list(var = var.scope, value=list(report$scope,report$county)))
fig_file  <- plot.figure( report = report, plot.in = plot.entry ,fig_name = fig_name)
```
\begin{figure}[H]
\includegraphics[width=\textwidth]{`r fig_file`}
\caption{`r fig_name`}
\label{fig:`r fig_name`}
\end{figure}`r fig_name <- "四年级学生对自己睡眠时间是否充足的看法" `
图\ref{fig:`r fig_name`}给出了四年级学生对自己睡眠时间是否充足的看法情况。
```{r sleep_enough.bar, echo=FALSE, message=FALSE, include = FALSE, result="hide"}
plot.entry <- report$plot$sleep_enough.bar
plot.entry$data$keep <- list(list(var = var.scope, value=list(report$scope,report$county)))
fig_file  <- plot.figure( report = report, plot.in = plot.entry ,fig_name = fig_name)
```
\begin{figure}[H]
\includegraphics[width=\textwidth]{`r fig_file`}
\caption{`r fig_name`}
\label{fig:`r fig_name`}
\end{figure}

\clearpage
`r fig_name <- "四年级学生睡眠不充足的原因" `
图\ref{fig:`r fig_name`}给出了四年级学生睡眠不充足的原因：
```{r sleep_not_enough.bar, echo=FALSE, message=FALSE, include = FALSE, result="hide"}
plot.entry <- report$plot$sleep_not_enough.bar
plot.entry$data$keep <- list(list(var = var.scope, value=list(report$scope,report$county)))
fig_file  <- plot.figure( report = report, plot.in = plot.entry ,fig_name = fig_name)
```
\begin{figure}[H]
\includegraphics[width=\textwidth]{`r fig_file`}
\caption{`r fig_name`}
\label{fig:`r fig_name`}
\end{figure} #### 每天做学校老师布置的书面作业所需要的时间

`r fig_name <- "四年级学生每天书面作业的时间" `
图\ref{fig:`r fig_name`}给出了四年级学生每天做学校老师布置的书面作业时间的总体情况及各群体之间的比较。
```{r writing_homework_hours.bar, echo=FALSE, message=FALSE, include = FALSE, result="hide"}
plot.entry <- report$plot$writing_homework_hours.bar
plot.entry$data$keep <- list(list(var = var.scope, value=list(report$scope,report$county)))
fig_file  <- plot.figure( report = report, plot.in = plot.entry ,fig_name = fig_name)
```
\begin{figure}[H]
\includegraphics[width=\textwidth]{`r fig_file`}
\caption{`r fig_name`}
\label{fig:`r fig_name`}
\end{figure}\clearpage#### 学校作业难易程度

`r fig_name <- "四年级学生作业的难易程度" `
图\ref{fig:`r fig_name`}给出了四年级学生学校作业的难易程度的总体情况及各群体之间的比较。
```{r writing_homework_difficulty.bar, echo=FALSE, message=FALSE, include = FALSE, result="hide"}
plot.entry <- report$plot$writing_homework_difficulty.bar
plot.entry$data$keep <- list(list(var = var.scope, value=list(report$scope,report$county)))
fig_file  <- plot.figure( report = report, plot.in = plot.entry ,fig_name = fig_name)
```
\begin{figure}[H]
\includegraphics[width=\textwidth]{`r fig_file`}
\caption{`r fig_name`}
\label{fig:`r fig_name`}
\end{figure}
#### 参加与考试科目相关的家教补习、课外辅导的情况

`r fig_name <- "四年级学生参加与考试科目相关的家教补习或课外辅导的百分比" `
图\ref{fig:`r fig_name`}给出了四年级学生每周参加与考试科目相关的家教补习、课外辅导的百分比及各群体之间的比较。
```{r extra_homework_yes.bar, echo=FALSE, message=FALSE, include = FALSE, result="hide"}
plot.entry <- report$plot$extra_homework_yes.bar
plot.entry$data$keep <- list(list(var = var.scope, value=list(report$scope,report$county)))
fig_file  <- plot.figure( report = report, plot.in = plot.entry ,fig_name = fig_name)
```
\begin{figure}[H]
\includegraphics[width=\textwidth]{`r fig_file`}
\caption{`r fig_name`}
\label{fig:`r fig_name`}
\end{figure}

\clearpage

\mynote{以下为对参加了家教补习、课外辅导的学生情况的进一步分析}

`r fig_name <- "四年级学生参加与考试科目相关的家教补习或课外辅导情况" `
图\ref{fig:`r fig_name`}给出了四年级学生每周参加与考试科目相关的家教补习、课外辅导的总体情况及各群体之间的比较。
```{r extra_homework_subject.bar, echo=FALSE, message=FALSE, include = FALSE, result="hide"}
plot.entry <- report$plot$extra_homework_subject.bar
plot.entry$data$keep <- list(list(var = var.scope, value=list(report$scope,report$county)))
fig_file  <- plot.figure( report = report, plot.in = plot.entry ,fig_name = fig_name)
```
\begin{figure}[H]
\includegraphics[width=\textwidth]{`r fig_file`}
\caption{`r fig_name`}
\label{fig:`r fig_name`}
\end{figure}
`r fig_name <- "四年级学生参加与考试科目相关的家教补习、课外辅导时间" `
图\ref{fig:`r fig_name`}给出了四年级学生每周参加与考试科目相关的家教补习、课外辅导时间的总体情况及各群体之间的比较。
```{r extra_homework_hour.bar, echo=FALSE, message=FALSE, include = FALSE, result="hide"}
plot.entry <- report$plot$extra_homework_hour.bar
plot.entry$data$keep <- list(list(var = var.scope, value=list(report$scope,report$county)))
fig_file  <- plot.figure( report = report, plot.in = plot.entry ,fig_name = fig_name)
```
\begin{figure}[H]
\includegraphics[width=\textwidth]{`r fig_file`}
\caption{`r fig_name`}
\label{fig:`r fig_name`}
\end{figure}
\clearpage
`r fig_name <- "四年级学生参加与考试科目相关的家教补习、课外辅导的主要原因" `
图\ref{fig:`r fig_name`}给出了四年级学生每周参加与考试科目相关的家教补习、课外辅导的主要原因
```{r extra_homework_reason.bar, echo=FALSE, message=FALSE, include = FALSE, result="hide"}
plot.entry <- report$plot$extra_homework_reason.bar
plot.entry$data$keep <- list(list(var = var.scope, value=list(report$scope,report$county)))
fig_file  <- plot.figure( report = report, plot.in = plot.entry,fig_name = fig_name)
```
\begin{figure}[H]
\includegraphics[width=\textwidth]{`r fig_file`}
\caption{`r fig_name`}
\label{fig:`r fig_name`}
\end{figure}
#### 参加校外兴趣班的情况


`r fig_name <- "四年级学生参加校外兴趣班的百分比" `
图\ref{fig:`r fig_name`}给出了四年级学生参加校外兴趣班的百分比情况。
```{r extra_interesting_yes.bar, echo=FALSE, message=FALSE, include = FALSE, result="hide"}
plot.entry <- report$plot$extra_interesting_yes.bar
plot.entry$data$keep <- list(list(var = var.scope, value=list(report$scope,report$county)))
fig_file  <- plot.figure( report = report, plot.in = plot.entry,fig_name = fig_name)
```
\begin{figure}[H]
\includegraphics[width=\textwidth]{`r fig_file`}
\caption{`r fig_name`}
\label{fig:`r fig_name`}
\end{figure}

\clearpage

\mynote{以下为对参加校外兴趣班的学生情况的进一步分析}

`r fig_name <- "四年级学生参加校外兴趣班的种类" `
图\ref{fig:`r fig_name`}给出了四年级学生参加校外兴趣班种类的比例情况。
```{r extra_interesting_subject.bar, echo=FALSE, message=FALSE, include = FALSE, result="hide"}
plot.entry <- report$plot$extra_interesting_subject.bar
plot.entry$data$keep <- list(list(var = var.scope, value=list(report$scope,report$county)))
fig_file  <- plot.figure( report = report, plot.in = plot.entry ,fig_name = fig_name)
```
\begin{figure}[H]
\includegraphics[width=\textwidth]{`r fig_file`}
\caption{`r fig_name`}
\label{fig:`r fig_name`}
\end{figure}
`r fig_name <- "四年级学生参加校外兴趣班的时间" `
图\ref{fig:`r fig_name`}给出了四年级学生参加校外兴趣班的时间的总体情况以及各群体之间的比较。
```{r extra_interesting_hour.bar, echo=FALSE, message=FALSE, include = FALSE, result="hide"}
plot.entry <- report$plot$extra_interesting_hour.bar
plot.entry$data$keep <- list(list(var = var.scope, value=list(report$scope,report$county)))
fig_file  <- plot.figure( report = report, plot.in = plot.entry ,fig_name = fig_name)
```
\begin{figure}[H]
\includegraphics[width=\textwidth]{`r fig_file`}
\caption{`r fig_name`}
\label{fig:`r fig_name`}
\end{figure}
\clearpage
`r fig_name <- "四年级学生参加校外兴趣班的主要原因" `
图\ref{fig:`r fig_name`}给出了四年级学生参加校外兴趣班的主要原因
```{r extra_interesting_reason.bar, echo=FALSE, message=FALSE, include = FALSE, result="hide"}
plot.entry <- report$plot$extra_interesting_reason.bar
plot.entry$data$keep <- list(list(var = var.scope, value=list(report$scope,report$county)))
fig_file  <- plot.figure( report = report, plot.in = plot.entry ,fig_name = fig_name)
```
\begin{figure}[H]
\includegraphics[width=\textwidth]{`r fig_file`}
\caption{`r fig_name`}
\label{fig:`r fig_name`}
\end{figure}
#### 每个月参加考试和测验的频率

`r fig_name <- "四年级学生每个月参加考试和测验频率" `
图\ref{fig:`r fig_name`}给出了四年级学生每个月参加考试和测验的总体情况及各群体之间的比较。
```{r month_test.bar, echo=FALSE, message=FALSE, include = FALSE, result="hide"}
plot.entry <- report$plot$month_test.bar
plot.entry$data$keep <- list(list(var = var.scope, value=list(report$scope,report$county)))
fig_file  <- plot.figure( report = report, plot.in = plot.entry ,fig_name = fig_name)
```
\begin{figure}[H]
\includegraphics[width=\textwidth]{`r fig_file`}
\caption{`r fig_name`}
\label{fig:`r fig_name`}
\end{figure}
\clearpage#### 学生课外阅读量调查结果

`r fig_name <- "四年级学生过去一年内阅读课外读物的数量" `
图\ref{fig:`r fig_name`}给出了四年级学生过去一年内阅读课外读物数量的总体情况及各群体之间的比较。
```{r year_reading.bar, echo=FALSE, message=FALSE, include = FALSE, result="hide"}
plot.entry <- report$plot$year_reading.bar
plot.entry$data$keep <- list(list(var = var.scope, value=list(report$scope,report$county)))
fig_file  <- plot.figure( report = report, plot.in = plot.entry ,fig_name = fig_name)
```
\begin{figure}[H]
\includegraphics[width=\textwidth]{`r fig_file`}
\caption{`r fig_name`}
\label{fig:`r fig_name`}
\end{figure}
#### 学生每天放学回家后的运动时间

`r fig_name <- "四年级学生每天放学回家后的运动时间" `
图\ref{fig:`r fig_name`}给出了四年级学生每天放学回家后的运动时间情况及各群体之间的比较。
```{r daily_sport_hour.bar, echo=FALSE, message=FALSE, include = FALSE, result="hide"}
plot.entry <- report$plot$daily_sport_hour.bar
plot.entry$data$keep <- list(list(var = var.scope, value=list(report$scope,report$county)))
fig_file  <- plot.figure( report = report, plot.in = plot.entry ,fig_name = fig_name)
```
\begin{figure}[H]
\includegraphics[width=\textwidth]{`r fig_file`}
\caption{`r fig_name`}
\label{fig:`r fig_name`}
\end{figure}
\clearpage
## 与师生关系有关问题的调查结果

本问卷对教师是否公平、平等的对待学生，是否尊重学生，是否信任学生这三个方面进行了调查，现将调查到的师生关系进行如下分析。

`r fig_name <- "四年级学生对教师是否公平、平等的对待学生的评价" `
图\ref{fig:`r fig_name`}给出了四年级学生对教师是否公平、平等对待学生的评价的总体情况。
```{r teacher_fair.bar, echo=FALSE, message=FALSE, include = FALSE, result="hide"}
plot.entry <- report$plot$teacher_fair.bar
plot.entry$data$keep <- list(list(var = var.scope, value=list(report$scope,report$county)))
fig_file  <- plot.figure( report = report, plot.in = plot.entry ,fig_name = fig_name)
```
\begin{figure}[H]
\includegraphics[width=\textwidth]{`r fig_file`}
\caption{`r fig_name`}
\label{fig:`r fig_name`}
\end{figure}

`r fig_name <- "四年级学生对教师是否尊重学生的评价" `
图\ref{fig:`r fig_name`}给出了四年级学生对教师是否尊重学生的评价的总体情况。
```{r teacher_respect.bar, echo=FALSE, message=FALSE, include = FALSE, result="hide"}
plot.entry <- report$plot$teacher_respect.bar
plot.entry$data$keep <- list(list(var = var.scope, value=list(report$scope,report$county)))
fig_file  <- plot.figure( report = report, plot.in = plot.entry ,fig_name = fig_name)
```
\begin{figure}[H]
\includegraphics[width=\textwidth]{`r fig_file`}
\caption{`r fig_name`}
\label{fig:`r fig_name`}
\end{figure}
\clearpage
`r fig_name <- "四年级学生对教师是否信任学生的评价" `
图\ref{fig:`r fig_name`}给出了四年级学生对教师是否信任学生的评价的总体情况。
```{r teacher_trust.bar, echo=FALSE, message=FALSE, include = FALSE, result="hide"}
plot.entry <- report$plot$teacher_trust.bar
plot.entry$data$keep <- list(list(var = var.scope, value=list(report$scope,report$county)))
fig_file  <- plot.figure( report = report, plot.in = plot.entry ,fig_name = fig_name)
```
\begin{figure}[H]
\includegraphics[width=\textwidth]{`r fig_file`}
\caption{`r fig_name`}
\label{fig:`r fig_name`}
\end{figure}
## 与学习压力有关问题的调查结果

`r fig_name <- "四年级学生对学习压力相关问题的看法" `
图\ref{fig:`r fig_name`}给出了四年级学生对学习压力相关问题看法的情况。
```{r learning_pressure.bar, echo=FALSE, message=FALSE, include = FALSE, result="hide"}
plot.entry <- report$plot$learning_pressure.bar
plot.entry$data$keep <- list(list(var = var.scope, value=list(report$scope,report$county)))
fig_file  <- plot.figure( report = report, plot.in = plot.entry ,fig_name = fig_name)
```
\begin{figure}[H]
\includegraphics[width=\textwidth]{`r fig_file`}
\caption{`r fig_name`}
\label{fig:`r fig_name`}
\end{figure}
\clearpage
## 与学习动机有关问题的调查结果

`r fig_name <- "四年级学生对学习动机相关问题的看法" `
图\ref{fig:`r fig_name`}给出了四年级学生对学习动机相关问题看法的情况。
```{r learning_motivation.bar, echo=FALSE, message=FALSE, include = FALSE, result="hide"}
plot.entry <- report$plot$learning_motivation.bar
plot.entry$data$keep <- list(list(var = var.scope, value=list(report$scope,report$county)))
fig_file  <- plot.figure( report = report, plot.in = plot.entry ,fig_name = fig_name)
```
\begin{figure}[H]
\includegraphics[width=\textwidth]{`r fig_file`}
\caption{`r fig_name`}
\label{fig:`r fig_name`}
\end{figure}
## 与学校认同度有关问题的调查结果

`r fig_name <- "四年级学生对学校认同度相关问题的看法" `
图\ref{fig:`r fig_name`}给出了四年级学生对学校认同度相关问题看法的情况。
```{r school_identity.bar, echo=FALSE, message=FALSE, include = FALSE, result="hide"}
plot.entry <- report$plot$school_identity.bar
plot.entry$data$keep <- list(list(var = var.scope, value=list(report$scope,report$county)))
fig_file  <- plot.figure( report = report, plot.in = plot.entry ,fig_name = fig_name)
```
\begin{figure}[H]
\includegraphics[width=\textwidth]{`r fig_file`}
\caption{`r fig_name`}
\label{fig:`r fig_name`}
\end{figure}
\clearpage
## 与学习自信心有关问题的调查结果

`r fig_name <- "四年级学生对学习自信心相关问题的看法" `
图\ref{fig:`r fig_name`}给出了四年级学生对学习自信心相关问题看法的情况。
```{r learning_confidence.bar, echo=FALSE, message=FALSE, include = FALSE, result="hide"}
plot.entry <- report$plot$learning_confidence.bar
plot.entry$data$keep <- list(list(var = var.scope, value=list(report$scope,report$county)))
fig_file  <- plot.figure( report = report, plot.in = plot.entry ,fig_name = fig_name)
```
\begin{figure}[H]
\includegraphics[width=\textwidth]{`r fig_file`}
\caption{`r fig_name`}
\label{fig:`r fig_name`}
\end{figure}

## 与学习方法有关问题的调查结果

`r fig_name <- "四年级学生对自己某些学习方法的评价" `
图\ref{fig:`r fig_name`}给出了四年级学生对自己某些学习方法的评价的情况。
```{r learning_method.bar, echo=FALSE, message=FALSE, include = FALSE, result="hide"}
plot.entry <- report$plot$learning_method.bar
plot.entry$data$keep <- list(list(var = var.scope, value=list(report$scope,report$county)))
fig_file  <- plot.figure( report = report, plot.in = plot.entry ,fig_name = fig_name)
```
\begin{figure}[H]
\includegraphics[width=\textwidth]{`r fig_file`}
\caption{`r fig_name`}
\label{fig:`r fig_name`}
\end{figure}
\clearpage
## 与教师教学方式有关问题的调查结果

本问卷对教师教学方式中的因材施教、互动教学、鼓励学生探究与发展这三个方面进行了调查，现将调查到的教师教学方式进行如下分析。

`r fig_name <- "四年级学生对教师教学方式的评价——因材施教" `
图\ref{fig:`r fig_name`}给出了四年级学生对教师因材施教的评价。
```{r teaching_yincaishijiao.bar, echo=FALSE, message=FALSE, include = FALSE, result="hide"}
plot.entry <- report$plot$teaching_yincaishijiao.bar
plot.entry$data$keep <- list(list(var = var.scope, value=list(report$scope,report$county)))
fig_file  <- plot.figure( report = report, plot.in = plot.entry ,fig_name = fig_name)
```
\begin{figure}[H]
\includegraphics[width=\textwidth]{`r fig_file`}
\caption{`r fig_name`}
\label{fig:`r fig_name`}
\end{figure}
`r fig_name <- "四年级学生对教师教学方式的评价——互动教学" `
图\ref{fig:`r fig_name`}给出了四年级学生对教师互动教学的评价。
```{r teaching_hudongjiaoxue.bar, echo=FALSE, message=FALSE, include = FALSE, result="hide"}
plot.entry <- report$plot$teaching_hudongjiaoxue.bar
plot.entry$data$keep <- list(list(var = var.scope, value=list(report$scope,report$county)))
fig_file  <- plot.figure( report = report, plot.in = plot.entry ,fig_name = fig_name)
```
\begin{figure}[H]
\includegraphics[width=\textwidth]{`r fig_file`}
\caption{`r fig_name`}
\label{fig:`r fig_name`}
\end{figure}
\clearpage
`r fig_name <- "四年级学生对教师教学方式的评价——鼓励学生探究与发展" `
图\ref{fig:`r fig_name`}给出了四年级学生对教师鼓励学生探究与发展的评价。
```{r teaching_gulitanjiu.bar, echo=FALSE, message=FALSE, include = FALSE, result="hide"}
plot.entry <- report$plot$teaching_gulitanjiu.bar
plot.entry$data$keep <- list(list(var = var.scope, value=list(report$scope,report$county)))
fig_file  <- plot.figure( report = report, plot.in = plot.entry ,fig_name = fig_name)
```
\begin{figure}[H]
\includegraphics[width=\textwidth]{`r fig_file`}
\caption{`r fig_name`}
\label{fig:`r fig_name`}
\end{figure}

## 与品德行为有关问题的调查结果

本问卷对学生行为规范中的尊重他人、诚信、社会责任几个方面进行了调查，现将调查到的学生行为规范相关问题进行如下分析。### 尊重他人

`r fig_name <- "四年级学生尊重他人行为的总体情况" `
图\ref{fig:`r fig_name`}给出了四年级学生尊重他人行为的总体情况。
```{r morality_respect_others.bar, echo=FALSE, message=FALSE, include = FALSE, result="hide"}
plot.entry <- report$plot$morality_respect_others.bar
plot.entry$data$keep <- list(list(var = var.scope, value=list(report$scope,report$county)))
fig_file  <- plot.figure( report = report, plot.in = plot.entry ,fig_name = fig_name)
```
\begin{figure}[H]
\includegraphics[width=\textwidth]{`r fig_file`}
\caption{`r fig_name`}
\label{fig:`r fig_name`}
\end{figure}
### 诚信

`r fig_name <- "四年级学生遇到各种诚信问题时的行为表现情况" `
图\ref{fig:`r fig_name`}给出了四年级学生认为班里同学遇到各种诚信问题时的行为表现情况。
```{r morality_integrity.bar, echo=FALSE, message=FALSE, include = FALSE, result="hide"}
plot.entry <- report$plot$morality_integrity.bar
plot.entry$data$keep <- list(list(var = var.scope, value=list(report$scope,report$county)))
fig_file  <- plot.figure( report = report, plot.in = plot.entry ,fig_name = fig_name)
```
\begin{figure}[H]
\includegraphics[width=\textwidth]{`r fig_file`}
\caption{`r fig_name`}
\label{fig:`r fig_name`}
\end{figure}
### 社会责任


`r fig_name <- "四年级学生关于社会责任感方面问题的表现情况" `
图\ref{fig:`r fig_name`}给出了四年级学生关于社会责任感方面问题的表现情况。
```{r morality_responsibility.bar, echo=FALSE, message=FALSE, include = FALSE, result="hide"}
plot.entry <- report$plot$morality_responsibility.bar
plot.entry$data$keep <- list(list(var = var.scope, value=list(report$scope,report$county)))
fig_file  <- plot.figure( report = report, plot.in = plot.entry ,fig_name = fig_name)
```
\begin{figure}[H]
\includegraphics[width=\textwidth]{`r fig_file`}
\caption{`r fig_name`}
\label{fig:`r fig_name`}
\end{figure}
## 与人际敏感性有关问题的调查结果

`r fig_name <- "四年级学生对人际敏感性相关问题的看法" `
图\ref{fig:`r fig_name`}给出了四年级学生对人际敏感相关问题看法的情况。
```{r psychological_renjimangan.bar, echo=FALSE, message=FALSE, include = FALSE, result="hide"}
plot.entry <- report$plot$psychological_renjimangan.bar
plot.entry$data$keep <- list(list(var = var.scope, value=list(report$scope,report$county)))
fig_file  <- plot.figure( report = report, plot.in = plot.entry ,fig_name = fig_name)
```
\begin{figure}[H]
\includegraphics[width=\textwidth]{`r fig_file`}
\caption{`r fig_name`}
\label{fig:`r fig_name`}
\end{figure}
## 与人际关系有关问题的调查结果

`r fig_name <- "四年级学生对人际关系相关问题的看法" `
图\ref{fig:`r fig_name`}给出了四年级学生对人际关系相关问题看法的情况。
```{r psychological_renjiguanxi.bar, echo=FALSE, message=FALSE, include = FALSE, result="hide"}
plot.entry <- report$plot$psychological_renjiguanxi.bar
plot.entry$data$keep <- list(list(var = var.scope, value=list(report$scope,report$county)))
fig_file  <- plot.figure( report = report, plot.in = plot.entry ,fig_name = fig_name)
```
\begin{figure}[H]
\includegraphics[width=\textwidth]{`r fig_file`}
\caption{`r fig_name`}
\label{fig:`r fig_name`}
\end{figure}
## 与自尊有关问题的调查结果


`r fig_name <- "四年级学生对自尊相关问题的看法" `
图\ref{fig:`r fig_name`}给出了四年级学生对自尊相关问题看法的情况。
```{r psychological_self_respect.bar, echo=FALSE, message=FALSE, include = FALSE, result="hide"}
plot.entry <- report$plot$psychological_self_respect.bar
plot.entry$data$keep <- list(list(var = var.scope, value=list(report$scope,report$county)))
fig_file  <- plot.figure( report = report, plot.in = plot.entry ,fig_name = fig_name)
```
\begin{figure}[H]
\includegraphics[width=\textwidth]{`r fig_file`}
\caption{`r fig_name`}
\label{fig:`r fig_name`}
\end{figure}
# 本校学生家长在背景问卷上的调查结果

家长问卷包括从家长的角度了解孩子的相关情况，如孩子睡眠时间、上床时间等，对孩子学业的预期，亲子关系以及对学校的满意度。本章对家长问卷的结果进行分析。以下是主要的分析结果：## 家庭结构`r fig_name <- "学生的家庭结构情况" `
图\ref{fig:`r fig_name`}给出了学生的家庭结构\footnote{其中核心家庭指的是孩子平时和父亲、母亲或父母双方以及兄弟姐妹生活在一起的家庭。主干家庭指的是孩子平时和除了父亲、母亲、兄弟姐妹以外还有（外）祖父母一起生活的家庭。扩大家庭指的是孩子平时除父母、兄弟姐妹、（外）祖父母以外还有其他人一起生活的家庭。}的总体情况及各群体之间的比较。
```{r family_structure.bar, echo=FALSE, message=FALSE, include = FALSE, result="hide"}
plot.entry <- report$plot$family_structure.bar
plot.entry$data$keep <- list(list(var = var.scope, value=list(report$scope,report$county)))
fig_file  <- plot.figure( report = report, plot.in = plot.entry ,fig_name = fig_name)
```
\begin{figure}[H]
\includegraphics[width=\textwidth]{`r fig_file`}
\caption{`r fig_name`}
\label{fig:`r fig_name`}
\end{figure}
\clearpage
## 与亲子关系有关问题的调查`r fig_name <- "家长主动询问孩子在校发生情况" `
图\ref{fig:`r fig_name`}给出了家长主动询问孩子在校情况及各群体之间的比较。
```{r query_about_school.bar, echo=FALSE, message=FALSE, include = FALSE, result="hide"}
plot.entry <- report$plot$query_about_school.bar
plot.entry$data$keep <- list(list(var = var.scope, value=list(report$scope,report$county)))
fig_file  <- plot.figure( report = report, plot.in = plot.entry ,fig_name = fig_name)
```
\begin{figure}[H]
\includegraphics[width=\textwidth]{`r fig_file`}
\caption{`r fig_name`}
\label{fig:`r fig_name`}
\end{figure}
`r fig_name <- "家长认为孩子参与家庭事务讨论的情况" `
图\ref{fig:`r fig_name`}给出了家长报告孩子参与家庭事务讨论的总体情况及各群体之间的比较。
```{r family_discuss.bar, echo=FALSE, message=FALSE, include = FALSE, result="hide"}
plot.entry <- report$plot$family_discuss.bar
plot.entry$data$keep <- list(list(var = var.scope, value=list(report$scope,report$county)))
fig_file  <- plot.figure( report = report, plot.in = plot.entry ,fig_name = fig_name)
```
\begin{figure}[H]
\includegraphics[width=\textwidth]{`r fig_file`}
\caption{`r fig_name`}
\label{fig:`r fig_name`}
\end{figure}


\clearpage`r fig_name <- "家长认为孩子平均每天在家做家务情况" `
图\ref{fig:`r fig_name`}给出了孩子平均每天在家做家务的总体情况及各群体之间的比较。
```{r family_work.bar, echo=FALSE, message=FALSE, include = FALSE, result="hide"}
plot.entry <- report$plot$family_work.bar
plot.entry$data$keep <- list(list(var = var.scope, value=list(report$scope,report$county)))
fig_file  <- plot.figure( report = report, plot.in = plot.entry ,fig_name = fig_name)

```
\begin{figure}[H]
\includegraphics[width=\textwidth]{`r fig_file`}
\caption{`r fig_name`}
\label{fig:`r fig_name`}
\end{figure}
`r fig_name <- "家长每周陪孩子共同活动的情况" `
图\ref{fig:`r fig_name`}给出了家长每周陪孩子共同活动（不含做书面作业）的情况
```{r parent_accompany.bar, echo=FALSE, message=FALSE, include = FALSE, result="hide"}
plot.entry <- report$plot$parent_accompany.bar
plot.entry$data$keep <- list(list(var = var.scope, value=list(report$scope,report$county)))
fig_file  <- plot.figure( report = report, plot.in = plot.entry ,fig_name = fig_name)
```
\begin{figure}[H]
\includegraphics[width=\textwidth]{`r fig_file`}
\caption{`r fig_name`}
\label{fig:`r fig_name`}
\end{figure}
\clearpage
`r fig_name <- "家长与孩子吵架频率的总体情况" `
图\ref{fig:`r fig_name`}给出了家长与孩子吵架频率的总体情况
```{r quarrel_frequency.bar, echo=FALSE, message=FALSE, include = FALSE, result="hide"}
plot.entry <- report$plot$quarrel_frequency.bar
plot.entry$data$keep <- list(list(var = var.scope, value=list(report$scope,report$county)))
fig_file  <- plot.figure( report = report, plot.in = plot.entry ,fig_name = fig_name)
```
\begin{figure}[H]
\includegraphics[width=\textwidth]{`r fig_file`}
\caption{`r fig_name`}
\label{fig:`r fig_name`}
\end{figure}
`r fig_name <- "家长与孩子吵架程度的总体情况" `
图\ref{fig:`r fig_name`}给出了家长与孩子吵架程度的总体情况
```{r quarrel_level.bar, echo=FALSE, message=FALSE, include = FALSE, result="hide"}
plot.entry <- report$plot$quarrel_level.bar
plot.entry$data$keep <- list(list(var = var.scope, value=list(report$scope,report$county)))
fig_file  <- plot.figure( report = report, plot.in = plot.entry ,fig_name = fig_name)
```
\begin{figure}[H]
\includegraphics[width=\textwidth]{`r fig_file`}
\caption{`r fig_name`}
\label{fig:`r fig_name`}
\end{figure}\clearpage
## 与家长辅导有关问题的调查结果`r fig_name <- "家长辅导有关问题的总体情况" `
图\ref{fig:`r fig_name`}给出了与家长辅导有关问题的总体情况
```{r family_coach.bar, echo=FALSE, message=FALSE, include = FALSE, result="hide"}
plot.entry <- report$plot$family_coach.bar
plot.entry$data$keep <- list(list(var = var.scope, value=list(report$scope,report$county)))
fig_file  <- plot.figure( report = report, plot.in = plot.entry ,fig_name = fig_name)
```
\begin{figure}[H]
\includegraphics[width=\textwidth]{`r fig_file`}
\caption{`r fig_name`}
\label{fig:`r fig_name`}
\end{figure}`r fig_name <- "家里负责孩子学习的人的总体情况" `
图\ref{fig:`r fig_name`}给出了学生家里负责孩子学习的人的总体情况
```{r family_coach_person.bar, echo=FALSE, message=FALSE, include = FALSE, result="hide"}
plot.entry <- report$plot$family_coach_person.bar
plot.entry$data$keep <- list(list(var = var.scope, value=list(report$scope,report$county)))
fig_file  <- plot.figure( report = report, plot.in = plot.entry ,fig_name = fig_name)
```
\begin{figure}[H]
\includegraphics[width=\textwidth]{`r fig_file`}
\caption{`r fig_name`}
\label{fig:`r fig_name`}
\end{figure}
\clearpage
## 与家长对学校教育感受问题的调查结果`r fig_name <- "家长对学校教育感受的情况" `
图\ref{fig:`r fig_name`}给出了家长对学校教育感受的情况。
```{r parent_feeling.bar, echo=FALSE, message=FALSE, include = FALSE, result="hide"}
plot.entry <- report$plot$parent_feeling.bar
plot.entry$data$keep <- list(list(var = var.scope, value=list(report$scope,report$county)))
fig_file  <- plot.figure( report = report, plot.in = plot.entry ,fig_name = fig_name)
```
\begin{figure}[H]
\includegraphics[width=\textwidth]{`r fig_file`}
\caption{`r fig_name`}
\label{fig:`r fig_name`}
\end{figure}
## 与家长教育期望有关问题的调查结果`r fig_name <- "家长在教育期望方面的总体情况" `
图\ref{fig:`r fig_name`}给出了家长在教育期望方面的总体情况
```{r parent_expection.bar, echo=FALSE, message=FALSE, include = FALSE, result="hide"}
plot.entry <- report$plot$parent_expection.bar
plot.entry$data$keep <- list(list(var = var.scope, value=list(report$scope,report$county)))
fig_file  <- plot.figure( report = report, plot.in = plot.entry ,fig_name = fig_name)
```
\begin{figure}[H]
\includegraphics[width=\textwidth]{`r fig_file`}
\caption{`r fig_name`}
\label{fig:`r fig_name`}
\end{figure}
\clearpage
## 与家长教育观有关问题的调查结果`r fig_name <- "家长教育观的总体情况" `
图\ref{fig:`r fig_name`}给出了家长教育观的总体情况
```{r parent_philosophy.bar, echo=FALSE, message=FALSE, include = FALSE, result="hide"}
plot.entry <- report$plot$parent_philosophy.bar
plot.entry$data$keep <- list(list(var = var.scope, value=list(report$scope,report$county)))
fig_file  <- plot.figure( report = report, plot.in = plot.entry ,fig_name = fig_name)
```
\begin{figure}[H]
\includegraphics[width=\textwidth]{`r fig_file`}
\caption{`r fig_name`}
\label{fig:`r fig_name`}
\end{figure}
`r fig_name <- "家长心目中理想的小学，最重要的前三项特征" `
图\ref{fig:`r fig_name`}给出了家长心目中理想的小学，最重要的前三项特征的总体情况
```{r school_reasonable.bar, echo=FALSE, message=FALSE, include = FALSE, result="hide"}
plot.entry <- report$plot$school_reasonable.bar
plot.entry$data$keep <- list(list(var = var.scope, value=list(report$scope,report$county)))
fig_file  <- plot.figure( report = report, plot.in = plot.entry ,fig_name = fig_name)
```
\begin{figure}[H]
\includegraphics[width=\textwidth]{`r fig_file`}
\caption{`r fig_name`}
\label{fig:`r fig_name`}
\end{figure}# 本校学业质量绿色指标指数

`r var.dimention <- "维度"
var.variable <- "变量" 
var.key <- "键"
var.param <- "标注值"
var.sample <- "统计样本"
var.scope <- "统计范围" 
var.subject <- "学科"
var.topic <- "主题" `

## 学生学业水平指数

学生学业水平指数包含学生学业成绩标准达成指数、学生高层次思维能力发展指数以及学生学业成绩个体均衡指数。### 学生学业成绩标准达成度指数学生学业成绩的水平是依据课程标准，在大规模测试数据基础上，运用国际上通用的研究方法，对学生在某一学科、某一阶段应该掌握的基本内容与核心能力的发展水平进行的等级标定。学业成绩的标准达成度指数指的是学生在各学科达到合格水平的程度。学业成绩的标准达成度指数划分为9级，指数越高，表示该区域学生学业成绩达到课程标准基本要求的合格率越高。\mylist-  9级：表示学业成绩的标准达成系数\footnote{将学业成绩合格率经过标准化等一系列转化后得到的数值，转化后的数据具有可加性和可比性，用于划分学业成绩标准达成指数的等级。}在0.9及以上（含0.9）-  8级：表示学业成绩的标准达成系数在0.8-0.9之间（含0.8）-  7级：表示学业成绩的标准达成系数在0.7-0.8之间（含0.7）-  6级：表示学业成绩的标准达成系数在0.6-0.7之间（含0.6）-  5级：表示学业成绩的标准达成系数在0.5-0.6之间（含0.5）-  4级：表示学业成绩的标准达成系数在0.4-0.5之间（含0.4）-  3级：表示学业成绩的标准达成系数在0.3-0.4之间（含0.3）-  2级：表示学业成绩的标准达成系数在0.2-0.3之间（含0.2）-  1级：表示学业成绩的标准达成系数在0.2以下\mytext
`r fig_name <- "四年级学生学业成绩标准达成度指数" `
```{r passed.rate.all.school.index.bar, echo=FALSE, message=FALSE, include = FALSE, result="hide"}
plot.entry <- report$plot$school.index.bar
plot.entry$data$keep <- list(list(var = var.scope, value=list(report$county,report$scope)),list(var = var.subject, value=list("学业成绩")),list(var = var.topic, value=list("成绩标准达成度指数")))
fig_file  <- plot.figure( report = report, plot.in = plot.entry ,fig_name = fig_name)
```
\begin{figure}[H]
\includegraphics[width=\textwidth]{`r fig_file`}
\caption{`r fig_name`}
\label{fig:`r fig_name`}
\end{figure}



`r fig_name <- "四年级语文学业成绩标准达成度指数" `
```{r passed.rate.cn.school.index.bar, echo=FALSE, message=FALSE, include = FALSE, result="hide"}
plot.entry <- report$plot$school.index.bar
plot.entry$data$keep <- list(list(var = var.scope, value=list(report$county,report$scope)),list(var = var.subject, value=list("语文")),list(var = var.topic, value=list("成绩标准达成度指数")))
fig_file  <- plot.figure( report = report, plot.in = plot.entry ,fig_name = fig_name)
```
\begin{figure}[H]
\includegraphics[width=\textwidth]{`r fig_file`}
\caption{`r fig_name`}
\label{fig:`r fig_name`}
\end{figure}


`r fig_name <- "四年级数学学业成绩标准达成度指数" `
```{r passed.rate.ma.school.index.bar, echo=FALSE, message=FALSE, include = FALSE, result="hide"}
plot.entry <- report$plot$school.index.bar
plot.entry$data$keep <- list(list(var = var.scope, value=list(report$county,report$scope)),list(var = var.subject, value=list("数学")),list(var = var.topic, value=list("成绩标准达成度指数")))
fig_file  <- plot.figure( report = report, plot.in = plot.entry ,fig_name = fig_name)
```
\begin{figure}[H]
\includegraphics[width=\textwidth]{`r fig_file`}
\caption{`r fig_name`}
\label{fig:`r fig_name`}
\end{figure}


<!--  end of section 1. -->

### 学生高层次思维能力指数

在关注学生标准达成度的同时，也要关注学生的高层次思维能力发展。高层次思维能力主要包括知识迁移与综合运用能力，预测、观察和解释能力，推理能力，问题解决能力，批判性思维和创造性思维能力等。

学生高层次思维能力指数分为9级，指数越高，表示该区域具备高层次思维能力的学生比例越高。

\mylist
-  9级：表示具备高层次思维能力的学生所占比例在90%以上（含90%）-  8级：表示具备高层次思维能力的学生所占比例在80%-90%之间（含80%）-  7级：表示具备高层次思维能力的学生所占比例在70%-80%之间（含70%）-  6级：表示具备高层次思维能力的学生所占比例在60%-70%之间（含60%）-  5级：表示具备高层次思维能力的学生所占比例在50%-60%之间（含50%）-  4级：表示具备高层次思维能力的学生所占比例在40%-50%之间（含40%）-  3级：表示具备高层次思维能力的学生所占比例在30%-40%之间（含30%）-  2级：表示具备高层次思维能力的学生所占比例在20%-30%之间（含20%）-  1级：表示具备高层次思维能力的学生所占比例在20%以下
\mytext

`r fig_name <- "四年级学生高层次思维能力指数" `
```{r high.level.thinking.all.school.index.bar, echo=FALSE, message=FALSE, include = FALSE, result="hide"}
plot.entry <- report$plot$school.index.bar
plot.entry$data$keep <- list(list(var = var.scope, value=list(report$county,report$scope)),list(var = var.subject, value=list("学业成绩")),list(var = var.topic, value=list("高层次思维能力指数")))
fig_file  <- plot.figure( report = report, plot.in = plot.entry ,fig_name = fig_name)
```
\begin{figure}[H]
\includegraphics[width=\textwidth]{`r fig_file`}
\caption{`r fig_name`}
\label{fig: `r fig_name`}
\end{figure}


`r fig_name <- "四年级学生语文高层次思维能力指数" `
```{r high.level.thinking.cn.school.index.bar, echo=FALSE, message=FALSE, include = FALSE, result="hide"}
plot.entry <- report$plot$school.index.bar
plot.entry$data$keep <- list(list(var = var.scope, value=list(report$county,report$scope)),list(var = var.subject, value=list("语文")),list(var = var.topic, value=list("高层次思维能力指数")))
fig_file  <- plot.figure( report = report, plot.in = plot.entry ,fig_name = fig_name)

```
\begin{figure}[H]
\includegraphics[width=\textwidth]{`r fig_file`}
\caption{`r fig_name`}
\label{fig: `r fig_name`}
\end{figure}


`r fig_name <- "四年级学生数学高层次思维能力指数" `
```{r high.level.thinking.ma.school.index.bar, echo=FALSE, message=FALSE, include = FALSE, result="hide"}
plot.entry <- report$plot$school.index.bar
plot.entry$data$keep <- list(list(var = var.scope, value=list(report$county,report$scope)),list(var = var.subject, value=list("数学")),list(var = var.topic, value=list("高层次思维能力指数")))
fig_file  <- plot.figure( report = report, plot.in = plot.entry ,fig_name = fig_name)
```
\begin{figure}[H]
\includegraphics[width=\textwidth]{`r fig_file`}
\caption{`r fig_name`}
\label{fig: `r fig_name`}
\end{figure}

### 学生学业成绩个体间均衡指数

学生学业成绩个体间均衡指数采用差异系数来描述，是通过对所有参测学生学业成绩的标准差和平均分进行统计分析得到的结果。按照学生学业成绩的差异大小分为9级，指数越高，表示学生学业成绩差异越小，均衡度越高。

\mylist
-  9级：表示学生学业成绩均衡系数在0.9及以上（含0.9）-  8级：表示学生学业成绩均衡系数在0.8-0.9之间（含0.8）-  7级：表示学生学业成绩均衡系数在0.7-0.8之间（含0.7）-  6级：表示学生学业成绩均衡系数在0.6-0.7之间（含0.6）-  5级：表示学生学业成绩均衡系数在0.5-0.6之间（含0.5）-  4级：表示学生学业成绩均衡系数在0.4-0.5之间（含0.4）-  3级：表示学生学业成绩均衡系数在0.3-0.4之间（含0.3）-  2级：表示学生学业成绩均衡系数在0.2-0.3之间（含0.2）-  1级：表示学生学业成绩均衡系数在0.2以下
\mytext
`r fig_name <- "四年级学生学业成绩个体间均衡指数" `
```{r individual.balance.all.school.index.bar, echo=FALSE, message=FALSE, include = FALSE, result="hide"}
plot.entry <- report$plot$school.index.bar
plot.entry$data$keep <- list(list(var = var.scope, value=list(report$county,report$scope)),list(var = var.subject, value=list("学业成绩")),list(var = var.topic, value=list("学业成绩个体间均衡指数")))
fig_file  <- plot.figure( report = report, plot.in = plot.entry ,fig_name = fig_name)
```
\begin{figure}[H]
\includegraphics[width=\textwidth]{`r fig_file`}
\caption{`r fig_name`}
\label{fig:`r fig_name`}
\end{figure}

`r fig_name <- "四年级学生语文学业成绩个体间均衡指数" `
```{r individual.balance.cn.school.index.bar, echo=FALSE, message=FALSE, include = FALSE, result="hide"}
plot.entry <- report$plot$school.index.bar
plot.entry$data$keep <- list(list(var = var.scope, value=list(report$county,report$scope)),list(var = var.subject, value=list("语文")),list(var = var.topic, value=list("学业成绩个体间均衡指数")))
fig_file  <- plot.figure( report = report, plot.in = plot.entry ,fig_name = fig_name)
```
\begin{figure}[H]
\includegraphics[width=\textwidth]{`r fig_file`}
\caption{`r fig_name`}
\label{fig:`r fig_name`}
\end{figure}



`r fig_name <- "四年级学生数学学业成绩个体间均衡指数" `
```{r individual.balance.ma.school.index.bar, echo=FALSE, message=FALSE, include = FALSE, result="hide"}
plot.entry <- report$plot$school.index.bar
plot.entry$data$keep <- list(list(var = var.scope, value=list(report$county,report$scope)),list(var = var.subject, value=list("数学")),list(var = var.topic, value=list("学业成绩个体间均衡指数")))
fig_file  <- plot.figure( report = report, plot.in = plot.entry ,fig_name = fig_name)
```
\begin{figure}[H]
\includegraphics[width=\textwidth]{`r fig_file`}
\caption{`r fig_name`}
\label{fig:`r fig_name`}
\end{figure}


## 学生学习动力指数学生学习动力指数主要有四个方面，分别为学生学习自信心指数、学习动机指数、学习压力指数和学生对学校的认同指数。### 学习自信心指数学习自信心主要通过调查学生对个人学习能力的评价、尝试解决困难问题的意愿以及对取得优异学习成绩和完成学习目标的预期等问题，采集学生问卷数据，并对数据进行统计分析得到的结果。学习自信心指数分为9级，指数越高，表示该区域学生学习自信心越强。\mylist
- 9级：表示自信心较强\footnote{我们将得分超过维度总分60\%界定学生学习自信心较强。}的学生所占比例在90%以上（含90%）- 8级：表示自信心较强的学生所占比例在80%-90%之间（含80%）
- 7级：表示自信心较强的学生所占比例在70%-80%之间（含70%）
- 6级：表示自信心较强的学生所占比例在60%-70%之间（含60%）
- 5级：表示自信心较强的学生所占比例在50%-60%之间（含50%）- 4级：表示自信心较强的学生所占比例在40%-50%之间（含40%）- 3级：表示自信心较强的学生所占比例在30%-40%之间（含30%）- 2级：表示自信心较强的学生所占比例在20%-30%之间（含20%）- 1级：表示自信心较强的学生所占比例在20%以下\mytext

`r fig_name <- "四年级学生学习自信心指数" `
```{r learning.confidence.school.index.bar, echo=FALSE, message=FALSE, include = FALSE, result="hide"}
plot.entry <- report$plot$school.index.bar
plot.entry$data$keep <- list(list(var = var.scope, value=list(report$county,report$scope)),list(var = var.subject, value=list("学生问卷")),list(var = var.topic, value=list("学习自信心指数")))
fig_file  <- plot.figure( report = report, plot.in = plot.entry ,fig_name = fig_name)
```
\begin{figure}[H]
\includegraphics[width=\textwidth]{`r fig_file`}
\caption{`r fig_name`}
\label{fig:`r fig_name`}
\end{figure}


### 学习动机指数历年来大规模测试的数据显示，学生学习动机与学生学业水平呈现明显的相关，学习动机能够很好的预测学业成绩。学习动机是通过采集学生问卷数据，进行数据分析得到的结果。学习动机指数分为9级，指数越高，表示该区域学生学习动机越强。\mylist
- 9级：表示学习动机较强\footnote{我们将得分超过本维度总分60\%界定为学生学习动机较强。}的学生所占比例在90%以上（含90%）- 8级：表示学习动机较强的学生所占比例在80%-90%之间（含80%）- 7级：表示学习动机较强的学生所占比例在70%-80%之间（含70%）- 6级：表示学习动机较强的学生所占比例在60%-70%之间（含60%）- 5级：表示学习动机较强的学生所占比例在50%-60%之间（含50%）- 4级：表示学习动机较强的学生所占比例在40%-50%之间（含40%）- 3级：表示学习动机较强的学生所占比例在30%-40%之间（含30%）- 2级：表示学习动机较强的学生所占比例在20%-30%之间（含20%）- 1级：表示学习动机较强的学生所占比例在20%以下\mytext

`r fig_name <- "四年级学生学习动机指数" `
```{r learning.motivation.school.index.bar, echo=FALSE, message=FALSE, include = FALSE, result="hide"}
plot.entry <- report$plot$school.index.bar
plot.entry$data$keep <- list(list(var = var.scope, value=list(report$county,report$scope)),list(var = var.subject, value=list("学生问卷")),list(var = var.topic, value=list("学习动机指数")))
fig_file  <- plot.figure( report = report, plot.in = plot.entry ,fig_name = fig_name)
```
\begin{figure}[H]
\includegraphics[width=\textwidth]{`r fig_file`}
\caption{`r fig_name`}
\label{fig:`r fig_name`}
\end{figure}



### 学习压力指数学习压力主要调查学生在学习过程中产生的心理负担和焦虑，通过询问学生作业量的多少及难易、考试次数的数量以及学校公布成绩、考试之前的感受来了解学生的学习压力情况。学习压力指数是通过采集学生问卷数据，进行数据分析得到的结果。学习压力指数分为9级，指数越高，表示该区域学生学习压力越小。

\mylist
- 9级：表示学习压力较小\footnote{我们将得分超过本维度总分60\%界定为学习压力较小。}的学生所占比例在90%以上（含90%）- 8级：表示学习压力较小的学生所占比例在80%-90%之间（含80%）- 7级：表示学习压力较小的学生所占比例在70%-80%之间（含70%）- 6级：表示学习压力较小的学生所占比例在60%-70%之间（含60%）- 5级：表示学习压力较小的学生所占比例在50%-60%之间（含50%）- 4级：表示学习压力较小的学生所占比例在40%-50%之间（含40%）- 3级：表示学习压力较小的学生所占比例在30%-40%之间（含30%）- 2级：表示学习压力较小的学生所占比例在20%-30%之间（含20%）- 1级：表示学习压力较小的学生所占比例在20%以下

\mytext
`r fig_name <- "四年级学生学习压力指数" `
```{r learning.pressure.school.index.bar, echo=FALSE, message=FALSE, include = FALSE, result="hide"}
plot.entry <- report$plot$school.index.bar
plot.entry$data$keep <- list(list(var = var.scope, value=list(report$county,report$scope)),list(var = var.subject, value=list("学生问卷")),list(var = var.topic, value=list("学习压力指数")))
fig_file  <- plot.figure( report = report, plot.in = plot.entry ,fig_name = fig_name)
```
\begin{figure}[H]
\includegraphics[width=\textwidth]{`r fig_file`}
\caption{`r fig_name`}
\label{fig:`r fig_name`}
\end{figure}



### 学生对学校的认同度指数学生对学校的认同度主要指学生对学校的归属感和认可程度，包括同学关系、是否愿意参加学校集体活动、是否喜欢学校、在学校是否会感到孤独等。学生对学校的认同度是通过采集学生问卷数据，进行数据分析得到的结果。学生对学校的认同度指数分为9级，指数越高，表示学生对学校的认同度越高。\mylist
- 9级：表示对学校的认同度较高\footnote{我们将得分超过本维度总分60\%界定为对学校的认同度较高。}的学生所占比例在90%以上（含90%）- 8级：表示对学校的认同度较高的学生所占比例在80%-90%之间（含80%）- 7级：表示对学校的认同度较高的学生所占比例在70%-80%之间（含70%）- 6级：表示对学校的认同度较高的学生所占比例在60%-70%之间（含60%）- 5级：表示对学校的认同度较高的学生所占比例在50%-60%之间（含50%）- 4级：表示对学校的认同度较高的学生所占比例在40%-50%之间（含40%）- 3级：表示对学校的认同度较高的学生所占比例在30%-40%之间（含30%）- 2级：表示对学校的认同度较高的学生所占比例在20%-30%之间（含20%）- 1级：表示对学校的认同度较高的学生所占比例在20%以下\mytext

`r fig_name <- "四年级学生对学校认同度指数" `
```{r school.identity.school.index.bar, echo=FALSE, message=FALSE, include = FALSE, result="hide"}
plot.entry <- report$plot$school.index.bar
plot.entry$data$keep <- list(list(var = var.scope, value=list(report$county,report$scope)),list(var = var.subject, value=list("学生问卷")),list(var = var.topic, value=list("学校认同度指数")))
fig_file  <- plot.figure( report = report, plot.in = plot.entry ,fig_name = fig_name)
```
\begin{figure}[H]
\includegraphics[width=\textwidth]{`r fig_file`}
\caption{`r fig_name`}
\label{fig:`r fig_name`}
\end{figure}

## 学生学业负担指数

### 学业负担综合指数我们通过调查学生的睡眠时间、做作业时间和补课时间来反映当前学生的学业负担。学业负担综合指数是通过采集学生问卷数据，进行数据分析得到的结果。学生学业负担综合指数分为9级，指数越高，表示该区域学生学业负担越轻。\mylist
- 9级：表示学业负担适中与较轻\footnote{我们将以下三个条件满足两个的小学生界定为学业负担适中与较轻的学生：1、睡眠时间在9小时以上；2、做作业时间在1小时以下；3、每周参加与考试学科的补课在2小时以下。}的学生所占比例在90%以上（含90%）- 8级：表示学业负担适中与较轻的学生所占比例在80%-90%之间（含80%）- 7级：表示学业负担适中与较轻的学生所占比例在70%-80%之间（含70%）- 6级：表示学业负担适中与较轻的学生所占比例在60%-70%之间（含60%）- 5级：表示学业负担适中与较轻的学生所占比例在50%-60%之间（含50%）- 4级：表示学业负担适中与较轻的学生所占比例在40%-50%之间（含40%）- 3级：表示学业负担适中与较轻的学生所占比例在30%-40%之间（含30%）- 2级：表示学业负担适中与较轻的学生所占比例在20%-30%之间（含20%）- 1级：表示学业负担适中与较轻的学生所占比例在20%以下
\mytext

`r fig_name <- "四年级学生学业负担综合指数" `
```{r burden.school.index.bar, echo=FALSE, message=FALSE, include = FALSE, result="hide"}
plot.entry <- report$plot$school.index.bar
plot.entry$data$keep <- list(list(var = var.scope, value=list(report$county,report$scope)),list(var = var.subject, value=list("学生问卷")),list(var = var.topic, value=list("学业负担综合指数")))
fig_file  <- plot.figure( report = report, plot.in = plot.entry ,fig_name = fig_name)
```
\begin{figure}[H]
\includegraphics[width=\textwidth]{`r fig_file`}
\caption{`r fig_name`}
\label{fig:`r fig_name`}
\end{figure}

### 学业负担分项指标#### 睡眠指数通过对大规模测试数据的分析，结果显示与睡眠时间较多的学生相比，睡眠时间较少的学生，其学业成绩并没有随着睡眠时间的减少而提高。参照相关政策文件，以小学生每天睡眠时间保证9小时以上为参照，将睡眠指数划分为9级，指数越高，表示睡眠时间得到保障的学生比例越高。\mylist
- 9级：表示90%以上的学生睡眠时间得到基本保障（含90%）
- 8级：表示80%-90%的学生睡眠时间得到基本保障（含80%）
- 7级：表示70%-80%的学生睡眠时间得到基本保障（含70%）
- 6级：表示60%-70%的学生睡眠时间得到基本保障（含60%）
- 5级：表示50%-60%的学生睡眠时间得到基本保障（含50%）
- 4级：表示40%-50%的学生睡眠时间得到基本保障（含40%）
- 3级：表示30%-40%的学生睡眠时间得到基本保障（含30%）
- 2级：表示20%-30%的学生睡眠时间得到基本保障（含20%）
- 1级：表示20%以下的学生睡眠时间得到基本保障

\mytext

`r fig_name <- "四年级学生睡眠指数" `
```{r sleep.school.index.bar, echo=FALSE, message=FALSE, include = FALSE, result="hide"}
plot.entry <- report$plot$school.index.bar
plot.entry$data$keep <- list(list(var = var.scope, value=list(report$county,report$scope)),list(var = var.subject, value=list("学生问卷")),list(var = var.topic, value=list("睡眠指数")))
fig_file  <- plot.figure( report = report, plot.in = plot.entry ,fig_name = fig_name)
```
\begin{figure}[H]
\includegraphics[width=\textwidth]{`r fig_file`}
\caption{`r fig_name`}
\label{fig:`r fig_name`}
\end{figure}

#### 作业指数参照有关文件和相关研究成果，小学生每天做作业时间1小时以下为宜。以此为参照，将作业时间指数划分为9级，指数越高，表示作业量适宜的学生比例越高。\mylist
- 9级：表示90%以上的学生作业量适宜（含90%）- 8级：表示80%-90%的学生作业量适宜（含80%）- 7级：表示70%-80%的学生作业量适宜（含70%）- 6级：表示60%-70%的学生作业量适宜（含60%）- 5级：表示50%-60%的学生作业量适宜（含50%）- 4级：表示40%-50%的学生作业量适宜（含40%）- 3级：表示30%-40%的学生作业量适宜（含30%）- 2级：表示20%-30%的学生作业量适宜（含20%）- 1级：表示20%以下的学生作业量适宜\mytext
`r fig_name <- "四年级学生作业指数" `
```{r writing.homework.school.index.bar, echo=FALSE, message=FALSE, include = FALSE, result="hide"}
plot.entry <- report$plot$school.index.bar
plot.entry$data$keep <- list(list(var = var.scope, value=list(report$county,report$scope)),list(var = var.subject, value=list("学生问卷")),list(var = var.topic, value=list("作业指数")))
fig_file  <- plot.figure( report = report, plot.in = plot.entry ,fig_name = fig_name)
```
\begin{figure}[H]
\includegraphics[width=\textwidth]{`r fig_file`}
\caption{`r fig_name`}
\label{fig:`r fig_name`}
\end{figure}

#### 校外补课指数（考试学科）\mylist
- 9级：表示90%以上的学生每周参加与考试学科相关的校外补课2小时以下（含90%）- 8级：表示80%-90%的学生每周参加与考试学科相关的校外补课2小时以下（含80%）- 7级：表示70%-80%的学生每周参加与考试学科相关的校外补课2小时以下（含70%）- 6级：表示60%-70%的学生每周参加与考试学科相关的校外补课2小时以下（含60%）- 5级：表示50%-60%的学生每周参加与考试学科相关的校外补课2小时以下（含50%）- 4级：表示40%-50%的学生每周参加与考试学科相关的校外补课2小时以下（含40%）- 3级：表示30%-40%的学生每周参加与考试学科相关的校外补课2小时以下（含30%）- 2级：表示20%-30%的学生每周参加与考试学科相关的校外补课2小时以下（含20%）- 1级：表示20%以下的学生每周参加与考试学科相关的校外补课2小时以下\mytext

`r fig_name <- "四年级学生校外补课指数（考试学科）" `
```{r extra.homework.school.index.bar, echo=FALSE, message=FALSE, include = FALSE, result="hide"}
plot.entry <- report$plot$school.index.bar
plot.entry$data$keep <- list(list(var = var.scope, value=list(report$county,report$scope)),list(var = var.subject, value=list("学生问卷")),list(var = var.topic, value=list("校外补课指数")))
fig_file  <- plot.figure( report = report, plot.in = plot.entry ,fig_name = fig_name)
```
\begin{figure}[H]
\includegraphics[width=\textwidth]{`r fig_file`}
\caption{`r fig_name`}
\label{fig:`r fig_name`}
\end{figure}

## 师生关系指数历年大规模测试数据结果显示，师生关系与学生学业水平呈明显的正相关，师生关系对学生学业成绩有明显的正向预测作用。师生关系的调查主要包含了教师是否尊重学生，是否公正、平等的对待学生，是否信任学生等。师生关系指数是通过采集学生问卷数据，进行数据分析得到的结果。师生关系指数分为9级，指数越高，表示该区域师生关系越好。\mylist
- 9级：表示90%以上的学生对师生关系评价较好\footnote{我们将得分超过本维度总分60\%的界定为对师生关系评价较好。}（含90%）- 8级：表示80%-90%的学生对师生关系评价较好（含80%）- 7级：表示70%-80%的学生对师生关系评价较好（含70%）- 6级：表示60%-70%的学生对师生关系评价较好（含60%）- 5级：表示50%-60%的学生对师生关系评价较好（含50%）- 4级：表示40%-50%的学生对师生关系评价较好（含40%）- 3级：表示30%-40%的学生对师生关系评价较好（含30%）- 2级：表示20%-30%的学生对师生关系评价较好（含20%）- 1级：表示20%以下的学生对师生关系评价较好\mytext`r fig_name <- "四年级师生关系指数" `
```{r teacher.relationship.school.index.bar, echo=FALSE, message=FALSE, include = FALSE, result="hide"}
plot.entry <- report$plot$school.index.bar
plot.entry$data$keep <- list(list(var = var.scope, value=list(report$county,report$scope)),list(var = var.subject, value=list("学生问卷")),list(var = var.topic, value=list("师生关系指数")))
fig_file  <- plot.figure( report = report, plot.in = plot.entry ,fig_name = fig_name)
```
\begin{figure}[H]
\includegraphics[width=\textwidth]{`r fig_file`}
\caption{`r fig_name`}
\label{fig:`r fig_name`}
\end{figure}
## 教师教学方式指数通过对大规模测试数据的分析，结果显示教师教学方式与学生学业成绩有着明显的正相关关系，良好的教学方式能够对学生的学业成绩起到积极的影响。教师教学方式是通过采集学生对教师教学方式评价的问卷数据、运用统计方法得到的结果。问卷内容主要包括教师是否因材施教、采用互动教学的方式和鼓励学生探究与发展。教师教学方式指数分为9级，指数越高，表示该区域学生对教师教学方式的评价越高。\mylist
- 9级：表示90%以上的学生对教师教学方式评价较高\footnote{我们将得分超过本维度总分60\%界定为学生对教师教学方式评价较高。}（含90%）- 8级：表示80%-90%的学生对教师教学方式评价较高（含80%）- 7级：表示70%-80%的学生对教师教学方式评价较高（含70%）- 6级：表示60%-70%的学生对教师教学方式评价较高（含60%）- 5级：表示50%-60%的学生对教师教学方式评价较高（含50%）- 4级：表示40%-50%的学生对教师教学方式评价较高（含40%）- 3级：表示30%-40%的学生对教师教学方式评价较高（含30%）- 2级：表示20%-30%的学生对教师教学方式评价较高（含20%）- 1级：表示20%以下的学生对教师教学方式评价较高\mytext
`r fig_name <- "四年级教师教学方式指数" `
```{r teaching.method.school.index.bar, echo=FALSE, message=FALSE, include = FALSE, result="hide"}
plot.entry <- report$plot$school.index.bar
plot.entry$data$keep <- list(list(var = var.scope, value=list(report$county,report$scope)),list(var = var.subject, value=list("学生问卷")),list(var = var.topic, value=list("教学方式指数")))
fig_file  <- plot.figure( report = report, plot.in = plot.entry ,fig_name = fig_name)

```
\begin{figure}[H]
\includegraphics[width=\textwidth]{`r fig_file`}
\caption{`r fig_name`}
\label{fig:`r fig_name`}
\end{figure}

## 各指标雷达分析图

`r fig_name <- "本校各指标雷达分析图" `
```{r school.county.index.radar, echo=FALSE, message=FALSE, include = FALSE, result="hide"}
plot.entry <- report$plot$school.county.index.radar
plot.entry$data$keep <- list(list(var = var.scope, value=list(report$county,report$scope)))
fig_file  <- plot.figure( report = report, plot.in = plot.entry ,fig_name = fig_name)
```
\begin{figure}[H]
\includegraphics[width=\textwidth]{`r fig_file`}
\caption{`r fig_name`}
\label{fig:`r fig_name`}
\end{figure}


## 本校及本区各指标

`r tab_name <- "本校及本区各指标" `

```{r index.table, echo=FALSE, message=FALSE, include = FALSE, result="hide"}

param.entry <- "index.table"
index.all  <- dataframe.table( report = report, param = report$param[[param.entry]])

index.p  <- index.all[index.all[,var.scope]==report$county,]
index  <- index.all[index.all[,var.scope]==report$scope,]

```

\begin{table}[H]
\centering

\caption{`r tab_name`} \label{tab: `r tab_name`} 
\itshape
\mytable

\begin{tabularx}{\textwidth}{|X|X|X|}
\hline

& \makecell[c]{\mytablehead{本区}} & \makecell[c]{\mytablehead{本校}} \\ \hline

\makecell[c]{学业成绩标准达成指数} & \makecell[c]{`r index.p[index.p[,var.topic]=="成绩标准达成度指数" & index.p[,var.subject]=="学业成绩",var.param]`} & \makecell[c]{`r index[index[,var.topic]=="成绩标准达成度指数" & index.p[,var.subject]=="学业成绩",var.param]`} \\ \hline 

\makecell[c]{高层次思维能力指数} &  \makecell[c]{`r index.p[index.p[,var.topic]=="高层次思维能力指数" & index.p[,var.subject]=="学业成绩",var.param]`} &  \makecell[c]{`r index[index[,var.topic]=="高层次思维能力指数" & index.p[,var.subject]=="学业成绩",var.param]`}\\ \hline 

\makecell[c]{学业成绩个体间均衡指数} &  \makecell[c]{`r index.p[index.p[,var.topic]=="学业成绩个体间均衡指数" & index.p[,var.subject]=="学业成绩",var.param]`} &  \makecell[c]{`r index[index[,var.topic]=="学业成绩个体间均衡指数" & index.p[,var.subject]=="学业成绩",var.param]`} \\ \hline 

\makecell[c]{自信心指数} &  \makecell[c]{`r index.p[index.p[,var.topic]=="学习自信心指数",var.param]`} &  \makecell[c]{`r index[index[,var.topic]=="学习自信心指数",var.param]`} \\ \hline 

\makecell[c]{学习动机指数} &  \makecell[c]{`r index.p[index.p[,var.topic]=="学习动机指数",var.param]`} &  \makecell[c]{`r index[index[,var.topic]=="学习动机指数",var.param]`} \\ \hline 

\makecell[c]{学习压力指数} &  \makecell[c]{`r index.p[index.p[,var.topic]=="学习压力指数",var.param]`} &  \makecell[c]{`r index[index[,var.topic]=="学习压力指数",var.param]`} \\ \hline 

\makecell[c]{学校认同度指数} &  \makecell[c]{`r index.p[index.p[,var.topic]=="学校认同度指数",var.param]`} &  \makecell[c]{`r index[index[,var.topic]=="学校认同度指数",var.param]`} \\ \hline 

\makecell[c]{睡眠指数} &  \makecell[c]{`r index.p[index.p[,var.topic]=="睡眠指数",var.param]`} &  \makecell[c]{`r index[index[,var.topic]=="睡眠指数",var.param]`} \\ \hline 

\makecell[c]{作业指数} &  \makecell[c]{`r index.p[index.p[,var.topic]=="作业指数",var.param]`} &  \makecell[c]{`r index[index[,var.topic]=="作业指数",var.param]`} \\ \hline 

\makecell[c]{校外补课指数} &  \makecell[c]{`r index.p[index.p[,var.topic]=="校外补课指数",var.param]`} &  \makecell[c]{`r index[index[,var.topic]=="校外补课指数",var.param]`} \\ \hline 

\makecell[c]{师生关系指数} &  \makecell[c]{`r index.p[index.p[,var.topic]=="师生关系指数",var.param]`} &  \makecell[c]{`r index[index[,var.topic]=="师生关系指数",var.param]`} \\ \hline 

\makecell[c]{教师教学方式指数} &  \makecell[c]{`r index.p[index.p[,var.topic]=="教学方式指数",var.param]`} &  \makecell[c]{`r index[index[,var.topic]=="教学方式指数",var.param]`} \\ \hline 


\end{tabularx}
\end{table}


\begin{table}[H]
\centering

\itshape
\mytable

\begin{tabularx}{\textwidth}{X}
\hline

\makecell[c]{希望此份报告有助于您的教学和管理!}  \\ 

\makecell[c]{同时祝愿您和贵校的教师工作顺利、身体健康!祝愿贵校的孩子们学习进步、健康成长!} \\

\hline 

\end{tabularx}
\end{table}
